!! !!!Verb inflection and derivation

!! The verbs' conjugation includes voice (in Finnish grammars also verbal 
!! genus),  tense/mood (tempus/modus), personal endings and negation marker
!! The verbs also have productive derivations to defective nouns as
!! infinitives, and to adjectives as participles, which are considered to be 
!! part of inflection and thus included in most versions 
!! ([VISK § 105|http://scripta.kotus.fi/visk/sisalto.php?p?105]).
!! The morphology of participles and historical 4th infinitive is further
!! detailed in section Deverbal nouns'  morphology.
!!
!! The analysis strings of verb are not as systematic as nouns,
!! as many categories collapse together in forms, e.g. the tense and mood
!! are only distinct with indicative past and non-past, otherwise mood implies
!! tense in semantic sense.



!!  !!Verb stem variation
!!  Verbs have no allomorphic variation per se, except for some assimilation
!!  and variation of ð forms, but the stem variation is the same
!!  as in nouns. The examples for verb stems are given for each class:
!!  A infinitive's lative, e infinitive's inessive, indicative present 1st 
!!  singular, indicative present 3rd singular, indicative past 1st singular, 
!!  indicative past 3rd singular, conditional past 3rd singular, 
!!  imperative 2nd plural, potential 1st singular, present passive, 
!!  past passive, nut participle passive

!!  !Verb stems without stem variation

LEXICON VERB_KAUNISTUA
!!  The u stems have no stem variation:
!!€gt-norm:  Verbs 52u
!!€  kaunistua: kaunistua+V+Act+InfA+Sg+Lat # beautify
!!€  kaunistuessa: kaunistua+V+Act+InfE+Sg+Ine
!!€  kaunistun: kaunistua+V+Act+Ind+Prs+Sg1
!!€  kaunistuu: kaunistua+V+Act+Ind+Prs+Sg3
!!€  kaunistuin: kaunistua+V+Act+Ind+Prt+Sg1
!!€  kaunistui: kaunistua+V+Act+Ind+Prt+Sg3
!!€  kaunistuisi: kaunistua+V+Act+Cond+Sg3
!!€  kaunistukaa: kaunistua+V+Act+Imprt+Pl2
!!€  kaunistunen: kaunistua+V+Act+Pot+Sg1
!!€  kaunistutaan: kaunistua+V+Pss+Ind+Prs+Pe4
!!€  kaunistuttiin: kaunistua+V+Pss+Ind+Prt+Pe4
!!€  kaunistuttu: kaunistua+V+Pss+PrfPrc+Sg+Nom
!!€  kaunistuminen: kaunistua+V+Der/minen+Sg+Nom
0  VERB_BACK_AINF  ;
0  VERB_BACK_EINF  ;
0  VERB_BACK_WEAK_PRESENT  ;
0  VERB_BACK_STRONG_PRESENT  ;
0  VERB_BACK_3SG_U  ;
0  VERB_BACK_WEAK_PAST  ;
0  VERB_BACK_STRONG_PAST  ;
0  VERB_BACK_CONDITIONAL  ;
0  VERB_BACK_IMPERATIVE  ;
0  VERB_BACK_POTENTIAL_N  ;
0  VERB_BACK_PASSIVE_T  ;
0:t  VERB_BACK_PASSIVE  ;
0:t  VERB_BACK_TUPCP_0  ;
0  VERB_BACK_DERIV_PCPS  ;

LEXICON VERB_PUNOA
!!  The o stems have no stem variation:
!!€gt-norm:  Verbs 52o
!!€  punoa: punoa+V+Act+InfA+Sg+Lat # bundle?
!!€  punoessa: punoa+V+Act+InfE+Sg+Ine
!!€  punon: punoa+V+Act+Ind+Prs+Sg1
!!€  punoo: punoa+V+Act+Ind+Prs+Sg3
!!€  punoin: punoa+V+Act+Ind+Prt+Sg1
!!€  punoi: punoa+V+Act+Ind+Prt+Sg3
!!€  punoisi: punoa+V+Act+Cond+Sg3
!!€  punokaa: punoa+V+Act+Imprt+Pl2
!!€  punonen: punoa+V+Act+Pot+Sg1
!!€  punotaan: punoa+V+Pss+Ind+Prs+Pe4
!!€  punottiin: punoa+V+Pss+Ind+Prt+Pe4
!!€  punottu: punoa+V+Pss+PrfPrc+Sg+Nom
!!€  punominen: punoa+V+Der/minen+Sg+Nom
0  VERB_BACK_AINF  ;
0  VERB_BACK_EINF  ;
0  VERB_BACK_WEAK_PRESENT  ;
0  VERB_BACK_STRONG_PRESENT  ;
0  VERB_BACK_3SG_O  ;
0  VERB_BACK_WEAK_PAST  ;
0  VERB_BACK_STRONG_PAST  ;
0  VERB_BACK_CONDITIONAL  ;
0  VERB_BACK_IMPERATIVE  ;
0  VERB_BACK_POTENTIAL_N  ;
0  VERB_BACK_PASSIVE_T  ;
0:t  VERB_BACK_PASSIVE  ;
0:t  VERB_BACK_TUPCP_0  ;
0  VERB_BACK_DERIV_PCPS  ;

LEXICON VERB_SÄILÖÄ
!!  The ö stems have no stem variation:
!!€gt-norm:  Verbs 52ö
!!€  säilöä: säilöä+V+Act+InfA+Sg+Lat # store
!!€  säilöessä: säilöä+V+Act+InfE+Sg+Ine
!!€  säilön: säilöä+V+Act+Ind+Prs+Sg1
!!€  säilöö: säilöä+V+Act+Ind+Prs+Sg3
!!€  säilöin: säilöä+V+Act+Ind+Prt+Sg1
!!€  säilöi: säilöä+V+Act+Ind+Prt+Sg3
!!€  säilöisi: säilöä+V+Act+Cond+Sg3
!!€  säilökää: säilöä+V+Act+Imprt+Pl2
!!€  säilönen: säilöä+V+Act+Pot+Sg1
!!€  säilötään: säilöä+V+Pss+Ind+Prs+Pe4
!!€  säilöttiin: säilöä+V+Pss+Ind+Prt+Pe4
!!€  säilötty: säilöä+V+Pss+PrfPrc+Sg+Nom
!!€  säilöminen: säilöä+V+Der/minen+Sg+Nom
0  VERB_FRONT_AINF  ;
0  VERB_FRONT_EINF  ;
0  VERB_FRONT_WEAK_PRESENT  ;
0  VERB_FRONT_STRONG_PRESENT  ;
0  VERB_FRONT_3SG_Ö  ;
0  VERB_FRONT_WEAK_PAST  ;
0  VERB_FRONT_STRONG_PAST  ;
0  VERB_FRONT_CONDITIONAL  ;
0  VERB_FRONT_IMPERATIVE  ;
0  VERB_FRONT_POTENTIAL_N  ;
0  VERB_FRONT_PASSIVE_T  ;
0:t  VERB_FRONT_PASSIVE  ;
0:t  VERB_FRONT_TUPCP_0  ;
0  VERB_FRONT_DERIV_PCPS  ;

LEXICON VERB_ÄLLISTYÄ
!!  The y stems have no stem variation:
!!€gt-norm:  Verbs 52y
!!€  ällistyä: ällistyä+V+Act+InfA+Sg+Lat # amaze
!!€  ällistyessä: ällistyä+V+Act+InfE+Sg+Ine
!!€  ällistyn: ällistyä+V+Act+Ind+Prs+Sg1
!!€  ällistyy: ällistyä+V+Act+Ind+Prs+Sg3
!!€  ällistyin: ällistyä+V+Act+Ind+Prt+Sg1
!!€  ällistyi: ällistyä+V+Act+Ind+Prt+Sg3
!!€  ällistyisi: ällistyä+V+Act+Cond+Sg3
!!€  ällistykää: ällistyä+V+Act+Imprt+Pl2
!!€  ällistynen: ällistyä+V+Act+Pot+Sg1
!!€  ällistytään: ällistyä+V+Pss+Ind+Prs+Pe4
!!€  ällistyttiin: ällistyä+V+Pss+Ind+Prt+Pe4
!!€  ällistytty: ällistyä+V+Pss+PrfPrc+Sg+Nom
0  VERB_FRONT_AINF  ;
0  VERB_FRONT_EINF  ;
0  VERB_FRONT_WEAK_PRESENT  ;
0  VERB_FRONT_STRONG_PRESENT  ;
0  VERB_FRONT_3SG_Y  ;
0  VERB_FRONT_WEAK_PAST  ;
0  VERB_FRONT_STRONG_PAST  ;
0  VERB_FRONT_CONDITIONAL  ;
0  VERB_FRONT_IMPERATIVE  ;
0  VERB_FRONT_POTENTIAL_N  ;
0  VERB_FRONT_PASSIVE_T  ;
0:t  VERB_FRONT_PASSIVE  ;
0:t  VERB_FRONT_TUPCP_0  ;
0  VERB_FRONT_DERIV_PCPS  ;

!!  !Verb stems with only gradation

LEXICON VERB_HAUKKOA
!!€gt-norm:  Verbs 52 k~0 o
!!€  haukkoa: haukkoa+V+Act+InfA+Sg+Lat # gasp
0:ko  VERB_BACK_AINF  ;
0:ko  VERB_BACK_EINF  ;
0:o  VERB_BACK_WEAK_PRESENT  ;
0:ko  VERB_BACK_STRONG_PRESENT  ;
0:ko  VERB_BACK_3SG_O  ;
0:o  VERB_BACK_WEAK_PAST  ;
0:ko  VERB_BACK_STRONG_PAST  ;
0:ko  VERB_BACK_CONDITIONAL  ;
0:ko  VERB_BACK_IMPERATIVE  ;
0:ko  VERB_BACK_POTENTIAL_N  ;
0:o  VERB_BACK_PASSIVE_T  ;
0:ot  VERB_BACK_PASSIVE  ;
0:ot  VERB_BACK_TUPCP_0  ;
0:ko  VERB_BACK_DERIV_PCPS  ;

LEXICON VERB_NUOKKUA
!!€gt-norm:  Verbs 52 k~0 u
!!€  nuokkua: nuokkua+V+Act+InfA+Sg+Lat # sleep
0:ku  VERB_BACK_AINF  ;
0:ku  VERB_BACK_EINF  ;
0:u  VERB_BACK_WEAK_PRESENT  ;
0:ku  VERB_BACK_STRONG_PRESENT  ;
0:ku  VERB_BACK_3SG_U  ;
0:u  VERB_BACK_WEAK_PAST  ;
0:ku  VERB_BACK_STRONG_PAST  ;
0:ku  VERB_BACK_CONDITIONAL  ;
0:ku  VERB_BACK_IMPERATIVE  ;
0:ku  VERB_BACK_POTENTIAL_N  ;
0:u  VERB_BACK_PASSIVE_T  ;
0:ut  VERB_BACK_PASSIVE  ;
0:ut  VERB_BACK_TUPCP_0  ;
0:ku  VERB_BACK_DERIV_PCPS  ;

LEXICON VERB_KÄRKKYÄ
!!€gt-norm:  Verbs 52 k~0 y
!!€  kärkkyä: kärkkyä+V+Act+InfA+Sg+Lat # steal a base
0:ky  VERB_FRONT_AINF  ;
0:ky  VERB_FRONT_EINF  ;
0:y  VERB_FRONT_WEAK_PRESENT  ;
0:ky  VERB_FRONT_STRONG_PRESENT  ;
0:ky  VERB_FRONT_3SG_Y  ;
0:y  VERB_FRONT_WEAK_PAST  ;
0:ky  VERB_FRONT_STRONG_PAST  ;
0:ky  VERB_FRONT_CONDITIONAL  ;
0:ky  VERB_FRONT_IMPERATIVE  ;
0:ky  VERB_FRONT_POTENTIAL_N  ;
0:y  VERB_FRONT_PASSIVE_T  ;
0:yt  VERB_FRONT_PASSIVE  ;
0:yt  VERB_FRONT_TUPCP_0  ;
0:ky  VERB_FRONT_DERIV_PCPS  ;

LEXICON VERB_HARPPOA
!!€gt-norm:  Verbs 52 p~0 o
!!€  harppoa: harppoa+V+Act+InfA+Sg+Lat # walk
0:po  VERB_BACK_AINF  ;
0:po  VERB_BACK_EINF  ;
0:o  VERB_BACK_WEAK_PRESENT  ;
0:po  VERB_BACK_STRONG_PRESENT  ;
0:po  VERB_BACK_3SG_O  ;
0:o  VERB_BACK_WEAK_PAST  ;
0:po  VERB_BACK_STRONG_PAST  ;
0:po  VERB_BACK_CONDITIONAL  ;
0:po  VERB_BACK_IMPERATIVE  ;
0:po  VERB_BACK_POTENTIAL_N  ;
0:o  VERB_BACK_PASSIVE_T  ;
0:ot  VERB_BACK_PASSIVE  ;
0:ot  VERB_BACK_TUPCP_0  ;
0:po  VERB_BACK_DERIV_PCPS  ;

LEXICON VERB_LOPPUA
!!€gt-norm:  Verbs 52 p~0 u
!!€  loppua: loppua+V+Act+InfA+Sg+Lat # end
0:pu  VERB_BACK_AINF  ;
0:pu  VERB_BACK_EINF  ;
0:u  VERB_BACK_WEAK_PRESENT  ;
0:pu  VERB_BACK_STRONG_PRESENT  ;
0:pu  VERB_BACK_3SG_U  ;
0:u  VERB_BACK_WEAK_PAST  ;
0:pu  VERB_BACK_STRONG_PAST  ;
0:pu  VERB_BACK_CONDITIONAL  ;
0:pu  VERB_BACK_IMPERATIVE  ;
0:pu  VERB_BACK_POTENTIAL_N  ;
0:u  VERB_BACK_PASSIVE_T  ;
0:ut  VERB_BACK_PASSIVE  ;
0:ut  VERB_BACK_TUPCP_0  ;
0:pu  VERB_BACK_DERIV_PCPS  ;

LEXICON VERB_LEPPYÄ
!!€gt-norm:  Verbs 52 p~0 y
!!€  leppyä: leppyä+V+Act+InfA+Sg+Lat # settle
0:py  VERB_FRONT_AINF  ;
0:py  VERB_FRONT_EINF  ;
0:y  VERB_FRONT_WEAK_PRESENT  ;
0:py  VERB_FRONT_STRONG_PRESENT  ;
0:py  VERB_FRONT_3SG_Y  ;
0:y  VERB_FRONT_WEAK_PAST  ;
0:py  VERB_FRONT_STRONG_PAST  ;
0:py  VERB_FRONT_CONDITIONAL  ;
0:py  VERB_FRONT_IMPERATIVE  ;
0:py  VERB_FRONT_POTENTIAL_N  ;
0:y  VERB_FRONT_PASSIVE_T  ;
0:yt  VERB_FRONT_PASSIVE  ;
0:yt  VERB_FRONT_TUPCP_0  ;
0:py  VERB_FRONT_DERIV_PCPS  ;

LEXICON VERB_KIVETTYÄ
!!€gt-norm:  Verbs 52 t~0 y
!!€  kivettyä: kivettyä+V+Act+InfA+Sg+Lat # stone
0:ty  VERB_FRONT_AINF  ;
0:ty  VERB_FRONT_EINF  ;
0:y  VERB_FRONT_WEAK_PRESENT  ;
0:ty  VERB_FRONT_STRONG_PRESENT  ;
0:ty  VERB_FRONT_3SG_Y  ;
0:y  VERB_FRONT_WEAK_PAST  ;
0:ty  VERB_FRONT_STRONG_PAST  ;
0:ty  VERB_FRONT_CONDITIONAL  ;
0:ty  VERB_FRONT_IMPERATIVE  ;
0:ty  VERB_FRONT_POTENTIAL_N  ;
0:y  VERB_FRONT_PASSIVE_T  ;
0:yt  VERB_FRONT_PASSIVE  ;
0:yt  VERB_FRONT_TUPCP_0  ;
0:ty  VERB_FRONT_DERIV_PCPS  ;

LEXICON VERB_VIITTOA
!!€gt-norm:  Verbs 52 t~0 o
!!€  viittoa: viittoa+V+Act+InfA+Sg+Lat # sign
0:to  VERB_BACK_AINF  ;
0:to  VERB_BACK_EINF  ;
0:o  VERB_BACK_WEAK_PRESENT  ;
0:to  VERB_BACK_STRONG_PRESENT  ;
0:to  VERB_BACK_3SG_O  ;
0:o  VERB_BACK_WEAK_PAST  ;
0:to  VERB_BACK_STRONG_PAST  ;
0:to  VERB_BACK_CONDITIONAL  ;
0:to  VERB_BACK_IMPERATIVE  ;
0:to  VERB_BACK_POTENTIAL_N  ;
0:o  VERB_BACK_PASSIVE_T  ;
0:tu  VERB_BACK_PASSIVE  ;
0:tu  VERB_BACK_TUPCP_0  ;
0:tu  VERB_BACK_DERIV_PCPS  ;

LEXICON VERB_HERMOTTUA
!!€gt-norm:  Verbs 52 t~0 u
!!€  hermottua: hermottua+V+Act+InfA+Sg+Lat # nerve
0:tu  VERB_BACK_AINF  ;
0:tu  VERB_BACK_EINF  ;
0:u  VERB_BACK_WEAK_PRESENT  ;
0:tu  VERB_BACK_STRONG_PRESENT  ;
0:tu  VERB_BACK_3SG_U  ;
0:u  VERB_BACK_WEAK_PAST  ;
0:tu  VERB_BACK_STRONG_PAST  ;
0:tu  VERB_BACK_CONDITIONAL  ;
0:tu  VERB_BACK_IMPERATIVE  ;
0:tu  VERB_BACK_POTENTIAL_N  ;
0:u  VERB_BACK_PASSIVE_T  ;
0:ut  VERB_BACK_PASSIVE  ;
0:ut  VERB_BACK_TUPCP_0  ;
0:tu  VERB_BACK_DERIV_PCPS  ;

LEXICON VERB_MÄIKYÄ
!!€gt-norm:  Verbs 52 k~0’ y
!!€  mäikyä: mäikyä+V+Act+InfA+Sg+Lat # bong
0:ky  VERB_FRONT_AINF  ;
0:ky  VERB_FRONT_EINF  ;
0:y  VERB_FRONT_WEAK_PRESENT  ;
0:ky  VERB_FRONT_STRONG_PRESENT  ;
0:ky  VERB_FRONT_3SG_Y  ;
0:y  VERB_FRONT_WEAK_PAST  ;
0:ky  VERB_FRONT_STRONG_PAST  ;
0:ky  VERB_FRONT_CONDITIONAL  ;
0:ky  VERB_FRONT_IMPERATIVE  ;
0:ky  VERB_FRONT_POTENTIAL_N  ;
0:y  VERB_FRONT_PASSIVE_T  ;
0:yt  VERB_FRONT_PASSIVE  ;
0:yt  VERB_FRONT_TUPCP_0  ;
0:ky  VERB_FRONT_DERIV_PCPS  ;

LEXICON VERB_TAKOA
!!€gt-norm:  Verbs 52 k~0’ o
!!€  takoa: takoa+V+Act+InfA+Sg+Lat # hammer
0:ko  VERB_BACK_AINF  ;
0:ko  VERB_BACK_EINF  ;
0:o  VERB_BACK_WEAK_PRESENT  ;
0:ko  VERB_BACK_STRONG_PRESENT  ;
0:ko  VERB_BACK_3SG_O  ;
0:o  VERB_BACK_WEAK_PAST  ;
0:ko  VERB_BACK_STRONG_PAST  ;
0:ko  VERB_BACK_CONDITIONAL  ;
0:ko  VERB_BACK_IMPERATIVE  ;
0:ko  VERB_BACK_POTENTIAL_N  ;
0:o  VERB_BACK_PASSIVE_T  ;
0:ot  VERB_BACK_PASSIVE  ;
0:ot  VERB_BACK_TUPCP_0  ;
0:ko  VERB_BACK_DERIV_PCPS  ;

LEXICON VERB_MAUKUA
!!€gt-norm:  Verbs 52 k~0’ u
!!€  maukua: maukua+V+Act+InfA+Sg+Lat # gong
0:ku  VERB_BACK_AINF  ;
0:ku  VERB_BACK_EINF  ;
0:’u  VERB_BACK_WEAK_PRESENT  ;
0:ku  VERB_BACK_STRONG_PRESENT  ;
0:ku  VERB_BACK_3SG_U  ;
0:’u  VERB_BACK_WEAK_PAST  ;
0:ku  VERB_BACK_STRONG_PAST  ;
0:ku  VERB_BACK_CONDITIONAL  ;
0:ku  VERB_BACK_IMPERATIVE  ;
0:ku  VERB_BACK_POTENTIAL_N  ;
0:’u  VERB_BACK_PASSIVE_T  ;
0:’ut  VERB_BACK_PASSIVE  ;
0:’ut  VERB_BACK_TUPCP_0  ;
0:ku  VERB_BACK_DERIV_PCPS  ;

LEXICON VERB_ELPYÄ
!!€gt-norm:  Verbs 52 p~v y
!!€  elpyä: elpyä+V+Act+InfA+Sg+Lat # rescuscitate
0:py  VERB_FRONT_AINF  ;
0:py  VERB_FRONT_EINF  ;
0:vy  VERB_FRONT_WEAK_PRESENT  ;
0:py  VERB_FRONT_STRONG_PRESENT  ;
0:py  VERB_FRONT_3SG_Y  ;
0:vy  VERB_FRONT_WEAK_PAST  ;
0:py  VERB_FRONT_STRONG_PAST  ;
0:py  VERB_FRONT_CONDITIONAL  ;
0:py  VERB_FRONT_IMPERATIVE  ;
0:py  VERB_FRONT_POTENTIAL_N  ;
0:vy  VERB_FRONT_PASSIVE_T  ;
0:vyt  VERB_FRONT_PASSIVE  ;
0:vyt  VERB_FRONT_TUPCP_0  ;
0:py  VERB_FRONT_DERIV_PCPS  ;

LEXICON VERB_HIIPUA
!!€gt-norm:  Verbs 52 p~v u
!!€  hiipua: hiipua+V+Act+InfA+Sg+Lat # fizzle
0:pu  VERB_BACK_AINF  ;
0:pu  VERB_BACK_EINF  ;
0:vu  VERB_BACK_WEAK_PRESENT  ;
0:pu  VERB_BACK_STRONG_PRESENT  ;
0:pu  VERB_BACK_3SG_U  ;
0:vu  VERB_BACK_WEAK_PAST  ;
0:pu  VERB_BACK_STRONG_PAST  ;
0:pu  VERB_BACK_CONDITIONAL  ;
0:pu  VERB_BACK_IMPERATIVE  ;
0:pu  VERB_BACK_POTENTIAL_N  ;
0:vu  VERB_BACK_PASSIVE_T  ;
0:vut  VERB_BACK_PASSIVE  ;
0:vut  VERB_BACK_TUPCP_0  ;
0:pu  VERB_BACK_DERIV_PCPS  ;

LEXICON VERB_SILPOA
!!€gt-norm:  Verbs 52 p~v o
!!€  silpoa: silpoa+V+Act+InfA+Sg+Lat # slash
0:po  VERB_BACK_AINF  ;
0:po  VERB_BACK_EINF  ;
0:vo  VERB_BACK_WEAK_PRESENT  ;
0:po  VERB_BACK_STRONG_PRESENT  ;
0:po  VERB_BACK_3SG_O  ;
0:vo  VERB_BACK_WEAK_PAST  ;
0:po  VERB_BACK_STRONG_PAST  ;
0:po  VERB_BACK_CONDITIONAL  ;
0:po  VERB_BACK_IMPERATIVE  ;
0:po  VERB_BACK_POTENTIAL_N  ;
0:vo  VERB_BACK_PASSIVE_T  ;
0:vot  VERB_BACK_PASSIVE  ;
0:vot  VERB_BACK_TUPCP_0  ;
0:po  VERB_BACK_DERIV_PCPS  ;

LEXICON VERB_KIETOA
!!€gt-norm:  Verbs 52 t~d o
!!€  kietoa: kietoa+V+Act+InfA+Sg+Lat # entangle
0:to  VERB_BACK_AINF  ;
0:to  VERB_BACK_EINF  ;
0:do  VERB_BACK_WEAK_PRESENT  ;
0:to  VERB_BACK_STRONG_PRESENT  ;
0:to  VERB_BACK_3SG_O  ;
0:do  VERB_BACK_WEAK_PAST  ;
0:to  VERB_BACK_STRONG_PAST  ;
0:to  VERB_BACK_CONDITIONAL  ;
0:to  VERB_BACK_IMPERATIVE  ;
0:to  VERB_BACK_POTENTIAL_N  ;
0:do  VERB_BACK_PASSIVE_T  ;
0:dot  VERB_BACK_PASSIVE  ;
0:dot  VERB_BACK_TUPCP_0  ;
0:to  VERB_BACK_DERIV_PCPS  ;

LEXICON VERB_SILIYTYÄ
!!€gt-norm:  Verbs 52 t~d y
!!€  siliytyä: siliytyä+V+Act+InfA+Sg+Lat # iron
0:ty  VERB_FRONT_AINF  ;
0:ty  VERB_FRONT_EINF  ;
0:dy  VERB_FRONT_WEAK_PRESENT  ;
0:ty  VERB_FRONT_STRONG_PRESENT  ;
0:ty  VERB_FRONT_3SG_Y  ;
0:dy  VERB_FRONT_WEAK_PAST  ;
0:ty  VERB_FRONT_STRONG_PAST  ;
0:ty  VERB_FRONT_CONDITIONAL  ;
0:ty  VERB_FRONT_IMPERATIVE  ;
0:ty  VERB_FRONT_POTENTIAL_N  ;
0:dy  VERB_FRONT_PASSIVE_T  ;
0:dyt  VERB_FRONT_PASSIVE  ;
0:dyt  VERB_FRONT_TUPCP_0  ;
0:ty  VERB_FRONT_DERIV_PCPS  ;

LEXICON VERB_ROHTUA
!!€gt-norm:  Verbs 52 t~d u
!!€  rohtua: rohtua+V+Act+InfA+Sg+Lat # scar
0:tu  VERB_BACK_AINF  ;
0:tu  VERB_BACK_EINF  ;
0:du  VERB_BACK_WEAK_PRESENT  ;
0:tu  VERB_BACK_STRONG_PRESENT  ;
0:tu  VERB_BACK_3SG_U  ;
0:du  VERB_BACK_WEAK_PAST  ;
0:tu  VERB_BACK_STRONG_PAST  ;
0:tu  VERB_BACK_CONDITIONAL  ;
0:tu  VERB_BACK_IMPERATIVE  ;
0:tu  VERB_BACK_POTENTIAL_N  ;
0:du  VERB_BACK_PASSIVE_T  ;
0:dut  VERB_BACK_PASSIVE  ;
0:dut  VERB_BACK_TUPCP_0  ;
0:tu  VERB_BACK_DERIV_PCPS  ;

LEXICON VERB_VINKUA
!!€gt-norm:  Verbs 52 k~g u
!!€  vinkua: vinkua+V+Act+InfA+Sg+Lat # squeal
0:ku  VERB_BACK_AINF  ;
0:ku  VERB_BACK_EINF  ;
0:gu  VERB_BACK_WEAK_PRESENT  ;
0:ku  VERB_BACK_STRONG_PRESENT  ;
0:ku  VERB_BACK_3SG_U  ;
0:gu  VERB_BACK_WEAK_PAST  ;
0:ku  VERB_BACK_STRONG_PAST  ;
0:ku  VERB_BACK_CONDITIONAL  ;
0:ku  VERB_BACK_IMPERATIVE  ;
0:ku  VERB_BACK_POTENTIAL_N  ;
0:gu  VERB_BACK_PASSIVE_T  ;
0:gut  VERB_BACK_PASSIVE  ;
0:gut  VERB_BACK_TUPCP_0  ;
0:ku  VERB_BACK_DERIV_PCPS  ;

LEXICON VERB_PENKOA
!!€gt-norm:  Verbs 52 k~g o
!!€  penkoa: penkoa+V+Act+InfA+Sg+Lat # dig
0:ko  VERB_BACK_AINF  ;
0:ko  VERB_BACK_EINF  ;
0:go  VERB_BACK_WEAK_PRESENT  ;
0:ko  VERB_BACK_STRONG_PRESENT  ;
0:ko  VERB_BACK_3SG_O  ;
0:go  VERB_BACK_WEAK_PAST  ;
0:ko  VERB_BACK_STRONG_PAST  ;
0:ko  VERB_BACK_CONDITIONAL  ;
0:ko  VERB_BACK_IMPERATIVE  ;
0:ko  VERB_BACK_POTENTIAL_N  ;
0:go  VERB_BACK_PASSIVE_T  ;
0:got  VERB_BACK_PASSIVE  ;
0:got  VERB_BACK_TUPCP_0  ;
0:ko  VERB_BACK_DERIV_PCPS  ;

LEXICON VERB_TEMPOA
!!€gt-norm:  Verbs 52 p~m o
!!€  tempoa: tempoa+V+Act+InfA+Sg+Lat # tuck
0:po  VERB_BACK_AINF  ;
0:po  VERB_BACK_EINF  ;
0:mo  VERB_BACK_WEAK_PRESENT  ;
0:po  VERB_BACK_STRONG_PRESENT  ;
0:po  VERB_BACK_3SG_O  ;
0:mo  VERB_BACK_WEAK_PAST  ;
0:po  VERB_BACK_STRONG_PAST  ;
0:po  VERB_BACK_CONDITIONAL  ;
0:po  VERB_BACK_IMPERATIVE  ;
0:po  VERB_BACK_POTENTIAL_N  ;
0:mo  VERB_BACK_PASSIVE_T  ;
0:mot  VERB_BACK_PASSIVE  ;
0:mot  VERB_BACK_TUPCP_0  ;
0:po  VERB_BACK_DERIV_PCPS  ;

LEXICON VERB_AMPUA
!!€gt-norm:  Verbs 52 p~m u
!!€  ampua: ampua+V+Act+InfA+Sg+Lat # shoot
0:pu  VERB_BACK_AINF  ;
0:pu  VERB_BACK_EINF  ;
0:mu  VERB_BACK_WEAK_PRESENT  ;
0:pu  VERB_BACK_STRONG_PRESENT  ;
0:pu  VERB_BACK_3SG_U  ;
0:mu  VERB_BACK_WEAK_PAST  ;
0:pu  VERB_BACK_STRONG_PAST  ;
0:pu  VERB_BACK_CONDITIONAL  ;
0:pu  VERB_BACK_IMPERATIVE  ;
0:pu  VERB_BACK_POTENTIAL_N  ;
0:mu  VERB_BACK_PASSIVE_T  ;
0:mut  VERB_BACK_PASSIVE  ;
0:mut  VERB_BACK_TUPCP_0  ;
0:pu  VERB_BACK_DERIV_PCPS  ;

LEXICON VERB_MIELTYÄ
!!€gt-norm:  Verbs 52 t~l y
!!€  mieltyä: mieltyä+V+Act+InfA+Sg+Lat # like
0:ty  VERB_FRONT_AINF  ;
0:ty  VERB_FRONT_EINF  ;
0:ly  VERB_FRONT_WEAK_PRESENT  ;
0:ty  VERB_FRONT_STRONG_PRESENT  ;
0:ty  VERB_FRONT_3SG_Y  ;
0:ly  VERB_FRONT_WEAK_PAST  ;
0:ty  VERB_FRONT_STRONG_PAST  ;
0:ty  VERB_FRONT_CONDITIONAL  ;
0:ty  VERB_FRONT_IMPERATIVE  ;
0:ty  VERB_FRONT_POTENTIAL_N  ;
0:ly  VERB_FRONT_PASSIVE_T  ;
0:lyt  VERB_FRONT_PASSIVE  ;
0:lyt  VERB_FRONT_TUPCP_0  ;
0:ty  VERB_FRONT_DERIV_PCPS  ;

LEXICON VERB_HUMALTUA
!!€gt-norm:  Verbs 52 t~l u
!!€  humaltua: humaltua+V+Act+InfA+Sg+Lat # intoxicate
0:tu  VERB_BACK_AINF  ;
0:tu  VERB_BACK_EINF  ;
0:lu  VERB_BACK_WEAK_PRESENT  ;
0:tu  VERB_BACK_STRONG_PRESENT  ;
0:tu  VERB_BACK_3SG_U  ;
0:lu  VERB_BACK_WEAK_PAST  ;
0:tu  VERB_BACK_STRONG_PAST  ;
0:tu  VERB_BACK_CONDITIONAL  ;
0:tu  VERB_BACK_IMPERATIVE  ;
0:tu  VERB_BACK_POTENTIAL_N  ;
0:lu  VERB_BACK_PASSIVE_T  ;
0:lut  VERB_BACK_PASSIVE  ;
0:lut  VERB_BACK_TUPCP_0  ;
0:tu  VERB_BACK_DERIV_PCPS  ;

LEXICON VERB_VAKAANTUA
!!€gt-norm:  Verbs 52 t~n u
!!€  vakaantua: vakaantua+V+Act+InfA+Sg+Lat # stabilise
0:tu  VERB_BACK_AINF  ;
0:tu  VERB_BACK_EINF  ;
0:nu  VERB_BACK_WEAK_PRESENT  ;
0:tu  VERB_BACK_STRONG_PRESENT  ;
0:tu  VERB_BACK_3SG_U  ;
0:nu  VERB_BACK_WEAK_PAST  ;
0:tu  VERB_BACK_STRONG_PAST  ;
0:tu  VERB_BACK_CONDITIONAL  ;
0:tu  VERB_BACK_IMPERATIVE  ;
0:tu  VERB_BACK_POTENTIAL_N  ;
0:nu  VERB_BACK_PASSIVE_T  ;
0:nut  VERB_BACK_PASSIVE  ;
0:nut  VERB_BACK_TUPCP_0  ;
0:tu  VERB_BACK_DERIV_PCPS  ;

LEXICON VERB_TYHJENTYÄ
!!€gt-norm:  Verbs 52 t~n y
!!€  tyhjentyä: tyhjentyä+V+Act+InfA+Sg+Lat # empty
0:ty  VERB_FRONT_AINF  ;
0:ty  VERB_FRONT_EINF  ;
0:ny  VERB_FRONT_WEAK_PRESENT  ;
0:ty  VERB_FRONT_STRONG_PRESENT  ;
0:ty  VERB_FRONT_3SG_Y  ;
0:ny  VERB_FRONT_WEAK_PAST  ;
0:ty  VERB_FRONT_STRONG_PAST  ;
0:ty  VERB_FRONT_CONDITIONAL  ;
0:ty  VERB_FRONT_IMPERATIVE  ;
0:ty  VERB_FRONT_POTENTIAL_N  ;
0:ny  VERB_FRONT_PASSIVE_T  ;
0:nyt  VERB_FRONT_PASSIVE  ;
0:nyt  VERB_FRONT_TUPCP_0  ;
0:ty  VERB_FRONT_DERIV_PCPS  ;

LEXICON VERB_PYÖRTYÄ
!!€gt-norm:  Verbs 52 t~r y
!!€  pyörtyä: pyörtyä+V+Act+InfA+Sg+Lat # faint
0:ty  VERB_FRONT_AINF  ;
0:ty  VERB_FRONT_EINF  ;
0:ry  VERB_FRONT_WEAK_PRESENT  ;
0:ty  VERB_FRONT_STRONG_PRESENT  ;
0:ty  VERB_FRONT_3SG_Y  ;
0:ry  VERB_FRONT_WEAK_PAST  ;
0:ty  VERB_FRONT_STRONG_PAST  ;
0:ty  VERB_FRONT_CONDITIONAL  ;
0:ty  VERB_FRONT_IMPERATIVE  ;
0:ty  VERB_FRONT_POTENTIAL_N  ;
0:ry  VERB_FRONT_PASSIVE_T  ;
0:ryt  VERB_FRONT_PASSIVE  ;
0:ryt  VERB_FRONT_TUPCP_0  ;
0:ty  VERB_FRONT_DERIV_PCPS  ;

LEXICON VERB_VARTOA
!!€gt-norm:  Verbs 52 t~r o
!!€  vartoa: vartoa+V+Act+InfA+Sg+Lat # wait
0:to  VERB_BACK_AINF  ;
0:to  VERB_BACK_EINF  ;
0:ro  VERB_BACK_WEAK_PRESENT  ;
0:to  VERB_BACK_STRONG_PRESENT  ;
0:to  VERB_BACK_3SG_O  ;
0:ro  VERB_BACK_WEAK_PAST  ;
0:to  VERB_BACK_STRONG_PAST  ;
0:to  VERB_BACK_CONDITIONAL  ;
0:to  VERB_BACK_IMPERATIVE  ;
0:to  VERB_BACK_POTENTIAL_N  ;
0:ro  VERB_BACK_PASSIVE_T  ;
0:rot  VERB_BACK_PASSIVE  ;
0:rot  VERB_BACK_TUPCP_0  ;
0:to  VERB_BACK_DERIV_PCPS  ;

LEXICON VERB_PUSERTUA
!!€gt-norm:  Verbs 52 t~r u
!!€  pusertua: pusertua+V+Act+InfA+Sg+Lat # squeeze
0:tu  VERB_BACK_AINF  ;
0:tu  VERB_BACK_EINF  ;
0:ru  VERB_BACK_WEAK_PRESENT  ;
0:tu  VERB_BACK_STRONG_PRESENT  ;
0:tu  VERB_BACK_3SG_U  ;
0:ru  VERB_BACK_WEAK_PAST  ;
0:tu  VERB_BACK_STRONG_PAST  ;
0:tu  VERB_BACK_CONDITIONAL  ;
0:tu  VERB_BACK_IMPERATIVE  ;
0:tu  VERB_BACK_POTENTIAL_N  ;
0:ru  VERB_BACK_PASSIVE_T  ;
0:rut  VERB_BACK_PASSIVE  ;
0:rut  VERB_BACK_TUPCP_0  ;
0:tu  VERB_BACK_DERIV_PCPS  ;

!!  !Verbs with -a stems
!!  

LEXICON VERB_MUTRISTAA
!!€gt-norm:  Verbs 53 back
!!€  mutristaa: mutristaa+V+Act+InfA+Sg+Lat # ?
0:a  VERB_BACK_AINF  ;
0:a  VERB_BACK_EINF  ;
0:a  VERB_BACK_WEAK_PRESENT  ;
0:a  VERB_BACK_STRONG_PRESENT  ;
0:a  VERB_BACK_3SG_A  ;
0:a  VERB_BACK_CONDITIONAL  ;
0  VERB_BACK_WEAK_PAST  ;
0  VERB_BACK_STRONG_PAST  ;
0:a  VERB_BACK_IMPERATIVE  ;
0:a  VERB_BACK_POTENTIAL_N  ;
0:e  VERB_BACK_PASSIVE_T  ;
0:et  VERB_BACK_PASSIVE  ;
0:et  VERB_BACK_TUPCP_0  ;
0:a  VERB_BACK_DERIV_PCPS  ;

LEXICON VERB_KIVISTÄÄ
!!€gt-norm:  Verbs 53 front
!!€  kivistää: kivistää+V+Act+InfA+Sg+Lat # hurt
0:ä  VERB_FRONT_AINF  ;
0:ä  VERB_FRONT_EINF  ;
0:ä  VERB_FRONT_WEAK_PRESENT  ;
0:ä  VERB_FRONT_STRONG_PRESENT  ;
0:ä  VERB_FRONT_3SG_Ä  ;
0:ä  VERB_FRONT_CONDITIONAL  ;
0  VERB_FRONT_WEAK_PAST  ;
0  VERB_FRONT_STRONG_PAST  ;
0:ä  VERB_FRONT_IMPERATIVE  ;
0:ä  VERB_FRONT_POTENTIAL_N  ;
0:e  VERB_FRONT_PASSIVE_T  ;
0:et  VERB_FRONT_PASSIVE  ;
0:et  VERB_FRONT_TUPCP_0  ;
0:ä  VERB_FRONT_DERIV_PCPS  ;

LEXICON VERB_RÄPSYTTÄÄ
!!€gt-norm:  Verbs 53 front t~0
!!€  räpsyttää: räpsyttää+V+Act+InfA+Sg+Lat # blink
0:tä  VERB_FRONT_AINF  ;
0:tä  VERB_FRONT_EINF  ;
0:ä  VERB_FRONT_WEAK_PRESENT  ;
0:tä  VERB_FRONT_STRONG_PRESENT  ;
0:tä  VERB_FRONT_3SG_Ä  ;
0:tä  VERB_FRONT_CONDITIONAL  ;
0  VERB_FRONT_WEAK_PAST  ;
0:t  VERB_FRONT_STRONG_PAST  ;
0:tä  VERB_FRONT_IMPERATIVE  ;
0:tä  VERB_FRONT_POTENTIAL_N  ;
0:e  VERB_FRONT_PASSIVE_T  ;
0:et  VERB_FRONT_PASSIVE  ;
0:et  VERB_FRONT_TUPCP_0  ;
0:tä  VERB_FRONT_DERIV_PCPS  ;

LEXICON VERB_VIEROITTAA
!!€gt-norm:  Verbs 53 back t~0
!!€  vieroittaa: vieroittaa+V+Act+InfA+Sg+Lat 
0:ta  VERB_BACK_AINF  ;
0:ta  VERB_BACK_EINF  ;
0:a  VERB_BACK_WEAK_PRESENT  ;
0:ta  VERB_BACK_STRONG_PRESENT  ;
0:ta  VERB_BACK_3SG_A  ;
0:ta  VERB_BACK_CONDITIONAL  ;
0  VERB_BACK_WEAK_PAST  ;
0:t  VERB_BACK_STRONG_PAST  ;
0:ta  VERB_BACK_IMPERATIVE  ;
0:ta  VERB_BACK_POTENTIAL_N  ;
0:e  VERB_BACK_PASSIVE_T  ;
0:et  VERB_BACK_PASSIVE  ;
0:et  VERB_BACK_TUPCP_0  ;
0:ta  VERB_BACK_DERIV_PCPS  ;


LEXICON VERB_PURKAA
!!€gt-norm:  Verbs 53 back k~0
!!€  purkaa: purkaa+V+Act+InfA+Sg+Lat # tear
0:ka  VERB_BACK_AINF  ;
0:ka  VERB_BACK_EINF  ;
0:a  VERB_BACK_WEAK_PRESENT  ;
0:ka  VERB_BACK_STRONG_PRESENT  ;
0:ka  VERB_BACK_3SG_A  ;
0:ka  VERB_BACK_CONDITIONAL  ;
0  VERB_BACK_WEAK_PAST  ;
0:k  VERB_BACK_STRONG_PAST  ;
0:ka  VERB_BACK_IMPERATIVE  ;
0:ka  VERB_BACK_POTENTIAL_N  ;
0:e  VERB_BACK_PASSIVE_T  ;
0:et  VERB_BACK_PASSIVE  ;
0:et  VERB_BACK_TUPCP_0  ;
0:ka  VERB_BACK_DERIV_PCPS  ;

LEXICON VERB_YSKÄHTÄÄ
!!€gt-norm:  Verbs 53 front t~d
!!€  kärähtää: kärähtää+V+Act+InfA+Sg+Lat # fry
0:tä  VERB_FRONT_AINF  ;
0:tä  VERB_FRONT_EINF  ;
0:dä  VERB_FRONT_WEAK_PRESENT  ;
0:tä  VERB_FRONT_STRONG_PRESENT  ;
0:tä  VERB_FRONT_3SG_Ä  ;
0:tä  VERB_FRONT_CONDITIONAL  ;
0:d  VERB_FRONT_WEAK_PAST  ;
0:t  VERB_FRONT_STRONG_PAST  ;
0:tä  VERB_FRONT_IMPERATIVE  ;
0:tä  VERB_FRONT_POTENTIAL_N  ;
0:de  VERB_FRONT_PASSIVE_T  ;
0:det  VERB_FRONT_PASSIVE  ;
0:det  VERB_FRONT_TUPCP_0  ;
0:tä  VERB_FRONT_DERIV_PCPS  ;

LEXICON VERB_MOJAHTAA
!!€gt-norm:  Verbs 53 back t~d
!!€  mojahtaa: mojahtaa+V+Act+InfA+Sg+Lat # smack
0:ta  VERB_BACK_AINF  ;
0:ta  VERB_BACK_EINF  ;
0:da  VERB_BACK_WEAK_PRESENT  ;
0:ta  VERB_BACK_STRONG_PRESENT  ;
0:ta  VERB_BACK_3SG_A  ;
0:ta  VERB_BACK_CONDITIONAL  ;
0:d  VERB_BACK_WEAK_PAST  ;
0:t  VERB_BACK_STRONG_PAST  ;
0:ta  VERB_BACK_IMPERATIVE  ;
0:ta  VERB_BACK_POTENTIAL_N  ;
0:de  VERB_BACK_PASSIVE_T  ;
0:det  VERB_BACK_PASSIVE  ;
0:det  VERB_BACK_TUPCP_0  ;
0:ta  VERB_BACK_DERIV_PCPS  ;

LEXICON VERB_KYNTÄÄ
!!€gt-norm:  Verbs 53 front t~n
!!€  kyntää: kyntää+V+Act+InfA+Sg+Lat # plow
0:tä  VERB_FRONT_AINF  ;
0:tä  VERB_FRONT_EINF  ;
0:nä  VERB_FRONT_WEAK_PRESENT  ;
0:tä  VERB_FRONT_STRONG_PRESENT  ;
0:tä  VERB_FRONT_3SG_Ä  ;
0:tä  VERB_FRONT_CONDITIONAL  ;
0:n  VERB_FRONT_WEAK_PAST  ;
0:t  VERB_FRONT_STRONG_PAST  ;
0:tä  VERB_FRONT_IMPERATIVE  ;
0:tä  VERB_FRONT_POTENTIAL_N  ;
0:ne  VERB_FRONT_PASSIVE_T  ;
0:net  VERB_FRONT_PASSIVE  ;
0:net  VERB_FRONT_TUPCP_0  ;
0:tä  VERB_FRONT_DERIV_PCPS  ;

LEXICON VERB_SORTAA
!!€gt-norm:  Verbs 53 back t~r
!!€  sortaa: sortaa+V+Act+InfA+Sg+Lat # crush
0:ta  VERB_BACK_AINF  ;
0:ta  VERB_BACK_EINF  ;
0:ra  VERB_BACK_WEAK_PRESENT  ;
0:ta  VERB_BACK_STRONG_PRESENT  ;
0:ta  VERB_BACK_3SG_A  ;
0:ta  VERB_BACK_CONDITIONAL  ;
0:r  VERB_BACK_WEAK_PAST  ;
0:t  VERB_BACK_STRONG_PAST  ;
0:ta  VERB_BACK_IMPERATIVE  ;
0:ta  VERB_BACK_POTENTIAL_N  ;
0:re  VERB_BACK_PASSIVE_T  ;
0:ret  VERB_BACK_PASSIVE  ;
0:ret  VERB_BACK_TUPCP_0  ;
0:ta  VERB_BACK_DERIV_PCPS  ;

!!  Some of the a stems have t:s in past stems by ti>si variation.

LEXICON VERB_HUUTAA
!!€gt-norm:  Verbs 54 back
!!€  huutaa: huutaa+V+Act+InfA+Sg+Lat # yell
0:ta  VERB_BACK_AINF  ;
0:ta  VERB_BACK_EINF  ;
0:da  VERB_BACK_WEAK_PRESENT  ;
0:ta  VERB_BACK_STRONG_PRESENT  ;
0:ta  VERB_BACK_3SG_A  ;
0:ta  VERB_BACK_CONDITIONAL  ;
0:s  VERB_BACK_WEAK_PAST  ;
0:s  VERB_BACK_STRONG_PAST  ;
0:ta  VERB_BACK_IMPERATIVE  ;
0:ta  VERB_BACK_POTENTIAL_N  ;
0:de  VERB_BACK_PASSIVE_T  ;
0:det  VERB_BACK_PASSIVE  ;
0:det  VERB_BACK_TUPCP_0  ;
0:ta  VERB_BACK_DERIV_PCPS  ;

LEXICON VERB_PYYTÄÄ
!!€gt-norm:  Verbs 54 front
!!€  pyytää: pyytää+V+Act+InfA+Sg+Lat # aks
0:tä  VERB_FRONT_AINF  ;
0:tä  VERB_FRONT_EINF  ;
0:dä  VERB_FRONT_WEAK_PRESENT  ;
0:tä  VERB_FRONT_STRONG_PRESENT  ;
0:tä  VERB_FRONT_3SG_Ä  ;
0:tä  VERB_FRONT_CONDITIONAL  ;
0:s  VERB_FRONT_WEAK_PAST  ;
0:s  VERB_FRONT_STRONG_PAST  ;
0:tä  VERB_FRONT_IMPERATIVE  ;
0:tä  VERB_FRONT_POTENTIAL_N  ;
0:de  VERB_FRONT_PASSIVE_T  ;
0:det  VERB_FRONT_PASSIVE  ;
0:det  VERB_FRONT_TUPCP_0  ;
0:tä  VERB_FRONT_DERIV_PCPS  ;

LEXICON VERB_SIVALTAA
!!€gt-norm:  Verbs 54 back t~l
!!€  sivaltaa: sivaltaa+V+Act+InfA+Sg+Lat # slash
0:ta  VERB_BACK_AINF  ;
0:ta  VERB_BACK_EINF  ;
0:la  VERB_BACK_WEAK_PRESENT  ;
0:ta  VERB_BACK_STRONG_PRESENT  ;
0:ta  VERB_BACK_3SG_A  ;
0:ta  VERB_BACK_CONDITIONAL  ;
0:s  VERB_BACK_WEAK_PAST  ;
0:s  VERB_BACK_STRONG_PAST  ;
0:ta  VERB_BACK_IMPERATIVE  ;
0:ta  VERB_BACK_POTENTIAL_N  ;
0:le  VERB_BACK_PASSIVE_T  ;
0:let  VERB_BACK_PASSIVE  ;
0:let  VERB_BACK_TUPCP_0  ;
0:ta  VERB_BACK_DERIV_PCPS  ;

LEXICON VERB_VIHELTÄÄ
!!€gt-norm:  Verbs 54 front t~l
!!€  viheltää: viheltää+V+Act+InfA+Sg+Lat # whistle
0:tä  VERB_FRONT_AINF  ;
0:tä  VERB_FRONT_EINF  ;
0:lä  VERB_FRONT_WEAK_PRESENT  ;
0:tä  VERB_FRONT_STRONG_PRESENT  ;
0:tä  VERB_FRONT_3SG_Ä  ;
0:tä  VERB_FRONT_CONDITIONAL  ;
0:s  VERB_FRONT_WEAK_PAST  ;
0:s  VERB_FRONT_STRONG_PAST  ;
0:tä  VERB_FRONT_IMPERATIVE  ;
0:tä  VERB_FRONT_POTENTIAL_N  ;
0:le  VERB_FRONT_PASSIVE_T  ;
0:let  VERB_FRONT_PASSIVE  ;
0:let  VERB_FRONT_TUPCP_0  ;
0:tä  VERB_FRONT_DERIV_PCPS  ;

LEXICON VERB_HIVENTÄÄ
!!€gt-norm:  Verbs 54 front t~n
!!€  hiventää: hiventää+V+Act+InfA+Sg+Lat 
0:tä  VERB_FRONT_AINF  ;
0:tä  VERB_FRONT_EINF  ;
0:nä  VERB_FRONT_WEAK_PRESENT  ;
0:tä  VERB_FRONT_STRONG_PRESENT  ;
0:tä  VERB_FRONT_3SG_Ä  ;
0:tä  VERB_FRONT_CONDITIONAL  ;
0:s  VERB_FRONT_WEAK_PAST  ;
0:s  VERB_FRONT_STRONG_PAST  ;
0:tä  VERB_FRONT_IMPERATIVE  ;
0:tä  VERB_FRONT_POTENTIAL_N  ;
0:ne  VERB_FRONT_PASSIVE_T  ;
0:net  VERB_FRONT_PASSIVE  ;
0:net  VERB_FRONT_TUPCP_0  ;
0:tä  VERB_FRONT_DERIV_PCPS  ;

LEXICON VERB_HUONONTAA
!!€gt-norm:  Verbs 54 back t~n
!!€  huonontaa: huonontaa+V+Act+InfA+Sg+Lat # worsen
0:ta  VERB_BACK_AINF  ;
0:ta  VERB_BACK_EINF  ;
0:na  VERB_BACK_WEAK_PRESENT  ;
0:ta  VERB_BACK_STRONG_PRESENT  ;
0:ta  VERB_BACK_3SG_A  ;
0:ta  VERB_BACK_CONDITIONAL  ;
0:s  VERB_BACK_WEAK_PAST  ;
0:s  VERB_BACK_STRONG_PAST  ;
0:ta  VERB_BACK_IMPERATIVE  ;
0:ta  VERB_BACK_POTENTIAL_N  ;
0:ne  VERB_BACK_PASSIVE_T  ;
0:net  VERB_BACK_PASSIVE  ;
0:net  VERB_BACK_TUPCP_0  ;
0:ta  VERB_BACK_DERIV_PCPS  ;

LEXICON VERB_KUHERTAA
!!€gt-norm:  Verbs 54 back t~r
!!€  kuhertaa: kuhertaa+V+Act+InfA+Sg+Lat # snuggle
0:ta  VERB_BACK_AINF  ;
0:ta  VERB_BACK_EINF  ;
0:ra  VERB_BACK_WEAK_PRESENT  ;
0:ta  VERB_BACK_STRONG_PRESENT  ;
0:ta  VERB_BACK_3SG_A  ;
0:ta  VERB_BACK_CONDITIONAL  ;
0:s  VERB_BACK_WEAK_PAST  ;
0:s  VERB_BACK_STRONG_PAST  ;
0:ta  VERB_BACK_IMPERATIVE  ;
0:ta  VERB_BACK_POTENTIAL_N  ;
0:re  VERB_BACK_PASSIVE_T  ;
0:ret  VERB_BACK_PASSIVE  ;
0:ret  VERB_BACK_TUPCP_0  ;
0:ta  VERB_BACK_DERIV_PCPS  ;

LEXICON VERB_NÄPERTÄÄ
!!€gt-norm:  Verbs 54 front t~r
!!€  näpertää: näpertää+V+Act+InfA+Sg+Lat # twiddle
0:tä  VERB_FRONT_AINF  ;
0:tä  VERB_FRONT_EINF  ;
0:rä  VERB_FRONT_WEAK_PRESENT  ;
0:tä  VERB_FRONT_STRONG_PRESENT  ;
0:tä  VERB_FRONT_3SG_Ä  ;
0:tä  VERB_FRONT_CONDITIONAL  ;
0:s  VERB_FRONT_WEAK_PAST  ;
0:s  VERB_FRONT_STRONG_PAST  ;
0:tä  VERB_FRONT_IMPERATIVE  ;
0:tä  VERB_FRONT_POTENTIAL_N  ;
0:re  VERB_FRONT_PASSIVE_T  ;
0:ret  VERB_FRONT_PASSIVE  ;
0:ret  VERB_FRONT_TUPCP_0  ;
0:tä  VERB_FRONT_DERIV_PCPS  ;
0:tä  VERB_FRONT_DERIV_PCPS  ;

!!  In some cases t:s variation is optionally alongside the regular gradation:


LEXICON VERB_KIITÄÄ
!!€gt-norm:  Verbs 55 front
!!€  kiitää: kiitää+V+Act+InfA+Sg+Lat # rush
0:tä  VERB_FRONT_AINF  ;
0:tä  VERB_FRONT_EINF  ;
0:dä  VERB_FRONT_WEAK_PRESENT  ;
0:tä  VERB_FRONT_STRONG_PRESENT  ;
0:tä  VERB_FRONT_3SG_Ä  ;
0:tä  VERB_FRONT_CONDITIONAL  ;
0:s  VERB_FRONT_WEAK_PAST  ;
0:s  VERB_FRONT_STRONG_PAST  ;
0:d  VERB_FRONT_WEAK_PAST  ;
0:t  VERB_FRONT_STRONG_PAST  ;
0:tä  VERB_FRONT_IMPERATIVE  ;
0:tä  VERB_FRONT_POTENTIAL_N  ;
0:de  VERB_FRONT_PASSIVE_T  ;
0:det  VERB_FRONT_PASSIVE  ;
0:det  VERB_FRONT_TUPCP_0  ;
0:tä  VERB_FRONT_DERIV_PCPS  ;

LEXICON VERB_JOUTAA
!!€gt-norm:  Verbs 55 back
!!€  joutaa: joutaa+V+Act+InfA+Sg+Lat 
0:ta  VERB_BACK_AINF  ;
0:ta  VERB_BACK_EINF  ;
0:da  VERB_BACK_WEAK_PRESENT  ;
0:ta  VERB_BACK_STRONG_PRESENT  ;
0:ta  VERB_BACK_3SG_A  ;
0:ta  VERB_BACK_CONDITIONAL  ;
0+Use/NG:s  VERB_BACK_WEAK_PAST  ;
0+Use/NG:s  VERB_BACK_STRONG_PAST  ;
0:d  VERB_BACK_WEAK_PAST  ;
0:t  VERB_BACK_STRONG_PAST  ;
0:ta  VERB_BACK_IMPERATIVE  ;
0:ta  VERB_BACK_POTENTIAL_N  ;
0:de  VERB_BACK_PASSIVE_T  ;
0:det  VERB_BACK_PASSIVE  ;
0:det  VERB_BACK_TUPCP_0  ;
0:ta  VERB_BACK_DERIV_PCPS  ;

LEXICON VERB_YLTÄÄ
!!€gt-norm:  Verbs 55 front t~l
!!€  yltää: yltää+V+Act+InfA+Sg+Lat # reach
0:tä  VERB_FRONT_AINF  ;
0:tä  VERB_FRONT_EINF  ;
0:lä  VERB_FRONT_WEAK_PRESENT  ;
0:tä  VERB_FRONT_STRONG_PRESENT  ;
0:tä  VERB_FRONT_3SG_Ä  ;
0:tä  VERB_FRONT_CONDITIONAL  ;
0:s  VERB_FRONT_WEAK_PAST  ;
0:s  VERB_FRONT_STRONG_PAST  ;
0+Use/NG:l  VERB_FRONT_WEAK_PAST  ;
0+Use/NG:t  VERB_FRONT_STRONG_PAST  ;
0:tä  VERB_FRONT_IMPERATIVE  ;
0:tä  VERB_FRONT_POTENTIAL_N  ;
0:le  VERB_FRONT_PASSIVE_T  ;
0:let  VERB_FRONT_PASSIVE  ;
0:let  VERB_FRONT_TUPCP_0  ;
0:tä  VERB_FRONT_DERIV_PCPS  ;

LEXICON VERB_ENTÄÄ
!!€gt-norm:  Verbs 55 front t~n
!!€  entää: entää+V+Act+InfA+Sg+Lat 
0:tä  VERB_FRONT_AINF  ;
0:tä  VERB_FRONT_EINF  ;
0:nä  VERB_FRONT_WEAK_PRESENT  ;
0:tä  VERB_FRONT_STRONG_PRESENT  ;
0:tä  VERB_FRONT_3SG_Ä  ;
0:tä  VERB_FRONT_CONDITIONAL  ;
0+Use/NG:s  VERB_FRONT_WEAK_PAST  ;
0+Use/NG:s  VERB_FRONT_STRONG_PAST  ;
0:n  VERB_FRONT_WEAK_PAST  ;
0:t  VERB_FRONT_STRONG_PAST  ;
0:tä  VERB_FRONT_IMPERATIVE  ;
0:tä  VERB_FRONT_POTENTIAL_N  ;
0:ne  VERB_FRONT_PASSIVE_T  ;
0:net  VERB_FRONT_PASSIVE  ;
0:net  VERB_FRONT_TUPCP_0  ;
0:tä  VERB_FRONT_DERIV_PCPS  ;

!!  Other a stems undergo a:o variation

LEXICON VERB_KASVAA
!!€gt-norm:  Verbs 56 back
!!€  kasvaa: kasvaa+V+Act+InfA+Sg+Lat # grow
0:a  VERB_BACK_AINF  ;
0:a  VERB_BACK_EINF  ;
0:a  VERB_BACK_WEAK_PRESENT  ;
0:a  VERB_BACK_STRONG_PRESENT  ;
0:a  VERB_BACK_3SG_A  ;
0:a  VERB_BACK_CONDITIONAL  ;
0:o  VERB_BACK_WEAK_PAST  ;
0:o  VERB_BACK_STRONG_PAST  ;
0:a  VERB_BACK_IMPERATIVE  ;
0:a  VERB_BACK_POTENTIAL_N  ;
0:e  VERB_BACK_PASSIVE_T  ;
0:et  VERB_BACK_PASSIVE  ;
0:et  VERB_BACK_TUPCP_0  ;
0:a  VERB_BACK_DERIV_PCPS  ;

LEXICON VERB_VIRKKAA
!!€gt-norm:  Verbs 56 back k~0
!!€  jakaa: jakaa+V+Act+InfA+Sg+Lat # share
0:ka  VERB_BACK_AINF  ;
0:ka  VERB_BACK_EINF  ;
0:a  VERB_BACK_WEAK_PRESENT  ;
0:ka  VERB_BACK_STRONG_PRESENT  ;
0:ka  VERB_BACK_3SG_A  ;
0:ka  VERB_BACK_CONDITIONAL  ;
0:o  VERB_BACK_WEAK_PAST  ;
0:ko  VERB_BACK_STRONG_PAST  ;
0:ka  VERB_BACK_IMPERATIVE  ;
0:ka  VERB_BACK_POTENTIAL_N  ;
0:e  VERB_BACK_PASSIVE_T  ;
0:et  VERB_BACK_PASSIVE  ;
0:et  VERB_BACK_TUPCP_0  ;
0:ka  VERB_BACK_DERIV_PCPS  ;

LEXICON VERB_TAPPAA
!!€gt-norm:  Verbs 56 back p~0
!!€  tappaa: tappaa+V+Act+InfA+Sg+Lat # kill
0:pa  VERB_BACK_AINF  ;
0:pa  VERB_BACK_EINF  ;
0:a  VERB_BACK_WEAK_PRESENT  ;
0:pa  VERB_BACK_STRONG_PRESENT  ;
0:pa  VERB_BACK_3SG_A  ;
0:pa  VERB_BACK_CONDITIONAL  ;
0:o  VERB_BACK_WEAK_PAST  ;
0:po  VERB_BACK_STRONG_PAST  ;
0:pa  VERB_BACK_IMPERATIVE  ;
0:pa  VERB_BACK_POTENTIAL_N  ;
0:e  VERB_BACK_PASSIVE_T  ;
0:et  VERB_BACK_PASSIVE  ;
0:et  VERB_BACK_TUPCP_0  ;
0:pa  VERB_BACK_DERIV_PCPS  ;

LEXICON VERB_AUTTAA
!!€gt-norm:  Verbs 56 back t~0
!!€  auttaa: auttaa+V+Act+InfA+Sg+Lat # help
0:ta  VERB_BACK_AINF  ;
0:ta  VERB_BACK_EINF  ;
0:a  VERB_BACK_WEAK_PRESENT  ;
0:ta  VERB_BACK_STRONG_PRESENT  ;
0:ta  VERB_BACK_3SG_A  ;
0:ta  VERB_BACK_CONDITIONAL  ;
0:o  VERB_BACK_WEAK_PAST  ;
0:to  VERB_BACK_STRONG_PAST  ;
0:ta  VERB_BACK_IMPERATIVE  ;
0:ta  VERB_BACK_POTENTIAL_N  ;
0:e  VERB_BACK_PASSIVE_T  ;
0:et  VERB_BACK_PASSIVE  ;
0:et  VERB_BACK_TUPCP_0  ;
0:ta  VERB_BACK_DERIV_PCPS  ;

LEXICON VERB_SATAA
!!€gt-norm:  Verbs 56 back t~d
!!€  sataa: sataa+V+Act+InfA+Sg+Lat # rain
0:ta  VERB_BACK_AINF  ;
0:ta  VERB_BACK_EINF  ;
0:da  VERB_BACK_WEAK_PRESENT  ;
0:ta  VERB_BACK_STRONG_PRESENT  ;
0:ta  VERB_BACK_3SG_A  ;
0:ta  VERB_BACK_CONDITIONAL  ;
0:do  VERB_BACK_WEAK_PAST  ;
0:to  VERB_BACK_STRONG_PAST  ;
0:ta  VERB_BACK_IMPERATIVE  ;
0:ta  VERB_BACK_POTENTIAL_N  ;
0:de  VERB_BACK_PASSIVE_T  ;
0:det  VERB_BACK_PASSIVE  ;
0:det  VERB_BACK_TUPCP_0  ;
0:ta  VERB_BACK_DERIV_PCPS  ;

LEXICON VERB_KANTAA
!!€gt-norm:  Verbs 56 back t~n
!!€  kantaa: kantaa+V+Act+InfA+Sg+Lat # carry
0:ta  VERB_BACK_AINF  ;
0:ta  VERB_BACK_EINF  ;
0:na  VERB_BACK_WEAK_PRESENT  ;
0:ta  VERB_BACK_STRONG_PRESENT  ;
0:ta  VERB_BACK_3SG_A  ;
0:ta  VERB_BACK_CONDITIONAL  ;
0:no  VERB_BACK_WEAK_PAST  ;
0:to  VERB_BACK_STRONG_PAST  ;
0:ta  VERB_BACK_IMPERATIVE  ;
0:ta  VERB_BACK_POTENTIAL_N  ;
0:ne  VERB_BACK_PASSIVE_T  ;
0:net  VERB_BACK_PASSIVE  ;
0:net  VERB_BACK_TUPCP_0  ;
0:ta  VERB_BACK_DERIV_PCPS  ;

!!  In some of the a:o variations the t:s variant is also possible.

LEXICON VERB_KAATAA
!!€gt-norm:  Verbs 57 back
!!€  kaataa: kaataa+V+Act+InfA+Sg+Lat # pour
0:ta  VERB_BACK_AINF  ;
0:ta  VERB_BACK_EINF  ;
0:da  VERB_BACK_WEAK_PRESENT  ;
0:ta  VERB_BACK_STRONG_PRESENT  ;
0:ta  VERB_BACK_3SG_A  ;
0:ta  VERB_BACK_CONDITIONAL  ;
0:do  VERB_BACK_WEAK_PAST  ;
0+Use/NG:s  VERB_BACK_WEAK_PAST  ;
0:to  VERB_BACK_STRONG_PAST  ;
0+Use/NG:s  VERB_BACK_STRONG_PAST  ;
0:ta  VERB_BACK_IMPERATIVE  ;
0:ta  VERB_BACK_POTENTIAL_N  ;
0:de  VERB_BACK_PASSIVE_T  ;
0:det  VERB_BACK_PASSIVE  ;
0:det  VERB_BACK_TUPCP_0  ;
0:ta  VERB_BACK_DERIV_PCPS  ;

LEXICON VERB_SAARTAA
!!€gt-norm:  Verbs 57 back t~r
!!€  saartaa: saartaa+V+Act+InfA+Sg+Lat # surround
0:ta  VERB_BACK_AINF  ;
0:ta  VERB_BACK_EINF  ;
0:ra  VERB_BACK_WEAK_PRESENT  ;
0:ta  VERB_BACK_STRONG_PRESENT  ;
0:ta  VERB_BACK_3SG_A  ;
0:ta  VERB_BACK_CONDITIONAL  ;
0:ro  VERB_BACK_WEAK_PAST  ;
0+Use/NG:s  VERB_BACK_WEAK_PAST  ;
0:to  VERB_BACK_STRONG_PAST  ;
0+Use/NG:s  VERB_BACK_STRONG_PAST  ;
0:ta  VERB_BACK_IMPERATIVE  ;
0:ta  VERB_BACK_POTENTIAL_N  ;
0:re  VERB_BACK_PASSIVE_T  ;
0:ret  VERB_BACK_PASSIVE  ;
0:ret  VERB_BACK_TUPCP_0  ;
0:ta  VERB_BACK_DERIV_PCPS  ;

!!  !Verbs with e stems

LEXICON VERB_KYTKEÄ
!!€gt-norm:  Verbs 58 front
!!€  kytkeä: kytkeä+V+Act+InfA+Sg+Lat # switch
0:e  VERB_FRONT_AINF  ;
0:i  VERB_FRONT_EINF  ;
0:e  VERB_FRONT_WEAK_PRESENT  ;
0:e  VERB_FRONT_STRONG_PRESENT  ;
0:e  VERB_FRONT_3SG_E  ;
0  VERB_FRONT_CONDITIONAL  ;
0  VERB_FRONT_WEAK_PAST  ;
0  VERB_FRONT_STRONG_PAST  ;
0:e  VERB_FRONT_IMPERATIVE  ;
0:e  VERB_FRONT_POTENTIAL_N  ;
0:e  VERB_FRONT_PASSIVE_T  ;
0:et  VERB_FRONT_PASSIVE  ;
0:et  VERB_FRONT_TUPCP_0  ;
0:e  VERB_FRONT_DERIV_PCPS  ;

LEXICON VERB_SOTKEA
!!€gt-norm:  Verbs 58 back
!!€  sotkea: sotkea+V+Act+InfA+Sg+Lat # mess
0:e  VERB_BACK_AINF  ;
0:i  VERB_BACK_EINF  ;
0:e  VERB_BACK_WEAK_PRESENT  ;
0:e  VERB_BACK_STRONG_PRESENT  ;
0:e  VERB_BACK_3SG_E  ;
0  VERB_BACK_CONDITIONAL  ;
0  VERB_BACK_WEAK_PAST  ;
0  VERB_BACK_STRONG_PAST  ;
0:e  VERB_BACK_IMPERATIVE  ;
0:e  VERB_BACK_POTENTIAL_N  ;
0:e  VERB_BACK_PASSIVE_T  ;
0:et  VERB_BACK_PASSIVE  ;
0:et  VERB_BACK_TUPCP_0  ;
0:e  VERB_BACK_DERIV_PCPS  ;

LEXICON VERB_PUKEA
!!€gt-norm:  Verbs 58 back k~0
!!€  pukea: pukea+V+Act+InfA+Sg+Lat # dress
0:ke  VERB_BACK_AINF  ;
0:ki  VERB_BACK_EINF  ;
0:e  VERB_BACK_WEAK_PRESENT  ;
0:ke  VERB_BACK_STRONG_PRESENT  ;
0:ke  VERB_BACK_3SG_E  ;
0:k  VERB_BACK_CONDITIONAL  ;
0  VERB_BACK_WEAK_PAST  ;
0:k  VERB_BACK_STRONG_PAST  ;
0:ke  VERB_BACK_IMPERATIVE  ;
0:ke  VERB_BACK_POTENTIAL_N  ;
0:e  VERB_BACK_PASSIVE_T  ;
0:et  VERB_BACK_PASSIVE  ;
0:et  VERB_BACK_TUPCP_0  ;
0:ke  VERB_BACK_DERIV_PCPS  ;

LEXICON VERB_RYPEÄ
!!€gt-norm:  Verbs 58 front p~v
!!€  rypeä: rypeä+V+Act+InfA+Sg+Lat # bathe
0:pe  VERB_FRONT_AINF  ;
0:pi  VERB_FRONT_EINF  ;
0:ve  VERB_FRONT_WEAK_PRESENT  ;
0:pe  VERB_FRONT_STRONG_PRESENT  ;
0:pe  VERB_FRONT_3SG_E  ;
0:p  VERB_FRONT_CONDITIONAL  ;
0:v  VERB_FRONT_WEAK_PAST  ;
0:p  VERB_FRONT_STRONG_PAST  ;
0:pe  VERB_FRONT_IMPERATIVE  ;
0:pe  VERB_FRONT_POTENTIAL_N  ;
0:ve  VERB_FRONT_PASSIVE_T  ;
0:vet  VERB_FRONT_PASSIVE  ;
0:vet  VERB_FRONT_TUPCP_0  ;
0:pe  VERB_FRONT_DERIV_PCPS  ;

LEXICON VERB_PÄTEÄ
!!€gt-norm:  Verbs 58 front t~d
!!€  päteä: päteä+V+Act+InfA+Sg+Lat # nitpick
0:te  VERB_FRONT_AINF  ;
0:ti  VERB_FRONT_EINF  ;
0:de  VERB_FRONT_WEAK_PRESENT  ;
0:te  VERB_FRONT_STRONG_PRESENT  ;
0:te  VERB_FRONT_3SG_E  ;
0:t  VERB_FRONT_CONDITIONAL  ;
0:d  VERB_FRONT_WEAK_PAST  ;
0:t  VERB_FRONT_STRONG_PAST  ;
0:te  VERB_FRONT_IMPERATIVE  ;
0:te  VERB_FRONT_POTENTIAL_N  ;
0:de  VERB_FRONT_PASSIVE_T  ;
0:det  VERB_FRONT_PASSIVE  ;
0:det  VERB_FRONT_TUPCP_0  ;
0:te  VERB_FRONT_DERIV_PCPS  ;

LEXICON VERB_KUTEA
!!€gt-norm:  Verbs 58 back t~d
!!€  kutea: kutea+V+Act+InfA+Sg+Lat # breed
0:te  VERB_BACK_AINF  ;
0:ti  VERB_BACK_EINF  ;
0:de  VERB_BACK_WEAK_PRESENT  ;
0:te  VERB_BACK_STRONG_PRESENT  ;
0:te  VERB_BACK_3SG_E  ;
0:t  VERB_BACK_CONDITIONAL  ;
0:d  VERB_BACK_WEAK_PAST  ;
0:t  VERB_BACK_STRONG_PAST  ; 
0:te  VERB_BACK_IMPERATIVE  ;
0:te  VERB_BACK_POTENTIAL_N  ;
0:de  VERB_BACK_PASSIVE_T  ;
0:det  VERB_BACK_PASSIVE  ;
0:det  VERB_BACK_TUPCP_0  ;
0:te  VERB_BACK_DERIV_PCPS  ;

LEXICON VERB_TUNKEA
!!€gt-norm:  Verbs 58 back k~g
!!€  tunkea: tunkea+V+Act+InfA+Sg+Lat # push
0:ke  VERB_BACK_AINF  ;
0:ki  VERB_BACK_EINF  ;
0:ge  VERB_BACK_WEAK_PRESENT  ;
0:ke  VERB_BACK_STRONG_PRESENT  ;
0:ke  VERB_BACK_3SG_E  ;
0:k  VERB_BACK_CONDITIONAL  ;
0:g  VERB_BACK_WEAK_PAST  ;
0:k  VERB_BACK_STRONG_PAST  ; 
0:ke  VERB_BACK_IMPERATIVE  ;
0:ke  VERB_BACK_POTENTIAL_N  ;
0:ge  VERB_BACK_PASSIVE_T  ;
0:get  VERB_BACK_PASSIVE  ;
0:get  VERB_BACK_TUPCP_0  ;
0:ke  VERB_BACK_DERIV_PCPS  ;

LEXICON VERB_POLKEA
!!€gt-norm:  Verbs 58 back k~j
!!€  polkea: polkea+V+Act+InfA+Sg+Lat # stomp
0:ke  VERB_BACK_AINF  ;
0:ki  VERB_BACK_EINF  ;
0:je  VERB_BACK_WEAK_PRESENT  ;
0:ke  VERB_BACK_STRONG_PRESENT  ;
0:ke  VERB_BACK_3SG_E  ;
0:k  VERB_BACK_CONDITIONAL  ;
0:j  VERB_BACK_WEAK_PAST  ;
0:k  VERB_BACK_STRONG_PAST  ; 
0:ke  VERB_BACK_IMPERATIVE  ;
0:ke  VERB_BACK_POTENTIAL_N  ;
0:je  VERB_BACK_PASSIVE_T  ;
0:jet  VERB_BACK_PASSIVE  ;
0:jet  VERB_BACK_TUPCP_0  ;
0:ke  VERB_BACK_DERIV_PCPS  ;

LEXICON VERB_SÄRKEÄ
!!€gt-norm:  Verbs 58 front k~j
!!€  särkeä: särkeä+V+Act+InfA+Sg+Lat # break
0:ke  VERB_FRONT_AINF  ;
0:ki  VERB_FRONT_EINF  ;
0:je  VERB_FRONT_WEAK_PRESENT  ;
0:ke  VERB_FRONT_STRONG_PRESENT  ;
0:ke  VERB_FRONT_3SG_E  ;
0:k  VERB_FRONT_CONDITIONAL  ;
0:j  VERB_FRONT_WEAK_PAST  ;
0:k  VERB_FRONT_STRONG_PAST  ;
0:ke  VERB_FRONT_IMPERATIVE  ;
0:ke  VERB_FRONT_POTENTIAL_N  ;
0:je  VERB_FRONT_PASSIVE_T  ;
0:jet  VERB_FRONT_PASSIVE  ;
0:jet  VERB_FRONT_TUPCP_0  ;
0:ke  VERB_FRONT_DERIV_PCPS  ;

!!  Some of the e stems allow for optional t:s variation in past form.

LEXICON VERB_TUNTEA
!!€gt-norm:  Verbs 59
!!€  tuntea: tuntea+V+Act+InfA+Sg+Lat # feel
0:te  VERB_BACK_AINF  ;
0:ti  VERB_BACK_EINF  ;
0:ne  VERB_BACK_WEAK_PRESENT  ;
0:te  VERB_BACK_STRONG_PRESENT  ;
0:te  VERB_BACK_3SG_E  ;
0:t  VERB_BACK_CONDITIONAL  ;
0:s  VERB_BACK_WEAK_PAST  ;
0:s  VERB_BACK_STRONG_PAST  ; 
0:te  VERB_BACK_IMPERATIVE  ;
0:te  VERB_BACK_POTENTIAL_N  ;
0:ne  VERB_BACK_PASSIVE_T  ;
0:net  VERB_BACK_PASSIVE  ;
0:net  VERB_BACK_TUPCP_0  ;
0:te  VERB_BACK_DERIV_PCPS  ;

!!  The rare ht:ks kind of variation is also possible.

LEXICON VERB_LÄHTEÄ
!!€gt-norm:  Verbs 60
!!€  lähteä: lähteä+V+Act+InfA+Sg+Lat # go
0:hte  VERB_FRONT_AINF  ;
0:hti  VERB_FRONT_EINF  ;
0:hde  VERB_FRONT_WEAK_PRESENT  ;
0:hte  VERB_FRONT_STRONG_PRESENT  ;
0:hte  VERB_FRONT_3SG_E  ;
0:ht  VERB_FRONT_CONDITIONAL  ;
0:hd  VERB_FRONT_WEAK_PAST  ;
0:ht  VERB_FRONT_STRONG_PAST  ;
0+Use/NG:ks  VERB_FRONT_WEAK_PAST  ;
0+Use/NG:ks  VERB_FRONT_STRONG_PAST  ;
0:hte  VERB_FRONT_IMPERATIVE  ;
0:hte  VERB_FRONT_POTENTIAL_N  ;
0:hde  VERB_FRONT_PASSIVE_T  ;
0:hdet  VERB_FRONT_PASSIVE  ;
0:hdet  VERB_FRONT_TUPCP_0  ;
0:hte  VERB_FRONT_DERIV_PCPS  ;

!!  !Verbs with i stems

LEXICON VERB_KOSIA
!!€gt-norm:  Verbs 61 back
!!€  kosia: kosia+V+Act+InfA+Sg+Lat # propose
0:i  VERB_BACK_AINF  ;
0:i  VERB_BACK_EINF  ;
0:i  VERB_BACK_WEAK_PRESENT  ;
0:i  VERB_BACK_STRONG_PRESENT  ;
0:i  VERB_BACK_3SG_I  ;
0  VERB_BACK_CONDITIONAL  ;
0  VERB_BACK_WEAK_PAST  ;
0  VERB_BACK_STRONG_PAST  ;
0:i  VERB_BACK_IMPERATIVE  ;
0:i  VERB_BACK_POTENTIAL_N  ;
0:i  VERB_BACK_PASSIVE_T  ;
0:it  VERB_BACK_PASSIVE  ;
0:it  VERB_BACK_TUPCP_0  ;
0:i  VERB_BACK_DERIV_PCPS  ;

LEXICON VERB_RYSKIÄ
!!€gt-norm:  Verbs 61 front
!!€  ryskiä: ryskiä+V+Act+InfA+Sg+Lat # crash
0:i  VERB_FRONT_AINF  ;
0:i  VERB_FRONT_EINF  ;
0:i  VERB_FRONT_WEAK_PRESENT  ;
0:i  VERB_FRONT_STRONG_PRESENT  ;
0:i  VERB_FRONT_3SG_I  ;
0  VERB_FRONT_CONDITIONAL  ;
0  VERB_FRONT_WEAK_PAST  ;
0  VERB_FRONT_STRONG_PAST  ;
0:i  VERB_FRONT_IMPERATIVE  ;
0:i  VERB_FRONT_POTENTIAL_N  ;
0:i  VERB_FRONT_PASSIVE_T  ;
0:it  VERB_FRONT_PASSIVE  ;
0:it  VERB_FRONT_TUPCP_0  ;
0:i  VERB_FRONT_DERIV_PCPS  ;

LEXICON VERB_KUKKIA
!!€gt-norm:  Verbs 61 back k~0
!!€  kukkia: kukkia+V+Act+InfA+Sg+Lat # bloom
0:ki  VERB_BACK_AINF  ;
0:ki  VERB_BACK_EINF  ;
0:i  VERB_BACK_WEAK_PRESENT  ;
0:ki  VERB_BACK_STRONG_PRESENT  ;
0:ki  VERB_BACK_3SG_I  ;
0:k  VERB_BACK_CONDITIONAL  ;
0  VERB_BACK_WEAK_PAST  ;
0:k  VERB_BACK_STRONG_PAST  ;
0:ki  VERB_BACK_IMPERATIVE  ;
0:ki  VERB_BACK_POTENTIAL_N  ;
0:i  VERB_BACK_PASSIVE_T  ;
0:it  VERB_BACK_PASSIVE  ;
0:it  VERB_BACK_TUPCP_0  ;
0:ki  VERB_BACK_DERIV_PCPS  ;

LEXICON VERB_SÖRKKIÄ
!!€gt-norm:  Verbs 61 front k~0
!!€  sörkkiä: sörkkiä+V+Act+InfA+Sg+Lat # meddle
0:ki  VERB_FRONT_AINF  ;
0:ki  VERB_FRONT_EINF  ;
0:i  VERB_FRONT_WEAK_PRESENT  ;
0:ki  VERB_FRONT_STRONG_PRESENT  ;
0:ki  VERB_FRONT_3SG_I  ;
0:k  VERB_FRONT_CONDITIONAL  ;
0  VERB_FRONT_WEAK_PAST  ;
0:k  VERB_FRONT_STRONG_PAST  ;
0:ki  VERB_FRONT_IMPERATIVE  ;
0:ki  VERB_FRONT_POTENTIAL_N  ;
0:i  VERB_FRONT_PASSIVE_T  ;
0:it  VERB_FRONT_PASSIVE  ;
0:it  VERB_FRONT_TUPCP_0  ;
0:ki  VERB_FRONT_DERIV_PCPS  ;

LEXICON VERB_KALPPIA
!!€gt-norm:  Verbs 61 back p~0
!!€  kalppia: kalppia+V+Act+InfA+Sg+Lat 
0:pi  VERB_BACK_AINF  ;
0:pi  VERB_BACK_EINF  ;
0:i  VERB_BACK_WEAK_PRESENT  ;
0:pi  VERB_BACK_STRONG_PRESENT  ;
0:pi  VERB_BACK_3SG_I  ;
0:p  VERB_BACK_CONDITIONAL  ;
0  VERB_BACK_WEAK_PAST  ;
0:p  VERB_BACK_STRONG_PAST  ;
0:pi  VERB_BACK_IMPERATIVE  ;
0:pi  VERB_BACK_POTENTIAL_N  ;
0:i  VERB_BACK_PASSIVE_T  ;
0:it  VERB_BACK_PASSIVE  ;
0:it  VERB_BACK_TUPCP_0  ;
0:pi  VERB_BACK_DERIV_PCPS  ;

LEXICON VERB_HYPPIÄ
!!€gt-norm:  Verbs 61 front p~0
!!€  hyppiä: hyppiä+V+Act+InfA+Sg+Lat # jump
0:pi  VERB_FRONT_AINF  ;
0:pi  VERB_FRONT_EINF  ;
0:i  VERB_FRONT_WEAK_PRESENT  ;
0:pi  VERB_FRONT_STRONG_PRESENT  ;
0:pi  VERB_FRONT_3SG_I  ;
0:p  VERB_FRONT_CONDITIONAL  ;
0  VERB_FRONT_WEAK_PAST  ;
0:p  VERB_FRONT_STRONG_PAST  ;
0:pi  VERB_FRONT_IMPERATIVE  ;
0:pi  VERB_FRONT_POTENTIAL_N  ;
0:i  VERB_FRONT_PASSIVE_T  ;
0:it  VERB_FRONT_PASSIVE  ;
0:it  VERB_FRONT_TUPCP_0  ;
0:pi  VERB_FRONT_DERIV_PCPS  ;

LEXICON VERB_MOITTIA
!!€gt-norm:  Verbs 61 back t~0
!!€  moittia: moittia+V+Act+InfA+Sg+Lat 
0:ti  VERB_BACK_AINF  ;
0:ti  VERB_BACK_EINF  ;
0:i  VERB_BACK_WEAK_PRESENT  ;
0:ti  VERB_BACK_STRONG_PRESENT  ;
0:ti  VERB_BACK_3SG_I  ;
0:t  VERB_BACK_CONDITIONAL  ;
0  VERB_BACK_WEAK_PAST  ;
0:t  VERB_BACK_STRONG_PAST  ;
0:ti  VERB_BACK_IMPERATIVE  ;
0:ti  VERB_BACK_POTENTIAL_N  ;
0:i  VERB_BACK_PASSIVE_T  ;
0:it  VERB_BACK_PASSIVE  ;
0:it  VERB_BACK_TUPCP_0  ;
0:ti  VERB_BACK_DERIV_PCPS  ;

LEXICON VERB_MIETTIÄ
!!€gt-norm:  Verbs 61 front t~0
!!€  miettiä: miettiä+V+Act+InfA+Sg+Lat # ponder
0:ti  VERB_FRONT_AINF  ;
0:ti  VERB_FRONT_EINF  ;
0:i  VERB_FRONT_WEAK_PRESENT  ;
0:ti  VERB_FRONT_STRONG_PRESENT  ;
0:ti  VERB_FRONT_3SG_I  ;
0:t  VERB_FRONT_CONDITIONAL  ;
0  VERB_FRONT_WEAK_PAST  ;
0:t  VERB_FRONT_STRONG_PAST  ;
0:ti  VERB_FRONT_IMPERATIVE  ;
0:ti  VERB_FRONT_POTENTIAL_N  ;
0:i  VERB_FRONT_PASSIVE_T  ;
0:it  VERB_FRONT_PASSIVE  ;
0:it  VERB_FRONT_TUPCP_0  ;
0:ti  VERB_FRONT_DERIV_PCPS  ;

LEXICON VERB_RIIPIÄ
!!€gt-norm:  Verbs 61 front p~v
!!€  riipiä: riipiä+V+Act+InfA+Sg+Lat # pull
0:pi  VERB_FRONT_AINF  ;
0:pi  VERB_FRONT_EINF  ;
0:vi  VERB_FRONT_WEAK_PRESENT  ;
0:pi  VERB_FRONT_STRONG_PRESENT  ;
0:pi  VERB_FRONT_3SG_I  ;
0:p  VERB_FRONT_CONDITIONAL  ;
0:v  VERB_FRONT_WEAK_PAST  ;
0:p  VERB_FRONT_STRONG_PAST  ;
0:pi  VERB_FRONT_IMPERATIVE  ;
0:pi  VERB_FRONT_POTENTIAL_N  ;
0:vi  VERB_FRONT_PASSIVE_T  ;
0:vit  VERB_FRONT_PASSIVE  ;
0:vit  VERB_FRONT_TUPCP_0  ;
0:pi  VERB_FRONT_DERIV_PCPS  ;

LEXICON VERB_RAAPIA
!!€gt-norm:  Verbs 61 back p~v
!!€  raapia: raapia+V+Act+InfA+Sg+Lat # scratch
0:pi  VERB_BACK_AINF  ;
0:pi  VERB_BACK_EINF  ;
0:vi  VERB_BACK_WEAK_PRESENT  ;
0:pi  VERB_BACK_STRONG_PRESENT  ;
0:pi  VERB_BACK_3SG_I  ;
0:p  VERB_BACK_CONDITIONAL  ;
0:v  VERB_BACK_WEAK_PAST  ;
0:p  VERB_BACK_STRONG_PAST  ;
0:pi  VERB_BACK_IMPERATIVE  ;
0:pi  VERB_BACK_POTENTIAL_N  ;
0:vi  VERB_BACK_PASSIVE_T  ;
0:vit  VERB_BACK_PASSIVE  ;
0:vit  VERB_BACK_TUPCP_0  ;
0:pi  VERB_BACK_DERIV_PCPS  ;

LEXICON VERB_AHNEHTIA
!!€gt-norm:  Verbs 61 back t~d
!!€  ahnehtia: ahnehtia+V+Act+InfA+Sg+Lat # greed
0:ti  VERB_BACK_AINF  ;
0:ti  VERB_BACK_EINF  ;
0:di  VERB_BACK_WEAK_PRESENT  ;
0:ti  VERB_BACK_STRONG_PRESENT  ;
0:ti  VERB_BACK_3SG_I  ;
0:t  VERB_BACK_CONDITIONAL  ;
0:d  VERB_BACK_WEAK_PAST  ;
0:t  VERB_BACK_STRONG_PAST  ;
0:ti  VERB_BACK_IMPERATIVE  ;
0:ti  VERB_BACK_POTENTIAL_N  ;
0:di  VERB_BACK_PASSIVE_T  ;
0:dit  VERB_BACK_PASSIVE  ;
0:dit  VERB_BACK_TUPCP_0  ;
0:ti  VERB_BACK_DERIV_PCPS  ;

LEXICON VERB_EHTIÄ
!!€gt-norm:  Verbs 61 front t~d
!!€  ehtiä: ehtiä+V+Act+InfA+Sg+Lat 
0:ti  VERB_FRONT_AINF  ;
0:ti  VERB_FRONT_EINF  ;
0:di  VERB_FRONT_WEAK_PRESENT  ;
0:ti  VERB_FRONT_STRONG_PRESENT  ;
0:ti  VERB_FRONT_3SG_I  ;
0:t  VERB_FRONT_CONDITIONAL  ;
0:d  VERB_FRONT_WEAK_PAST  ;
0:t  VERB_FRONT_STRONG_PAST  ;
0:ti  VERB_FRONT_IMPERATIVE  ;
0:ti  VERB_FRONT_POTENTIAL_N  ;
0:di  VERB_FRONT_PASSIVE_T  ;
0:dit  VERB_FRONT_PASSIVE  ;
0:dit  VERB_FRONT_TUPCP_0  ;
0:ti  VERB_FRONT_DERIV_PCPS  ;

LEXICON VERB_MÖNKIÄ
!!€gt-norm:  Verbs 61 front k~g
!!€  mönkiä: mönkiä+V+Act+InfA+Sg+Lat # crawl
0:ki  VERB_FRONT_AINF  ;
0:ki  VERB_FRONT_EINF  ;
0:gi  VERB_FRONT_WEAK_PRESENT  ;
0:ki  VERB_FRONT_STRONG_PRESENT  ;
0:ki  VERB_FRONT_3SG_I  ;
0:k  VERB_FRONT_CONDITIONAL  ;
0:g  VERB_FRONT_WEAK_PAST  ;
0:k  VERB_FRONT_STRONG_PAST  ;
0:ki  VERB_FRONT_IMPERATIVE  ;
0:ki  VERB_FRONT_POTENTIAL_N  ;
0:gi  VERB_FRONT_PASSIVE_T  ;
0:git  VERB_FRONT_PASSIVE  ;
0:git  VERB_FRONT_TUPCP_0  ;
0:ki  VERB_FRONT_DERIV_PCPS  ;

LEXICON VERB_ONKIA
!!€gt-norm:  Verbs 61 back k~g
!!€  onkia: onkia+V+Act+InfA+Sg+Lat # fish
0:ki  VERB_BACK_AINF  ;
0:ki  VERB_BACK_EINF  ;
0:gi  VERB_BACK_WEAK_PRESENT  ;
0:ki  VERB_BACK_STRONG_PRESENT  ;
0:ki  VERB_BACK_3SG_I  ;
0:k  VERB_BACK_CONDITIONAL  ;
0:g  VERB_BACK_WEAK_PAST  ;
0:k  VERB_BACK_STRONG_PAST  ;
0:ki  VERB_BACK_IMPERATIVE  ;
0:ki  VERB_BACK_POTENTIAL_N  ;
0:gi  VERB_BACK_PASSIVE_T  ;
0:git  VERB_BACK_PASSIVE  ;
0:git  VERB_BACK_TUPCP_0  ;
0:ki  VERB_BACK_DERIV_PCPS  ;

LEXICON VERB_TYMPIÄ
!!€gt-norm:  Verbs 61 frontp~m
!!€  tympiä: tympiä+V+Act+InfA+Sg+Lat # bore
0:pi  VERB_FRONT_AINF  ;
0:pi  VERB_FRONT_EINF  ;
0:mi  VERB_FRONT_WEAK_PRESENT  ;
0:pi  VERB_FRONT_STRONG_PRESENT  ;
0:pi  VERB_FRONT_3SG_I  ;
0:p  VERB_FRONT_CONDITIONAL  ;
0:m  VERB_FRONT_WEAK_PAST  ;
0:p  VERB_FRONT_STRONG_PAST  ;
0:pi  VERB_FRONT_IMPERATIVE  ;
0:pi  VERB_FRONT_POTENTIAL_N  ;
0:mi  VERB_FRONT_PASSIVE_T  ;
0:mit  VERB_FRONT_PASSIVE  ;
0:mit  VERB_FRONT_TUPCP_0  ;
0:pi  VERB_FRONT_DERIV_PCPS  ;

LEXICON VERB_KONTIA
!!€gt-norm:  Verbs 61 back t~n
!!€  kontia: kontia+V+Act+InfA+Sg+Lat # mole
0:ti  VERB_BACK_AINF  ;
0:ti  VERB_BACK_EINF  ;
0:ni  VERB_BACK_WEAK_PRESENT  ;
0:ti  VERB_BACK_STRONG_PRESENT  ;
0:ti  VERB_BACK_3SG_I  ;
0:t  VERB_BACK_CONDITIONAL  ;
0:n  VERB_BACK_WEAK_PAST  ;
0:t  VERB_BACK_STRONG_PAST  ;
0:ti  VERB_BACK_IMPERATIVE  ;
0:ti  VERB_BACK_POTENTIAL_N  ;
0:ni  VERB_BACK_PASSIVE_T  ;
0:nit  VERB_BACK_PASSIVE  ;
0:nit  VERB_BACK_TUPCP_0  ;
0:ti  VERB_BACK_DERIV_PCPS  ;

LEXICON VERB_HYLKIÄ
!!€gt-norm:  Verbs 61 back k~j
!!€  hylkiä: hylkiä+V+Act+InfA+Sg+Lat # reject
0:ki  VERB_FRONT_AINF  ;
0:ki  VERB_FRONT_EINF  ;
0:ji  VERB_FRONT_WEAK_PRESENT  ;
0:ki  VERB_FRONT_STRONG_PRESENT  ;
0:ki  VERB_FRONT_3SG_I  ;
0:k  VERB_FRONT_CONDITIONAL  ;
0:j  VERB_FRONT_WEAK_PAST  ;
0:k  VERB_FRONT_STRONG_PAST  ;
0:ki  VERB_FRONT_IMPERATIVE  ;
0:ki  VERB_FRONT_POTENTIAL_N  ;
0:ji  VERB_FRONT_PASSIVE_T  ;
0:jit  VERB_FRONT_PASSIVE  ;
0:jit  VERB_FRONT_TUPCP_0  ;
0:ki  VERB_FRONT_DERIV_PCPS  ;

!!  !Verbs with long vowel stem
!!  These verbs also have da variant of a infinitive forms.

LEXICON VERB_KOPIOIDA
!!€gt-norm:  Verbs 62 back
!!€  kopioida: kopioida+V+Act+InfA+Sg+Lat # copy
0:id  VERB_BACK_AINF  ;
0:id  VERB_BACK_EINF  ;
0:i  VERB_BACK_WEAK_PRESENT  ;
0:i  VERB_BACK_STRONG_PRESENT  ;
0  VERB_BACK_3SG_I  ;
0  VERB_BACK_CONDITIONAL  ;
0  VERB_BACK_WEAK_PAST  ;
0  VERB_BACK_STRONG_PAST  ;
0:i  VERB_BACK_IMPERATIVE  ;
0:i  VERB_BACK_POTENTIAL_N  ;
0:i  VERB_BACK_PASSIVE_D  ;
0:i  VERB_BACK_PASSIVE  ;
0:i  VERB_BACK_TUPCP_D  ;
0:i  VERB_BACK_DERIV_PCPS  ;
!0:i  VERB_BACK_DERIV_NTI  ;

LEXICON VERB_ÖYKKÄRÖIDÄ
!!€gt-norm:  Verbs 62 front
!!€  öykkäröidä: öykkäröidä+V+Act+InfA+Sg+Lat # bully
0:id  VERB_FRONT_AINF  ;
0:id  VERB_FRONT_EINF  ;
0:i  VERB_FRONT_WEAK_PRESENT  ;
0:i  VERB_FRONT_STRONG_PRESENT  ;
0  VERB_FRONT_3SG_I  ;
0  VERB_FRONT_CONDITIONAL  ;
0  VERB_FRONT_WEAK_PAST  ;
0  VERB_FRONT_STRONG_PAST  ;
0:i  VERB_FRONT_IMPERATIVE  ;
0:i  VERB_FRONT_POTENTIAL_N  ;
0:i  VERB_FRONT_PASSIVE_D  ;
0:i  VERB_FRONT_PASSIVE  ;
0:i  VERB_FRONT_TUPCP_D  ;
0:i  VERB_FRONT_DERIV_PCPS  ;
!0:i  VERB_FRONT_DERIV_NTI  ;

LEXICON VERB_SAADA
!!€gt-norm:  Verbs 63 a
!!€  saada: saada+V+Act+InfA+Sg+Lat # get
0:ad  VERB_BACK_AINF  ;
0:ad  VERB_BACK_EINF  ;
0:a  VERB_BACK_WEAK_PRESENT  ;
0:a  VERB_BACK_STRONG_PRESENT  ;
0  VERB_BACK_3SG_A  ;
0  VERB_BACK_CONDITIONAL  ;
0  VERB_BACK_WEAK_PAST  ;
0  VERB_BACK_STRONG_PAST  ;
0:a  VERB_BACK_IMPERATIVE  ;
0:a  VERB_BACK_POTENTIAL_N  ;
0:a  VERB_BACK_PASSIVE_D  ;
0:a  VERB_BACK_PASSIVE  ;
0:a  VERB_BACK_TUPCP_D  ;
0:a  VERB_BACK_DERIV_PCPS  ;
!0:a  VERB_BACK_DERIV_NTI  ;

LEXICON VERB_MYYDÄ
!!€gt-norm:  Verbs 63 y
!!€  myydä: myydä+V+Act+InfA+Sg+Lat # sell
0:yd  VERB_FRONT_AINF  ;
0:yd  VERB_FRONT_EINF  ;
0:y  VERB_FRONT_WEAK_PRESENT  ;
0:y  VERB_FRONT_STRONG_PRESENT  ;
0  VERB_FRONT_3SG_Y  ;
0  VERB_FRONT_CONDITIONAL  ;
0  VERB_FRONT_WEAK_PAST  ;
0  VERB_FRONT_STRONG_PAST  ;
0:y  VERB_FRONT_IMPERATIVE  ;
0:y  VERB_FRONT_POTENTIAL_N  ;
0:y  VERB_FRONT_PASSIVE_D  ;
0:y  VERB_FRONT_PASSIVE  ;
0:y  VERB_FRONT_TUPCP_D  ;
0:y  VERB_FRONT_DERIV_PCPS  ;
!0:y  VERB_FRONT_DERIV_NTI  ;

LEXICON VERB_JÄÄDÄ
!!€gt-norm:  Verbs 63 ä
!!€  jäädä: jäädä+V+Act+InfA+Sg+Lat # stay
0:äd  VERB_FRONT_AINF  ;
0:äd  VERB_FRONT_EINF  ;
0:ä  VERB_FRONT_WEAK_PRESENT  ;
0:ä  VERB_FRONT_STRONG_PRESENT  ;
0  VERB_FRONT_3SG_Ä  ;
0  VERB_FRONT_CONDITIONAL  ;
0  VERB_FRONT_WEAK_PAST  ;
0  VERB_FRONT_STRONG_PAST  ;
0:ä  VERB_FRONT_IMPERATIVE  ;
0:ä  VERB_FRONT_POTENTIAL_N  ;
0:ä  VERB_FRONT_PASSIVE_D  ;
0:ä  VERB_FRONT_PASSIVE  ;
0:ä  VERB_FRONT_TUPCP_D  ;
0:ä  VERB_FRONT_DERIV_PCPS  ;
!0:ä  VERB_FRONT_DERIV_NTI  ;

!!  !Monosyllabic verbs with widening diphthong
!!  Widening diphthongs are simplified before past and conditional suffix i's
!!  by removal of first component. 

LEXICON VERB_VIEDÄ
!!€gt-norm:  Verbs 64 ie
!!€  viedä: viedä+V+Act+InfA+Sg+Lat # take
0:ied  VERB_FRONT_AINF  ;
0:ied  VERB_FRONT_EINF  ;
0:ie  VERB_FRONT_WEAK_PRESENT  ;
0:ie  VERB_FRONT_STRONG_PRESENT  ;
0:i  VERB_FRONT_3SG_E  ;
0:e  VERB_FRONT_CONDITIONAL  ;
0:e  VERB_FRONT_WEAK_PAST  ;
0:e  VERB_FRONT_STRONG_PAST  ;
0:ie  VERB_FRONT_IMPERATIVE  ;
0:ie  VERB_FRONT_POTENTIAL_N  ;
0:ie  VERB_FRONT_PASSIVE_D  ;
0:ie  VERB_FRONT_PASSIVE  ;
0:ie  VERB_FRONT_TUPCP_D  ;
0:ie  VERB_FRONT_DERIV_PCPS  ;
!0:ie  VERB_FRONT_DERIV_NTI  ;

LEXICON VERB_TUODA
!!€gt-norm:  Verbs 64 uo
!!€  tuoda: tuoda+V+Act+InfA+Sg+Lat # bring
0:uod  VERB_BACK_AINF  ;
0:uod  VERB_BACK_EINF  ;
0:uo  VERB_BACK_WEAK_PRESENT  ;
0:uo  VERB_BACK_STRONG_PRESENT  ;
0:u  VERB_BACK_3SG_O  ;
0:o  VERB_BACK_CONDITIONAL  ;
0:o  VERB_BACK_WEAK_PAST  ;
0:o  VERB_BACK_STRONG_PAST  ;
0:uo  VERB_BACK_IMPERATIVE  ;
0:uo  VERB_BACK_POTENTIAL_N  ;
0:uo  VERB_BACK_PASSIVE_D  ;
0:uo  VERB_BACK_PASSIVE  ;
0:uo  VERB_BACK_TUPCP_D  ;
0:uo  VERB_BACK_DERIV_PCPS  ;
!0:uo  VERB_BACK_DERIV_NTI  ;

LEXICON VERB_SYÖDÄ
!!€gt-norm:  Verbs 64 yö
!!€  syödä: syödä+V+Act+InfA+Sg+Lat # eat
0:yöd  VERB_FRONT_AINF  ;
0:yöd  VERB_FRONT_EINF  ;
0:yö  VERB_FRONT_WEAK_PRESENT  ;
0:yö  VERB_FRONT_STRONG_PRESENT  ;
0:y  VERB_FRONT_3SG_Ö  ;
0:ö  VERB_FRONT_CONDITIONAL  ;
0:ö  VERB_FRONT_WEAK_PAST  ;
0:ö  VERB_FRONT_STRONG_PAST  ;
0:yö  VERB_FRONT_IMPERATIVE  ;
0:yö  VERB_FRONT_POTENTIAL_N  ;
0:yö  VERB_FRONT_PASSIVE_D  ;
0:yö  VERB_FRONT_PASSIVE  ;
0:yö  VERB_FRONT_TUPCP_D  ;
0:yö  VERB_FRONT_DERIV_PCPS  ;
!0:yö  VERB_FRONT_DERIV_NTI  ;

!!  In past and conditional forms of käydä, the glide before suffix is marked
!!  even in normative orthography.

LEXICON VERB_KÄYDÄ
!!€gt-norm:  Verbs 65
!!€  käydä: käydä+V+Act+InfA+Sg+Lat # visit, go for
0:yd  VERB_FRONT_AINF  ;
0:yd  VERB_FRONT_EINF  ;
0:y  VERB_FRONT_WEAK_PRESENT  ;
0:y  VERB_FRONT_STRONG_PRESENT  ;
0  VERB_FRONT_3SG_Y  ;
0:v  VERB_FRONT_CONDITIONAL  ;
0:v  VERB_FRONT_WEAK_PAST  ;
0:v  VERB_FRONT_STRONG_PAST  ;
0:y  VERB_FRONT_IMPERATIVE  ;
0:y  VERB_FRONT_POTENTIAL_N  ;
0:y  VERB_FRONT_PASSIVE_D  ;
0:y  VERB_FRONT_PASSIVE  ;
0:y  VERB_FRONT_TUPCP_D  ;
0:y  VERB_FRONT_DERIV_PCPS  ;
!0:y  VERB_FRONT_DERIV_NTI  ;

!!  !Verbs with consonant stems

!!  Verbs with momentane derivation are common consonant stems.

LEXICON VERB_MARISTA
!!€gt-norm:  Verbs 66 back
!!€  marista: marista+V+Act+InfA+Sg+Lat # whine
0:t  VERB_BACK_AINF  ;
0:t  VERB_BACK_EINF  ;
0:e  VERB_BACK_WEAK_PRESENT  ;
0:e  VERB_BACK_STRONG_PRESENT  ;
0:e  VERB_BACK_3SG_E  ;
0  VERB_BACK_CONDITIONAL  ;
0  VERB_BACK_WEAK_PAST  ;
0  VERB_BACK_STRONG_PAST  ;
0  VERB_BACK_IMPERATIVE  ;
0  VERB_BACK_POTENTIAL_S  ;
0  VERB_BACK_PASSIVE_T  ;
0  VERB_BACK_PASSIVE  ;
0  VERB_BACK_TUPCP_STRONG  ;
0:e  VERB_BACK_DERIV_PCPS  ;

LEXICON VERB_ÄRISTÄ
!!€gt-norm:  Verbs 66 front
!!€  äristä: äristä+V+Act+InfA+Sg+Lat # arr
0:t  VERB_FRONT_AINF  ;
0:t  VERB_FRONT_EINF  ;
0:e  VERB_FRONT_WEAK_PRESENT  ;
0:e  VERB_FRONT_STRONG_PRESENT  ;
0:e  VERB_FRONT_3SG_E  ;
0  VERB_FRONT_CONDITIONAL  ;
0  VERB_FRONT_WEAK_PAST  ;
0  VERB_FRONT_STRONG_PAST  ;
0  VERB_FRONT_IMPERATIVE  ;
0  VERB_FRONT_POTENTIAL_S  ;
0  VERB_FRONT_PASSIVE_T  ;
0  VERB_FRONT_PASSIVE  ;
0  VERB_FRONT_TUPCP_STRONG  ;
0:e  VERB_FRONT_DERIV_PCPS  ;


LEXICON VERB_HÄVÄISTÄ
!!€gt-norm:  Verbs 66 front v p
!!€  häväistä: häväistä+V+Act+InfA+Sg+Lat # sacrilege
0:väist  VERB_FRONT_AINF  ;
0:väist  VERB_FRONT_EINF  ;
0:päise  VERB_FRONT_WEAK_PRESENT  ;
0:päise  VERB_FRONT_STRONG_PRESENT  ;
0:päise  VERB_FRONT_3SG_E  ;
0:päis  VERB_FRONT_CONDITIONAL  ;
0:päis  VERB_FRONT_WEAK_PAST  ;
0:päis  VERB_FRONT_STRONG_PAST  ;
0:väis  VERB_FRONT_IMPERATIVE  ;
0:väis  VERB_FRONT_POTENTIAL_S  ;
0:väis  VERB_FRONT_PASSIVE_T  ;
0:väis  VERB_FRONT_PASSIVE  ;
0:väis  VERB_FRONT_TUPCP_STRONG  ;
0:päise  VERB_FRONT_DERIV_PCPS  ;

LEXICON VERB_VAVISTA
!!€gt-norm:  Verbs 66 back v~p
!!€  vavista: vavista+V+Act+InfA+Sg+Lat # shake
0:vist  VERB_BACK_AINF  ;
0:vist  VERB_BACK_EINF  ;
0:pise  VERB_BACK_WEAK_PRESENT  ;
0:pise  VERB_BACK_STRONG_PRESENT  ;
0:pise  VERB_BACK_3SG_E  ;
0:pis  VERB_BACK_CONDITIONAL  ;
0:pis  VERB_BACK_WEAK_PAST  ;
0:pis  VERB_BACK_STRONG_PAST  ;
0:vis  VERB_BACK_IMPERATIVE  ;
0:vis  VERB_BACK_POTENTIAL_S  ;
0:vis  VERB_BACK_PASSIVE_T  ;
0:vis  VERB_BACK_PASSIVE  ;
0:vis  VERB_BACK_TUPCP_STRONG  ;
0:pis  VERB_BACK_DERIV_PCPS  ;
:vis  VERB_BACK_OPTATIVE_S_ARCHAIC  ;


LEXICON VERB_RANGAISTA
!!€gt-norm:  Verbs 66 back k~g
!!€  rangaista: rangaista+V+Act+InfA+Sg+Lat # punish
0:gaist  VERB_BACK_AINF  ;
0:gaist  VERB_BACK_EINF  ;
0:kaise  VERB_BACK_WEAK_PRESENT  ;
0:kaise  VERB_BACK_STRONG_PRESENT  ;
0:kaise  VERB_BACK_3SG_E  ;
0:kais  VERB_BACK_CONDITIONAL  ;
0:kais  VERB_BACK_WEAK_PAST  ;
0:kais  VERB_BACK_STRONG_PAST  ;
0:gais  VERB_BACK_IMPERATIVE  ;
0:gais  VERB_BACK_POTENTIAL_S  ;
0:gais  VERB_BACK_PASSIVE_T  ;
0:gais  VERB_BACK_PASSIVE  ;
0:gais  VERB_BACK_TUPCP_STRONG  ;
0:kaise  VERB_BACK_DERIV_PCPS  ;

!!  !Verbs with n, r, l, s stems
!!  Notably, the a infinitive forms d assimilates to preceding consonant.

LEXICON VERB_SURRA
!!€gt-norm:  Verbs 67 back r
!!€  surra: surra+V+Act+InfA+Sg+Lat # meh
0:r  VERB_BACK_AINF  ;
0:r  VERB_BACK_EINF  ;
0:e  VERB_BACK_WEAK_PRESENT  ;
0:e  VERB_BACK_STRONG_PRESENT  ;
0:e  VERB_BACK_3SG_E  ;
0  VERB_BACK_WEAK_PAST  ;
0  VERB_BACK_STRONG_PAST  ;
0  VERB_BACK_CONDITIONAL  ;
0  VERB_BACK_IMPERATIVE  ;
0  VERB_BACK_POTENTIAL_R  ;
0  VERB_BACK_PASSIVE_R  ;
0  VERB_BACK_PASSIVE  ;
0  VERB_BACK_TUPCP_R  ;
0:e  VERB_BACK_DERIV_PCPS  ;

:r  VERB_BACK_OPTATIVE_R_ARCHAIC  ;


LEXICON VERB_PIERRÄ
!!€gt-norm:  Verbs 67 front r
!!€  pierrä: pierrä+V+Act+InfA+Sg+Lat # fart
0:r  VERB_FRONT_AINF  ;
0:r  VERB_FRONT_EINF  ;
0:e  VERB_FRONT_WEAK_PRESENT  ;
0:e  VERB_FRONT_STRONG_PRESENT  ;
0:e  VERB_FRONT_3SG_E  ;
0  VERB_FRONT_WEAK_PAST  ;
0  VERB_FRONT_STRONG_PAST  ;
0  VERB_FRONT_CONDITIONAL  ;
0  VERB_FRONT_IMPERATIVE  ;
0  VERB_FRONT_POTENTIAL_R  ;
0  VERB_FRONT_PASSIVE_R  ;
0  VERB_FRONT_PASSIVE  ;
0  VERB_FRONT_TUPCP_R  ;
0:e  VERB_FRONT_DERIV_PCPS  ;
:r  VERB_FRONT_OPTATIVE_R_ARCHAIC  ;

LEXICON VERB_PANNA
!!€gt-norm:  Verbs 67 back n
!!€  panna: panna+V+Act+InfA+Sg+Lat # put
0:n  VERB_BACK_AINF  ;
0:n  VERB_BACK_EINF  ;
0:e  VERB_BACK_WEAK_PRESENT  ;
0:e  VERB_BACK_STRONG_PRESENT  ;
0:e  VERB_BACK_3SG_E  ;
0  VERB_BACK_WEAK_PAST  ;
0  VERB_BACK_STRONG_PAST  ;
0  VERB_BACK_CONDITIONAL  ;
0  VERB_BACK_IMPERATIVE  ;
0  VERB_BACK_POTENTIAL_N  ;
0  VERB_BACK_PASSIVE_N  ;
0  VERB_BACK_PASSIVE  ;
0  VERB_BACK_TUPCP_N  ;
0:e  VERB_BACK_DERIV_PCPS  ;

LEXICON VERB_MENNÄ
!!€gt-norm:  Verbs 67 front n
!!€  mennä: mennä+V+Act+InfA+Sg+Lat # go
0:n  VERB_FRONT_AINF  ;
0:n  VERB_FRONT_EINF  ;
0:e  VERB_FRONT_WEAK_PRESENT  ;
0:e  VERB_FRONT_STRONG_PRESENT  ;
0:e  VERB_FRONT_3SG_E  ;
0  VERB_FRONT_WEAK_PAST  ;
0  VERB_FRONT_STRONG_PAST  ;
0  VERB_FRONT_CONDITIONAL  ;
0  VERB_FRONT_IMPERATIVE  ;
0  VERB_FRONT_POTENTIAL_N  ;
0  VERB_FRONT_PASSIVE_N  ;
0  VERB_FRONT_PASSIVE  ;
0  VERB_FRONT_TUPCP_N  ;
0:e  VERB_FRONT_DERIV_PCPS  ;

!!  Frequentative derivations are most common source of l stemmed verbs.

LEXICON VERB_VASTAILLA
!!€gt-norm:  Verbs 67 back l
!!€  vastailla: vastailla+V+Act+InfA+Sg+Lat # answer
0:l  VERB_BACK_AINF  ;
0:l  VERB_BACK_EINF  ;
0:e  VERB_BACK_WEAK_PRESENT  ;
0:e  VERB_BACK_STRONG_PRESENT  ;
0:e  VERB_BACK_3SG_E  ;
0  VERB_BACK_WEAK_PAST  ;
0  VERB_BACK_STRONG_PAST  ;
0  VERB_BACK_CONDITIONAL  ;
0  VERB_BACK_IMPERATIVE  ;
0  VERB_BACK_POTENTIAL_L  ;
0  VERB_BACK_PASSIVE_L  ;
0  VERB_BACK_PASSIVE  ;
0  VERB_BACK_TUPCP_L  ;
0:e  VERB_BACK_DERIV_PCPS  ;

LEXICON VERB_ÄKSYILLÄ
!!€gt-norm:  Verbs 67 frot l
!!€  äksyillä: äksyillä+V+Act+InfA+Sg+Lat 
0:l  VERB_FRONT_AINF  ;
0:l  VERB_FRONT_EINF  ;
0:e  VERB_FRONT_WEAK_PRESENT  ;
0:e  VERB_FRONT_STRONG_PRESENT  ;
0:e  VERB_FRONT_3SG_E  ;
0  VERB_FRONT_WEAK_PAST  ;
0  VERB_FRONT_STRONG_PAST  ;
0  VERB_FRONT_CONDITIONAL  ;
0  VERB_FRONT_IMPERATIVE  ;
0  VERB_FRONT_POTENTIAL_L  ;
0  VERB_FRONT_PASSIVE_L  ;
0  VERB_FRONT_PASSIVE  ;
0  VERB_FRONT_TUPCP_L  ;
0:e  VERB_FRONT_DERIV_PCPS  ;

LEXICON VERB_LEIKELLÄ
!!€gt-norm:  Verbs 67 front l 0k
!!€  leikellä: leikellä+V+Act+InfA+Sg+Lat # cut
0:ell  VERB_FRONT_AINF  ;
0:ell  VERB_FRONT_EINF  ;
0:kele  VERB_FRONT_WEAK_PRESENT  ;
0:kele  VERB_FRONT_STRONG_PRESENT  ;
0:kele  VERB_FRONT_3SG_E  ;
0:kel  VERB_FRONT_WEAK_PAST  ;
0:kel  VERB_FRONT_STRONG_PAST  ;
0:kel  VERB_FRONT_CONDITIONAL  ;
0:el  VERB_FRONT_IMPERATIVE  ;
0:el  VERB_FRONT_POTENTIAL_L  ;
0:el  VERB_FRONT_PASSIVE_L  ;
0:el  VERB_FRONT_PASSIVE  ;
0:el  VERB_FRONT_TUPCP_L  ;
0:kele  VERB_FRONT_DERIV_PCPS  ;

LEXICON VERB_NAKELLA
!!€gt-norm:  Verbs 67 back l 0k
!!€  nakella: nakella+V+Act+InfA+Sg+Lat # throw
0:ell  VERB_BACK_AINF  ;
0:ell  VERB_BACK_EINF  ;
0:kele  VERB_BACK_WEAK_PRESENT  ;
0:kele  VERB_BACK_STRONG_PRESENT  ;
0:kele  VERB_BACK_3SG_E  ;
0:kel  VERB_BACK_WEAK_PAST  ;
0:kel  VERB_BACK_STRONG_PAST  ;
0:kel  VERB_BACK_CONDITIONAL  ;
0:el  VERB_BACK_IMPERATIVE  ;
0:el  VERB_BACK_POTENTIAL_L  ;
0:el  VERB_BACK_PASSIVE_L  ;
0:el  VERB_BACK_PASSIVE  ;
0:el  VERB_BACK_TUPCP_L  ;
0:kele  VERB_BACK_DERIV_PCPS  ;

LEXICON VERB_TAPELLA
!!€gt-norm:  Verbs 67 back l 0p
!!€  tapella: tapella+V+Act+InfA+Sg+Lat # fight
0:ell  VERB_BACK_AINF  ;
0:ell  VERB_BACK_EINF  ;
0:pele  VERB_BACK_WEAK_PRESENT  ;
0:pele  VERB_BACK_STRONG_PRESENT  ;
0:pele  VERB_BACK_3SG_E  ;
0:pel  VERB_BACK_WEAK_PAST  ;
0:pel  VERB_BACK_STRONG_PAST  ;
0:pel  VERB_BACK_CONDITIONAL  ;
0:el  VERB_BACK_IMPERATIVE  ;
0:el  VERB_BACK_POTENTIAL_L  ;
0:el  VERB_BACK_PASSIVE_L  ;
0:el  VERB_BACK_PASSIVE  ;
0:el  VERB_BACK_TUPCP_L  ;
0:pele  VERB_BACK_DERIV_PCPS  ;

LEXICON VERB_HYPELLÄ
!!€gt-norm:  Verbs 67 front l 0p
!!€  hypellä: hypellä+V+Act+InfA+Sg+Lat # jump
0:ell  VERB_FRONT_AINF  ;
0:ell  VERB_FRONT_EINF  ;
0:pele  VERB_FRONT_WEAK_PRESENT  ;
0:pele  VERB_FRONT_STRONG_PRESENT  ;
0:pele  VERB_FRONT_3SG_E  ;
0:pel  VERB_FRONT_WEAK_PAST  ;
0:pel  VERB_FRONT_STRONG_PAST  ;
0:pel  VERB_FRONT_CONDITIONAL  ;
0:el  VERB_FRONT_IMPERATIVE  ;
0:el  VERB_FRONT_POTENTIAL_L  ;
0:el  VERB_FRONT_PASSIVE_L  ;
0:el  VERB_FRONT_PASSIVE  ;
0:el  VERB_FRONT_TUPCP_L  ;
0:pele  VERB_FRONT_DERIV_PCPS  ;

LEXICON VERB_SULATELLA
!!€gt-norm:  Verbs 67 back l 0t
!!€  sulatella: sulatella+V+Act+InfA+Sg+Lat # melt
0:ell  VERB_BACK_AINF  ;
0:ell  VERB_BACK_EINF  ;
0:tele  VERB_BACK_WEAK_PRESENT  ;
0:tele  VERB_BACK_STRONG_PRESENT  ;
0:tele  VERB_BACK_3SG_E  ;
0:tel  VERB_BACK_WEAK_PAST  ;
0:tel  VERB_BACK_STRONG_PAST  ;
0:tel  VERB_BACK_CONDITIONAL  ;
0:el  VERB_BACK_IMPERATIVE  ;
0:el  VERB_BACK_POTENTIAL_L  ;
0:el  VERB_BACK_PASSIVE_L  ;
0:el  VERB_BACK_PASSIVE  ;
0:el  VERB_BACK_TUPCP_L  ;
0:tele  VERB_BACK_DERIV_PCPS  ;

LEXICON VERB_HERÄTELLÄ
!!€gt-norm:  Verbs 67 front l 0t
!!€  herätellä: herätellä+V+Act+InfA+Sg+Lat # wake
0:ell  VERB_FRONT_AINF  ;
0:ell  VERB_FRONT_EINF  ;
0:tele  VERB_FRONT_WEAK_PRESENT  ;
0:tele  VERB_FRONT_STRONG_PRESENT  ;
0:tele  VERB_FRONT_3SG_E  ;
0:tel  VERB_FRONT_WEAK_PAST  ;
0:tel  VERB_FRONT_STRONG_PAST  ;
0:tel  VERB_FRONT_CONDITIONAL  ;
0:el  VERB_FRONT_IMPERATIVE  ;
0:el  VERB_FRONT_POTENTIAL_L  ;
0:el  VERB_FRONT_PASSIVE_L  ;
0:el  VERB_FRONT_PASSIVE  ;
0:el  VERB_FRONT_TUPCP_L  ;
0:tele  VERB_FRONT_DERIV_PCPS  ;

LEXICON VERB_TIPAHDELLA
!!€gt-norm:  Verbs 67 back l d~t
!!€  tipahdella: tipahdella+V+Act+InfA+Sg+Lat # drop
0:dell  VERB_BACK_AINF  ;
0:dell  VERB_BACK_EINF  ;
0:tele  VERB_BACK_WEAK_PRESENT  ;
0:tele  VERB_BACK_STRONG_PRESENT  ;
0:tele  VERB_BACK_3SG_E  ;
0:tel  VERB_BACK_WEAK_PAST  ;
0:tel  VERB_BACK_STRONG_PAST  ;
0:tel  VERB_BACK_CONDITIONAL  ;
0:del  VERB_BACK_IMPERATIVE  ;
0:del  VERB_BACK_POTENTIAL_L  ;
0:del  VERB_BACK_PASSIVE_L  ;
0:del  VERB_BACK_PASSIVE  ;
0:del  VERB_BACK_TUPCP_L  ;
0:tele  VERB_BACK_DERIV_PCPS  ;

LEXICON VERB_SÄPSÄHDELLÄ
!!€gt-norm:  Verbs 67 front l d~t
!!€  säpsähdellä: säpsähdellä+V+Act+InfA+Sg+Lat # wake
0:dell  VERB_FRONT_AINF  ;
0:dell  VERB_FRONT_EINF  ;
0:tele  VERB_FRONT_WEAK_PRESENT  ;
0:tele  VERB_FRONT_STRONG_PRESENT  ;
0:tele  VERB_FRONT_3SG_E  ;
0:tel  VERB_FRONT_WEAK_PAST  ;
0:tel  VERB_FRONT_STRONG_PAST  ;
0:tel  VERB_FRONT_CONDITIONAL  ;
0:del  VERB_FRONT_IMPERATIVE  ;
0:del  VERB_FRONT_POTENTIAL_L  ;
0:del  VERB_FRONT_PASSIVE_L  ;
0:del  VERB_FRONT_PASSIVE  ;
0:del  VERB_FRONT_TUPCP_L  ;
0:tele  VERB_FRONT_DERIV_PCPS  ;

LEXICON VERB_OMMELLA
!!€gt-norm:  Verbs 67 back l m~p
!!€  ommella: ommella+V+Act+InfA+Sg+Lat # sow
0:mell  VERB_BACK_AINF  ;
0:mell  VERB_BACK_EINF  ;
0:pele  VERB_BACK_WEAK_PRESENT  ;
0:pele  VERB_BACK_STRONG_PRESENT  ;
0:pele  VERB_BACK_3SG_E  ;
0:pel  VERB_BACK_WEAK_PAST  ;
0:pel  VERB_BACK_STRONG_PAST  ;
0:pel  VERB_BACK_CONDITIONAL  ;
0:mel  VERB_BACK_IMPERATIVE  ;
0:mel  VERB_BACK_POTENTIAL_L  ;
0:mel  VERB_BACK_PASSIVE_L  ;
0:mel  VERB_BACK_PASSIVE  ;
0:mel  VERB_BACK_TUPCP_L  ;
0:pele  VERB_BACK_DERIV_PCPS  ;

LEXICON VERB_VAELLELLA
!!€gt-norm:  Verbs 67 back l l~t
!!€  vaellella: vaellella+V+Act+InfA+Sg+Lat # wander
0:lell  VERB_BACK_AINF  ;
0:lell  VERB_BACK_EINF  ;
0:tele  VERB_BACK_WEAK_PRESENT  ;
0:tele  VERB_BACK_STRONG_PRESENT  ;
0:tele  VERB_BACK_3SG_E  ;
0:tel  VERB_BACK_WEAK_PAST  ;
0:tel  VERB_BACK_STRONG_PAST  ;
0:tel  VERB_BACK_CONDITIONAL  ;
0:lel  VERB_BACK_IMPERATIVE  ;
0:lel  VERB_BACK_POTENTIAL_L  ;
0:lel  VERB_BACK_PASSIVE_L  ;
0:lel  VERB_BACK_PASSIVE  ;
0:lel  VERB_BACK_TUPCP_L  ;
0:tele  VERB_BACK_DERIV_PCPS  ;

LEXICON VERB_KIILLELLÄ
!!€gt-norm:  Verbs 67 frpnt l l~t
!!€  kiillellä: kiillellä+V+Act+InfA+Sg+Lat # sparkle
0:lell  VERB_FRONT_AINF  ;
0:lell  VERB_FRONT_EINF  ;
0:tele  VERB_FRONT_WEAK_PRESENT  ;
0:tele  VERB_FRONT_STRONG_PRESENT  ;
0:tele  VERB_FRONT_3SG_E  ;
0:tel  VERB_FRONT_WEAK_PAST  ;
0:tel  VERB_FRONT_STRONG_PAST  ;
0:tel  VERB_FRONT_CONDITIONAL  ;
0:lel  VERB_FRONT_IMPERATIVE  ;
0:lel  VERB_FRONT_POTENTIAL_L  ;
0:lel  VERB_FRONT_PASSIVE_L  ;
0:lel  VERB_FRONT_PASSIVE  ;
0:lel  VERB_FRONT_TUPCP_L  ;
0:tele  VERB_FRONT_DERIV_PCPS  ;

LEXICON VERB_KOMENNELLA
!!€gt-norm:  Verbs 67 back l n~t
!!€  komennella: komennella+V+Act+InfA+Sg+Lat # boss
0:nell  VERB_BACK_AINF  ;
0:nell  VERB_BACK_EINF  ;
0:tele  VERB_BACK_WEAK_PRESENT  ;
0:tele  VERB_BACK_STRONG_PRESENT  ;
0:tele  VERB_BACK_3SG_E  ;
0:tel  VERB_BACK_WEAK_PAST  ;
0:tel  VERB_BACK_STRONG_PAST  ;
0:tel  VERB_BACK_CONDITIONAL  ;
0:nel  VERB_BACK_IMPERATIVE  ;
0:nel  VERB_BACK_POTENTIAL_L  ;
0:nel  VERB_BACK_PASSIVE_L  ;
0:nel  VERB_BACK_PASSIVE  ;
0:nel  VERB_BACK_TUPCP_L  ;
0:tele  VERB_BACK_DERIV_PCPS  ;

LEXICON VERB_KÄÄNNELLÄ
!!€gt-norm:  Verbs 67 front l n~t
!!€  käännellä: käännellä+V+Act+InfA+Sg+Lat # turn
0:nell  VERB_FRONT_AINF  ;
0:nell  VERB_FRONT_EINF  ;
0:tele  VERB_FRONT_WEAK_PRESENT  ;
0:tele  VERB_FRONT_STRONG_PRESENT  ;
0:tele  VERB_FRONT_3SG_E  ;
0:tel  VERB_FRONT_WEAK_PAST  ;
0:tel  VERB_FRONT_STRONG_PAST  ;
0:tel  VERB_FRONT_CONDITIONAL  ;
0:nel  VERB_FRONT_IMPERATIVE  ;
0:nel  VERB_FRONT_POTENTIAL_L  ;
0:nel  VERB_FRONT_PASSIVE_L  ;
0:nel  VERB_FRONT_PASSIVE  ;
0:nel  VERB_FRONT_TUPCP_L  ;
0:tele  VERB_FRONT_DERIV_PCPS  ;

LEXICON VERB_NAKERRELLA
!!€gt-norm:  Verbs 67 back l r~t
!!€  nakerrella: nakerrella+V+Act+InfA+Sg+Lat # bite
0:rell  VERB_BACK_AINF  ;
0:rell  VERB_BACK_EINF  ;
0:tele  VERB_BACK_WEAK_PRESENT  ;
0:tele  VERB_BACK_STRONG_PRESENT  ;
0:tele  VERB_BACK_3SG_E  ;
0:tel  VERB_BACK_WEAK_PAST  ;
0:tel  VERB_BACK_STRONG_PAST  ;
0:tel  VERB_BACK_CONDITIONAL  ;
0:rel  VERB_BACK_IMPERATIVE  ;
0:rel  VERB_BACK_POTENTIAL_L  ;
0:rel  VERB_BACK_PASSIVE_L  ;
0:rel  VERB_BACK_PASSIVE  ;
0:rel  VERB_BACK_TUPCP_L  ;
0:tele  VERB_BACK_DERIV_PCPS  ;

LEXICON VERB_KIHERRELLÄ
!!€gt-norm:  Verbs 67 front l r~t
!!€  kiherrellä: kiherrellä+V+Act+InfA+Sg+Lat # giggle
0:rell  VERB_FRONT_AINF  ;
0:rell  VERB_FRONT_EINF  ;
0:tele  VERB_FRONT_WEAK_PRESENT  ;
0:tele  VERB_FRONT_STRONG_PRESENT  ;
0:tele  VERB_FRONT_3SG_E  ;
0:tel  VERB_FRONT_WEAK_PAST  ;
0:tel  VERB_FRONT_STRONG_PAST  ;
0:tel  VERB_FRONT_CONDITIONAL  ;
0:rel  VERB_FRONT_IMPERATIVE  ;
0:rel  VERB_FRONT_POTENTIAL_L  ;
0:rel  VERB_FRONT_PASSIVE_L  ;
0:rel  VERB_FRONT_PASSIVE  ;
0:rel  VERB_FRONT_TUPCP_L  ;
0:tele  VERB_FRONT_DERIV_PCPS  ;

!!  !tse stuff
!!  Some verbs have possible optional heteroclitic indicative stems:

LEXICON VERB_ISÄNNÖIDÄ
!!€gt-norm:  Verbs 68 front
!!€  isännöidä: isännöidä+V+Act+InfA+Sg+Lat # host
0:id  VERB_FRONT_AINF  ;
0:id  VERB_FRONT_EINF  ;
0:i  VERB_FRONT_WEAK_PRESENT  ;
0:itse  VERB_FRONT_WEAK_PRESENT  ;
0+Use/NG:i  VERB_FRONT_STRONG_PRESENT  ;
0+Use/NG:itse  VERB_FRONT_STRONG_PRESENT  ;
0  VERB_FRONT_3SG_I  ;
0:itse  VERB_FRONT_3SG_E  ;
0  VERB_FRONT_WEAK_PAST  ;
0+Use/NG:its  VERB_FRONT_WEAK_PAST  ;
0  VERB_FRONT_STRONG_PAST  ;
0+Use/NG:its  VERB_FRONT_STRONG_PAST  ;
0  VERB_FRONT_CONDITIONAL  ;
0:i  VERB_FRONT_IMPERATIVE  ;
0:i  VERB_FRONT_POTENTIAL_N  ;
0:i  VERB_FRONT_PASSIVE_D  ;
0:i  VERB_FRONT_PASSIVE  ;
0:i  VERB_FRONT_TUPCP_D  ;
0:i  VERB_FRONT_DERIV_PCPS  ;

LEXICON VERB_MELLAKOIDA
!!€gt-norm:  Verbs 68 back
!!€  mellakoida: mellakoida+V+Act+InfA+Sg+Lat # riot
0:id  VERB_BACK_AINF  ;
0:id  VERB_BACK_EINF  ;
0:i  VERB_BACK_WEAK_PRESENT  ;
0+Use/NG:itse  VERB_BACK_WEAK_PRESENT  ;
0:i  VERB_BACK_STRONG_PRESENT  ;
0+Use/NG:itse  VERB_BACK_STRONG_PRESENT  ;
0  VERB_BACK_3SG_I  ;
0:itse  VERB_BACK_3SG_E  ;
0  VERB_BACK_WEAK_PAST  ;
0+Use/NG:its  VERB_BACK_WEAK_PAST  ;
0  VERB_BACK_STRONG_PAST  ;
0+Use/NG:its  VERB_BACK_STRONG_PAST  ;
0  VERB_BACK_CONDITIONAL  ;
0:i  VERB_BACK_IMPERATIVE  ;
0:i  VERB_BACK_POTENTIAL_N  ;
0:i  VERB_BACK_PASSIVE_D  ;
0:i  VERB_BACK_PASSIVE  ;
0:i  VERB_BACK_TUPCP_D  ;
0:i  VERB_BACK_DERIV_PCPS  ;

!!  In these stems the tse formed stem is only one.

LEXICON VERB_PALKITA
!!€gt-norm:  Verbs 69 back
!!€  palkita: palkita+V+Act+InfA+Sg+Lat # reward
0:t  VERB_BACK_AINF  ;
0:t  VERB_BACK_EINF  ;
0:tse  VERB_BACK_WEAK_PRESENT  ;
0:tse  VERB_BACK_STRONG_PRESENT  ;
0:tse  VERB_BACK_3SG_E  ;
0:ts  VERB_BACK_WEAK_PAST  ;
0:ts  VERB_BACK_STRONG_PAST  ;
0:ts  VERB_BACK_CONDITIONAL  ;
0:t  VERB_BACK_IMPERATIVE  ;
0:n  VERB_BACK_POTENTIAL_N  ;
0  VERB_BACK_PASSIVE_T  ;
0:t  VERB_BACK_PASSIVE  ;
0:t  VERB_BACK_TUPCP_0  ;
0:tse  VERB_BACK_DERIV_PCPS  ;

LEXICON VERB_MERKITÄ
!!€gt-norm:  Verbs 69 front
!!€  merkitä: merkitä+V+Act+InfA+Sg+Lat # mark
0:t  VERB_FRONT_AINF  ;
0:t  VERB_FRONT_EINF  ;
0:tse  VERB_FRONT_WEAK_PRESENT  ;
0:tse  VERB_FRONT_STRONG_PRESENT  ;
0:tse  VERB_FRONT_3SG_E  ;
0:ts  VERB_FRONT_WEAK_PAST  ;
0:ts  VERB_FRONT_STRONG_PAST  ;
0:ts  VERB_FRONT_CONDITIONAL  ;
0:t  VERB_FRONT_IMPERATIVE  ;
0:n  VERB_FRONT_POTENTIAL_N  ;
0  VERB_FRONT_PASSIVE_T  ;
0:t  VERB_FRONT_PASSIVE  ;
0:t  VERB_FRONT_TUPCP_0  ;
0:tse  VERB_FRONT_DERIV_PCPS  ;

!!  Few words have special consonant cluster simplification for ks forms.

LEXICON VERB_JUOSTA
!!€gt-norm:  Verbs 70 back
!!€  juosta: juosta+V+Act+InfA+Sg+Lat # run
0:st  VERB_BACK_AINF  ;
0:st  VERB_BACK_EINF  ;
0:kse  VERB_BACK_WEAK_PRESENT  ;
0:kse  VERB_BACK_STRONG_PRESENT  ;
0:kse  VERB_BACK_3SG_E  ;
0:ks  VERB_BACK_WEAK_PAST  ;
0:ks  VERB_BACK_STRONG_PAST  ;
0:ks  VERB_BACK_CONDITIONAL  ;
0:s  VERB_BACK_IMPERATIVE  ;
0:s  VERB_BACK_POTENTIAL_S  ;
0:s  VERB_BACK_PASSIVE_T  ;
0:s  VERB_BACK_PASSIVE  ;
0:s  VERB_BACK_TUPCP_STRONG  ;
0:kse  VERB_BACK_DERIV_PCPS  ;

LEXICON VERB_PIESTÄ
!!€gt-norm:  Verbs 70 front
!!€  piestä: piestä+V+Act+InfA+Sg+Lat # spank
0:st  VERB_FRONT_AINF  ;
0:st  VERB_FRONT_EINF  ;
0:kse  VERB_FRONT_WEAK_PRESENT  ;
0:kse  VERB_FRONT_STRONG_PRESENT  ;
0:kse  VERB_FRONT_3SG_E  ;
0:ks  VERB_FRONT_WEAK_PAST  ;
0:ks  VERB_FRONT_STRONG_PAST  ;
0:ks  VERB_BACK_CONDITIONAL  ;
0:s  VERB_FRONT_IMPERATIVE  ;
0:s  VERB_FRONT_POTENTIAL_S  ;
0:s  VERB_FRONT_PASSIVE_T  ;
0:s  VERB_FRONT_PASSIVE  ;
0:s  VERB_FRONT_TUPCP_0  ;
0:kse  VERB_FRONT_DERIV_PCPS  ;
:s  VERB_FRONT_OPTATIVE_S_ARCHAIC  ;


!!  nähdä has special h:k variation.

LEXICON VERB_NÄHDÄ
!!€gt-norm:  Verbs 71
!!€  nähdä: nähdä+V+Act+InfA+Sg+Lat # see
0:hd  VERB_FRONT_AINF  ;
0:hd  VERB_FRONT_EINF  ;
0:e  VERB_FRONT_WEAK_PRESENT  ;
0:ke  VERB_FRONT_STRONG_PRESENT  ;
0:ke  VERB_FRONT_3SG_E  ;
0  VERB_FRONT_WEAK_PAST  ;
0:k  VERB_FRONT_STRONG_PAST  ;
0:k  VERB_FRONT_CONDITIONAL  ;
0:h  VERB_FRONT_IMPERATIVE  ;
0:h  VERB_FRONT_POTENTIAL_N  ;
0:h  VERB_FRONT_PASSIVE_D  ;
0:h  VERB_FRONT_PASSIVE  ;
0:h  VERB_FRONT_TUPCP_D  ;
0:ke  VERB_FRONT_DERIV_PCPS  ;

!!  !Verbs with -ne- stems

LEXICON VERB_KARHETA
!!€gt-norm:  Verbs 72 back
!!€  karheta: karheta+V+Act+InfA+Sg+Lat 
0:t  VERB_BACK_AINF  ;
0:t  VERB_BACK_EINF  ;
0:ne  VERB_BACK_WEAK_PRESENT  ;
0:ne  VERB_BACK_STRONG_PRESENT  ;
0:ne  VERB_BACK_3SG_E  ;
0:n  VERB_BACK_WEAK_PAST  ;
0:n  VERB_BACK_STRONG_PAST  ;
0:n  VERB_BACK_CONDITIONAL  ;
0:t  VERB_BACK_IMPERATIVE  ;
0:n  VERB_BACK_POTENTIAL_N  ;
0  VERB_BACK_PASSIVE_T  ;
0:t  VERB_BACK_PASSIVE  ;
0:t  VERB_BACK_TUPCP_0  ;
0:ne  VERB_BACK_DERIV_PCPS  ;

LEXICON VERB_VÄHETÄ
!!€gt-norm:  Verbs 72 rfont
!!€  vähetä: vähetä+V+Act+InfA+Sg+Lat # lessen
0:t  VERB_FRONT_AINF  ;
0:t  VERB_FRONT_EINF  ;
0:ne  VERB_FRONT_WEAK_PRESENT  ;
0:ne  VERB_FRONT_STRONG_PRESENT  ;
0:ne  VERB_FRONT_3SG_E  ;
0:n  VERB_FRONT_WEAK_PAST  ;
0:n  VERB_FRONT_STRONG_PAST  ;
0:n  VERB_FRONT_CONDITIONAL  ;
0:t  VERB_FRONT_IMPERATIVE  ;
0:n  VERB_FRONT_POTENTIAL_N  ;
0  VERB_FRONT_PASSIVE_T  ;
0:t  VERB_FRONT_PASSIVE  ;
0:t  VERB_FRONT_TUPCP_0  ;
0:ne  VERB_FRONT_DERIV_PCPS  ;

LEXICON VERB_NIUKETA
!!€gt-norm:  Verbs 72 back 0~k
!!€  niuketa: niuketa+V+Act+InfA+Sg+Lat # tighten
0:et  VERB_BACK_AINF  ;
0:et  VERB_BACK_EINF  ;
0:kene  VERB_BACK_WEAK_PRESENT  ;
0:kene  VERB_BACK_STRONG_PRESENT  ;
0:kene  VERB_BACK_3SG_E  ;
0:ken  VERB_BACK_WEAK_PAST  ;
0:ken  VERB_BACK_STRONG_PAST  ;
0:ken  VERB_BACK_CONDITIONAL  ;
0:et  VERB_BACK_IMPERATIVE  ;
0:en  VERB_BACK_POTENTIAL_N  ;
0:e  VERB_BACK_PASSIVE_T  ;
0:et  VERB_BACK_PASSIVE  ;
0:et  VERB_BACK_TUPCP_0  ;
0:kene  VERB_BACK_DERIV_PCPS  ;

LEXICON VERB_JYRKETÄ
!!€gt-norm:  Verbs 72 front 0~k
!!€  jyrketä: jyrketä+V+Act+InfA+Sg+Lat 
0:et  VERB_FRONT_AINF  ;
0:et  VERB_FRONT_EINF  ;
0:kene  VERB_FRONT_WEAK_PRESENT  ;
0:kene  VERB_FRONT_STRONG_PRESENT  ;
0:kene  VERB_FRONT_3SG_E  ;
0:ken  VERB_FRONT_WEAK_PAST  ;
0:ken  VERB_FRONT_STRONG_PAST  ;
0:ken  VERB_FRONT_CONDITIONAL  ;
0:et  VERB_FRONT_IMPERATIVE  ;
0:en  VERB_FRONT_POTENTIAL_N  ;
0:e  VERB_FRONT_PASSIVE_T  ;
0:et  VERB_FRONT_PASSIVE  ;
0:et  VERB_FRONT_TUPCP_0  ;
0:kene  VERB_FRONT_DERIV_PCPS  ;

LEXICON VERB_HAPATA
!!€gt-norm:  Verbs 72 back 0~p
!!€  hapata: hapata+V+Act+InfA+Sg+Lat # ensour
0:at  VERB_BACK_AINF  ;
0:at  VERB_BACK_EINF  ;
0:pane  VERB_BACK_WEAK_PRESENT  ;
0:pane  VERB_BACK_STRONG_PRESENT  ;
0:pane  VERB_BACK_3SG_E  ;
0:pan  VERB_BACK_WEAK_PAST  ;
0:pan  VERB_BACK_STRONG_PAST  ;
0:pan  VERB_BACK_CONDITIONAL  ;
0:at  VERB_BACK_IMPERATIVE  ;
0:an  VERB_BACK_POTENTIAL_N  ;
0:a  VERB_BACK_PASSIVE_T  ;
0:at  VERB_BACK_PASSIVE  ;
0:at  VERB_BACK_TUPCP_0  ;
0:pane  VERB_BACK_DERIV_PCPS  ;

LEXICON VERB_SUPETA
!!€gt-norm:  Verbs 72 front 0~p
!!€  supeta: supeta+V+Act+InfA+Sg+Lat # tighten
0:et  VERB_BACK_AINF  ;
0:et  VERB_BACK_EINF  ;
0:pene  VERB_BACK_WEAK_PRESENT  ;
0:pene  VERB_BACK_STRONG_PRESENT  ;
0:pene  VERB_BACK_3SG_E  ;
0:pen  VERB_BACK_WEAK_PAST  ;
0:pen  VERB_BACK_STRONG_PAST  ;
0:pen  VERB_BACK_CONDITIONAL  ;
0:et  VERB_BACK_IMPERATIVE  ;
0:en  VERB_BACK_POTENTIAL_N  ;
0:e  VERB_BACK_PASSIVE_T  ;
0:et  VERB_BACK_PASSIVE  ;
0:et  VERB_BACK_TUPCP_0  ;
0:pene  VERB_BACK_DERIV_PCPS  ;

LEXICON VERB_TYLPETÄ
!!€gt-norm:  Verbs 72 front 0~p
!!€  tylpetä: tylpetä+V+Act+InfA+Sg+Lat # dull
0:et  VERB_FRONT_AINF  ;
0:et  VERB_FRONT_EINF  ;
0:pene  VERB_FRONT_WEAK_PRESENT  ;
0:pene  VERB_FRONT_STRONG_PRESENT  ;
0:pene  VERB_FRONT_3SG_E  ;
0:pen  VERB_FRONT_WEAK_PAST  ;
0:pen  VERB_FRONT_STRONG_PAST  ;
0:pen  VERB_FRONT_CONDITIONAL  ;
0:et  VERB_FRONT_IMPERATIVE  ;
0:en  VERB_FRONT_POTENTIAL_N  ;
0:e  VERB_FRONT_PASSIVE_T  ;
0:et  VERB_FRONT_PASSIVE  ;
0:et  VERB_FRONT_TUPCP_0  ;
0:pene  VERB_FRONT_DERIV_PCPS  ;

LEXICON VERB_HELPOTA
!!€gt-norm:  Verbs 72 back 0~p o
!!€  helpota: helpota+V+Act+InfA+Sg+Lat # ease
0:ot  VERB_BACK_AINF  ;
0:ot  VERB_BACK_EINF  ;
0:pone  VERB_BACK_WEAK_PRESENT  ;
0:pone  VERB_BACK_STRONG_PRESENT  ;
0:pone  VERB_BACK_3SG_E  ;
0:pon  VERB_BACK_WEAK_PAST  ;
0:pon  VERB_BACK_STRONG_PAST  ;
0:pon  VERB_BACK_CONDITIONAL  ;
0:ot  VERB_BACK_IMPERATIVE  ;
0:on  VERB_BACK_POTENTIAL_N  ;
0:o  VERB_BACK_PASSIVE_T  ;
0:ot  VERB_BACK_PASSIVE  ;
0:ot  VERB_BACK_TUPCP_0  ;
0:pone  VERB_BACK_DERIV_PCPS  ;

LEXICON VERB_LOITOTA
!!€gt-norm:  Verbs 72 back 0~t
!!€  loitota: loitota+V+Act+InfA+Sg+Lat # distance
0:ot  VERB_BACK_AINF  ;
0:ot  VERB_BACK_EINF  ;
0:tone  VERB_BACK_WEAK_PRESENT  ;
0:tone  VERB_BACK_STRONG_PRESENT  ;
0:tone  VERB_BACK_3SG_E  ;
0:ton  VERB_BACK_WEAK_PAST  ;
0:ton  VERB_BACK_STRONG_PAST  ;
0:ton  VERB_BACK_CONDITIONAL  ;
0:ot  VERB_BACK_IMPERATIVE  ;
0:on  VERB_BACK_POTENTIAL_N  ;
0:o  VERB_BACK_PASSIVE_T  ;
0:ot  VERB_BACK_PASSIVE  ;
0:ot  VERB_BACK_TUPCP_0  ;
0:tone  VERB_BACK_DERIV_PCPS  ;

LEXICON VERB_ULOTA
!!€gt-norm:  Verbs 72 back 0~k o
!!€  ulota: ulota+V+Act+InfA+Sg+Lat # outen
0:ot  VERB_BACK_AINF  ;
0:ot  VERB_BACK_EINF  ;
0:kone  VERB_BACK_WEAK_PRESENT  ;
0:kone  VERB_BACK_STRONG_PRESENT  ;
0:kone  VERB_BACK_3SG_E  ;
0:kon  VERB_BACK_WEAK_PAST  ;
0:kon  VERB_BACK_STRONG_PAST  ;
0:kon  VERB_BACK_CONDITIONAL  ;
0:ot  VERB_BACK_IMPERATIVE  ;
0:on  VERB_BACK_POTENTIAL_N  ;
0:o  VERB_BACK_PASSIVE_T  ;
0:ot  VERB_BACK_PASSIVE  ;
0:ot  VERB_BACK_TUPCP_0  ;
0:kone  VERB_BACK_DERIV_PCPS  ;

LEXICON VERB_KAVETA
!!€gt-norm:  Verbs 72 back v~p
!!€  kaveta: kaveta+V+Act+InfA+Sg+Lat # tighten
0:vet  VERB_BACK_AINF  ;
0:vet  VERB_BACK_EINF  ;
0:pene  VERB_BACK_WEAK_PRESENT  ;
0:pene  VERB_BACK_STRONG_PRESENT  ;
0:pene  VERB_BACK_3SG_E  ;
0:pen  VERB_BACK_WEAK_PAST  ;
0:pen  VERB_BACK_STRONG_PAST  ;
0:pen  VERB_BACK_CONDITIONAL  ;
0:vet  VERB_BACK_IMPERATIVE  ;
0:ven  VERB_BACK_POTENTIAL_N  ;
0:ve  VERB_BACK_PASSIVE_T  ;
0:vet  VERB_BACK_PASSIVE  ;
0:vet  VERB_BACK_TUPCP_0  ;
0:pene  VERB_BACK_DERIV_PCPS  ;

LEXICON VERB_MÄDÄTÄ
!!€gt-norm:  Verbs 72 front d~t
!!€  mädätä: mädätä+V+Act+InfA+Sg+Lat # rot
0:dät  VERB_FRONT_AINF  ;
0:dät  VERB_FRONT_EINF  ;
0:täne  VERB_FRONT_WEAK_PRESENT  ;
0:täne  VERB_FRONT_STRONG_PRESENT  ;
0:täne  VERB_FRONT_3SG_E  ;
0:tän  VERB_FRONT_WEAK_PAST  ;
0:tän  VERB_FRONT_STRONG_PAST  ;
0:tän  VERB_FRONT_CONDITIONAL  ;
0:dät  VERB_FRONT_IMPERATIVE  ;
0:dän  VERB_FRONT_POTENTIAL_N  ;
0:dä  VERB_FRONT_PASSIVE_T  ;
0:dät  VERB_FRONT_PASSIVE  ;
0:dät  VERB_FRONT_TUPCP_0  ;
0:täne  VERB_FRONT_DERIV_PCPS  ;

LEXICON VERB_LEUDOTA
!!€gt-norm:  Verbs 72 back d~t
!!€  leudota: leudota+V+Act+InfA+Sg+Lat 
0:dot  VERB_BACK_AINF  ;
0:dot  VERB_BACK_EINF  ;
0:tone  VERB_BACK_WEAK_PRESENT  ;
0:tone  VERB_BACK_STRONG_PRESENT  ;
0:tone  VERB_BACK_3SG_E  ;
0:ton  VERB_BACK_WEAK_PAST  ;
0:ton  VERB_BACK_STRONG_PAST  ;
0:ton  VERB_BACK_CONDITIONAL  ;
0:dot  VERB_BACK_IMPERATIVE  ;
0:don  VERB_BACK_POTENTIAL_N  ;
0:do  VERB_BACK_PASSIVE_T  ;
0:dot  VERB_BACK_PASSIVE  ;
0:dot  VERB_BACK_TUPCP_0  ;
0:tone  VERB_BACK_DERIV_PCPS  ;

LEXICON VERB_PIDETÄ
!!€gt-norm:  Verbs 72 front d~t e
!!€  pidetä: pidetä+V+Act+InfA+Sg+Lat # lengthen
0:det  VERB_FRONT_AINF  ;
0:det  VERB_FRONT_EINF  ;
0:tene  VERB_FRONT_WEAK_PRESENT  ;
0:tene  VERB_FRONT_STRONG_PRESENT  ;
0:tene  VERB_FRONT_3SG_E  ;
0:ten  VERB_FRONT_WEAK_PAST  ;
0:ten  VERB_FRONT_STRONG_PAST  ;
0:ten  VERB_FRONT_CONDITIONAL  ;
0:det  VERB_FRONT_IMPERATIVE  ;
0:den  VERB_FRONT_POTENTIAL_N  ;
0:de  VERB_FRONT_PASSIVE_T  ;
0:det  VERB_FRONT_PASSIVE  ;
0:det  VERB_FRONT_TUPCP_0  ;
0:det  VERB_FRONT_DERIV_PCPS  ;

LEXICON VERB_LÄMMETÄ
!!€gt-norm:  Verbs 72 front m~p 
!!€  lämmetä: lämmetä+V+Act+InfA+Sg+Lat # warm
0:met  VERB_FRONT_AINF  ;
0:met  VERB_FRONT_EINF  ;
0:pene  VERB_FRONT_WEAK_PRESENT  ;
0:pene  VERB_FRONT_STRONG_PRESENT  ;
0:pene  VERB_FRONT_3SG_E  ;
0:pen  VERB_FRONT_WEAK_PAST  ;
0:pen  VERB_FRONT_STRONG_PAST  ;
0:pen  VERB_FRONT_CONDITIONAL  ;
0:met  VERB_FRONT_IMPERATIVE  ;
0:men  VERB_FRONT_POTENTIAL_N  ;
0:me  VERB_FRONT_PASSIVE_T  ;
0:met  VERB_FRONT_PASSIVE  ;
0:met  VERB_FRONT_TUPCP_0  ;
0:pene  VERB_FRONT_DERIV_PCPS  ;

LEXICON VERB_KIINNETÄ
!!€gt-norm:  Verbs 72 front n~t
!!€  kiinnetä: kiinnetä+V+Act+InfA+Sg+Lat # firm
0:net  VERB_FRONT_AINF  ;
0:net  VERB_FRONT_EINF  ;
0:tene  VERB_FRONT_WEAK_PRESENT  ;
0:tene  VERB_FRONT_STRONG_PRESENT  ;
0:tene  VERB_FRONT_3SG_E  ;
0:ten  VERB_FRONT_WEAK_PAST  ;
0:ten  VERB_FRONT_STRONG_PAST  ;
0:ten  VERB_FRONT_CONDITIONAL  ;
0:net  VERB_FRONT_IMPERATIVE  ;
0:nen  VERB_FRONT_POTENTIAL_N  ;
0:ne  VERB_FRONT_PASSIVE_T  ;
0:net  VERB_FRONT_PASSIVE  ;
0:net  VERB_FRONT_TUPCP_0  ;
0:tene  VERB_FRONT_DERIV_PCPS  ;

LEXICON VERB_JULJETA
!!€gt-norm:  Verbs 72 back j~k
!!€  juljeta: juljeta+V+Act+InfA+Sg+Lat # dare
0:jet  VERB_BACK_AINF  ;
0:jet  VERB_BACK_EINF  ;
0:kene  VERB_BACK_WEAK_PRESENT  ;
0:kene  VERB_BACK_STRONG_PRESENT  ;
0:kene  VERB_BACK_3SG_E  ;
0:ken  VERB_BACK_WEAK_PAST  ;
0:ken  VERB_BACK_STRONG_PAST  ;
0:ken  VERB_BACK_CONDITIONAL  ;
0:jet  VERB_BACK_IMPERATIVE  ;
0:jen  VERB_BACK_POTENTIAL_N  ;
0:je  VERB_BACK_PASSIVE_T  ;
0:jet  VERB_BACK_PASSIVE  ;
0:jet  VERB_BACK_TUPCP_0  ;
0:kene  VERB_BACK_DERIV_PCPS  ;

!!  !Vowel lengthening(?) stems

LEXICON VERB_ARVATA
!!€gt-norm:  Verbs 73 back
!!€  arvata: arvata+V+Act+InfA+Sg+Lat # guess
0:t  VERB_BACK_AINF  ;
0:t  VERB_BACK_EINF  ;
0:a  VERB_BACK_WEAK_PRESENT  ;
0:a  VERB_BACK_STRONG_PRESENT  ;
0  VERB_BACK_3SG_A  ;
0:s  VERB_BACK_WEAK_PAST  ;
0:s  VERB_BACK_STRONG_PAST  ;
0  VERB_BACK_CONDITIONAL  ;
0:t  VERB_BACK_IMPERATIVE  ;
0:n  VERB_BACK_POTENTIAL_N  ;
0  VERB_BACK_PASSIVE_T  ;
0:t  VERB_BACK_PASSIVE  ;
0:t  VERB_BACK_TUPCP_0  ;
0:a  VERB_BACK_DERIV_PCPS  ;

LEXICON VERB_YNNÄTÄ
!!€gt-norm:  Verbs 73 front
!!€  ynnätä: ynnätä+V+Act+InfA+Sg+Lat # add
0:t  VERB_FRONT_AINF  ;
0:t  VERB_FRONT_EINF  ;
0:ä  VERB_FRONT_WEAK_PRESENT  ;
0:ä  VERB_FRONT_STRONG_PRESENT  ;
0  VERB_FRONT_3SG_Ä  ;
0:s  VERB_FRONT_WEAK_PAST  ;
0:s  VERB_FRONT_STRONG_PAST  ;
0  VERB_FRONT_CONDITIONAL  ;
0:t  VERB_FRONT_IMPERATIVE  ;
0:n  VERB_FRONT_POTENTIAL_N  ;
0  VERB_FRONT_PASSIVE_T  ;
0:t  VERB_FRONT_PASSIVE  ;
0:t  VERB_FRONT_TUPCP_0  ;
0:ä  VERB_FRONT_DERIV_PCPS  ;

LEXICON VERB_MORKATA
!!€gt-norm:  Verbs 73 back 0~k
!!€  morkata: morkata+V+Act+InfA+Sg+Lat # blame
0:at  VERB_BACK_AINF  ;
0:at  VERB_BACK_EINF  ;
0:kaa  VERB_BACK_WEAK_PRESENT  ;
0:kaa  VERB_BACK_STRONG_PRESENT  ;
0:ka  VERB_BACK_3SG_A  ;
0:kas  VERB_BACK_WEAK_PAST  ;
0:kas  VERB_BACK_STRONG_PAST  ;
0:ka  VERB_BACK_CONDITIONAL  ;
0:at  VERB_BACK_IMPERATIVE  ;
0:an  VERB_BACK_POTENTIAL_N  ;
0:a  VERB_BACK_PASSIVE_T  ;
0:at  VERB_BACK_PASSIVE  ;
0:at  VERB_BACK_TUPCP_0  ;
0:kaa  VERB_BACK_DERIV_PCPS  ;

LEXICON VERB_YÖKÄTÄ
!!€gt-norm:  Verbs 73 front 0~k
!!€  yökätä: yökätä+V+Act+InfA+Sg+Lat # yuck
0:ät  VERB_FRONT_AINF  ;
0:ät  VERB_FRONT_EINF  ;
0:kää  VERB_FRONT_WEAK_PRESENT  ;
0:kää  VERB_FRONT_STRONG_PRESENT  ;
0:kä  VERB_FRONT_3SG_Ä  ;
0:käs  VERB_FRONT_WEAK_PAST  ;
0:käs  VERB_FRONT_STRONG_PAST  ;
0:kä  VERB_FRONT_CONDITIONAL  ;
0:ät  VERB_FRONT_IMPERATIVE  ;
0:än  VERB_FRONT_POTENTIAL_N  ;
0:ä  VERB_FRONT_PASSIVE_T  ;
0:ät  VERB_FRONT_PASSIVE  ;
0:ät  VERB_FRONT_TUPCP_0  ;
0:kää  VERB_FRONT_DERIV_PCPS  ;

LEXICON VERB_SIEPATA
!!€gt-norm:  Verbs 73 back 0~p
!!€  siepata: siepata+V+Act+InfA+Sg+Lat # kidnap
0:at  VERB_BACK_AINF  ;
0:at  VERB_BACK_EINF  ;
0:paa  VERB_BACK_WEAK_PRESENT  ;
0:paa  VERB_BACK_STRONG_PRESENT  ;
0:pa  VERB_BACK_3SG_A  ;
0:pas  VERB_BACK_WEAK_PAST  ;
0:pas  VERB_BACK_STRONG_PAST  ;
0:pa  VERB_BACK_CONDITIONAL  ;
0:at  VERB_BACK_IMPERATIVE  ;
0:an  VERB_BACK_POTENTIAL_N  ;
0:a  VERB_BACK_PASSIVE_T  ;
0:at  VERB_BACK_PASSIVE  ;
0:at  VERB_BACK_TUPCP_0  ;
0:paa  VERB_BACK_DERIV_PCPS  ;

LEXICON VERB_VÄLPÄTÄ
!!€gt-norm:  Verbs 73 frot 0~p
!!€  välpätä: välpätä+V+Act+InfA+Sg+Lat 
0:ät  VERB_FRONT_AINF  ;
0:ät  VERB_FRONT_EINF  ;
0:pää  VERB_FRONT_WEAK_PRESENT  ;
0:pää  VERB_FRONT_STRONG_PRESENT  ;
0:pä  VERB_FRONT_3SG_Ä  ;
0:päs  VERB_FRONT_WEAK_PAST  ;
0:päs  VERB_FRONT_STRONG_PAST  ;
0:pä  VERB_FRONT_CONDITIONAL  ;
0:ät  VERB_FRONT_IMPERATIVE  ;
0:än  VERB_FRONT_POTENTIAL_N  ;
0:ä  VERB_FRONT_PASSIVE_T  ;
0:ät  VERB_FRONT_PASSIVE  ;
0:ät  VERB_FRONT_TUPCP_0  ;
0:pää  VERB_FRONT_DERIV_PCPS  ;

LEXICON VERB_LUNTATA
!!€gt-norm:  Verbs 73 back 0~t
!!€  luntata: luntata+V+Act+InfA+Sg+Lat # cheat
0:at  VERB_BACK_AINF  ;
0:at  VERB_BACK_EINF  ;
0:taa  VERB_BACK_WEAK_PRESENT  ;
0:taa  VERB_BACK_STRONG_PRESENT  ;
0:ta  VERB_BACK_3SG_A  ;
0:tas  VERB_BACK_WEAK_PAST  ;
0:tas  VERB_BACK_STRONG_PAST  ;
0:ta  VERB_BACK_CONDITIONAL  ;
0:at  VERB_BACK_IMPERATIVE  ;
0:an  VERB_BACK_POTENTIAL_N  ;
0:a  VERB_BACK_PASSIVE_T  ;
0:at  VERB_BACK_PASSIVE  ;
0:at  VERB_BACK_TUPCP_0  ;
0:taa  VERB_BACK_DERIV_PCPS  ;

LEXICON VERB_LÄNTÄTÄ
!!€gt-norm:  Verbs 73 front 0~t
!!€  läntätä: läntätä+V+Act+InfA+Sg+Lat # splat
0:ät  VERB_FRONT_AINF  ;
0:ät  VERB_FRONT_EINF  ;
0:tää  VERB_FRONT_WEAK_PRESENT  ;
0:tää  VERB_FRONT_STRONG_PRESENT  ;
0:tä  VERB_FRONT_3SG_Ä  ;
0:täs  VERB_FRONT_WEAK_PAST  ;
0:täs  VERB_FRONT_STRONG_PAST  ;
0:tä  VERB_FRONT_CONDITIONAL  ;
0:ät  VERB_FRONT_IMPERATIVE  ;
0:än  VERB_FRONT_POTENTIAL_N  ;
0:ä  VERB_FRONT_PASSIVE_T  ;
0:ät  VERB_FRONT_PASSIVE  ;
0:ät  VERB_FRONT_TUPCP_0  ;
0:tää  VERB_FRONT_DERIV_PCPS  ;

LEXICON VERB_KAIVATA
!!€gt-norm:  Verbs 73 back v~p
!!€  kaivata: kaivata+V+Act+InfA+Sg+Lat # long
0:vat  VERB_BACK_AINF  ;
0:vat  VERB_BACK_EINF  ;
0:paa  VERB_BACK_WEAK_PRESENT  ;
0:paa  VERB_BACK_STRONG_PRESENT  ;
0:pa  VERB_BACK_3SG_A  ;
0:pas  VERB_BACK_WEAK_PAST  ;
0:pas  VERB_BACK_STRONG_PAST  ;
0:pa  VERB_BACK_CONDITIONAL  ;
0:vat  VERB_BACK_IMPERATIVE  ;
0:van  VERB_BACK_POTENTIAL_N  ;
0:va  VERB_BACK_PASSIVE_T  ;
0:vat  VERB_BACK_PASSIVE  ;
0:vat  VERB_BACK_TUPCP_0  ;
0:paa  VERB_BACK_DERIV_PCPS  ;

LEXICON VERB_LEVÄTÄ
!!€gt-norm:  Verbs 73 front v~p
!!€  levätä: levätä+V+Act+InfA+Sg+Lat # rest
0:vät  VERB_FRONT_AINF  ;
0:vät  VERB_FRONT_EINF  ;
0:pää  VERB_FRONT_WEAK_PRESENT  ;
0:pää  VERB_FRONT_STRONG_PRESENT  ;
0:pä  VERB_FRONT_3SG_Ä  ;
0:päs  VERB_FRONT_WEAK_PAST  ;
0:päs  VERB_FRONT_STRONG_PAST  ;
0:pä  VERB_FRONT_CONDITIONAL  ;
0:vät  VERB_FRONT_IMPERATIVE  ;
0:vän  VERB_FRONT_POTENTIAL_N  ;
0:vä  VERB_FRONT_PASSIVE_T  ;
0:vät  VERB_FRONT_PASSIVE  ;
0:vät  VERB_FRONT_TUPCP_0  ;
0:pää  VERB_FRONT_DERIV_PCPS  ;

LEXICON VERB_JAHDATA
!!€gt-norm:  Verbs 73 back d~r
!!€  jahdata: jahdata+V+Act+InfA+Sg+Lat # hunt
0:dat  VERB_BACK_AINF  ;
0:dat  VERB_BACK_EINF  ;
0:taa  VERB_BACK_WEAK_PRESENT  ;
0:taa  VERB_BACK_STRONG_PRESENT  ;
0:ta  VERB_BACK_3SG_A  ;
0:tas  VERB_BACK_WEAK_PAST  ;
0:tas  VERB_BACK_STRONG_PAST  ;
0:ta  VERB_BACK_CONDITIONAL  ;
0:dat  VERB_BACK_IMPERATIVE  ;
0:dan  VERB_BACK_POTENTIAL_N  ;
0:da  VERB_BACK_PASSIVE_T  ;
0:dat  VERB_BACK_PASSIVE  ;
0:dat  VERB_BACK_TUPCP_0  ;
0:taa  VERB_BACK_DERIV_PCPS  ;

LEXICON VERB_TÄHDÄTÄ
!!€gt-norm:  Verbs 73 front d~t
!!€  tähdätä: tähdätä+V+Act+InfA+Sg+Lat # aim
0:dät  VERB_FRONT_AINF  ;
0:dät  VERB_FRONT_EINF  ;
0:tää  VERB_FRONT_WEAK_PRESENT  ;
0:tää  VERB_FRONT_STRONG_PRESENT  ;
0:tä  VERB_FRONT_3SG_Ä  ;
0:täs  VERB_FRONT_WEAK_PAST  ;
0:täs  VERB_FRONT_STRONG_PAST  ;
0:tä  VERB_FRONT_CONDITIONAL  ;
0:dät  VERB_FRONT_IMPERATIVE  ;
0:dän  VERB_FRONT_POTENTIAL_N  ;
0:dä  VERB_FRONT_PASSIVE_T  ;
0:dät  VERB_FRONT_PASSIVE  ;
0:dät  VERB_FRONT_TUPCP_0  ;
0:tää  VERB_FRONT_DERIV_PCPS  ;

LEXICON VERB_VONGATA
!!€gt-norm:  Verbs 73 back g~k
!!€  vongata: vongata+V+Act+InfA+Sg+Lat # beg
0:gat  VERB_BACK_AINF  ;
0:gat  VERB_BACK_EINF  ;
0:kaa  VERB_BACK_WEAK_PRESENT  ;
0:kaa  VERB_BACK_STRONG_PRESENT  ;
0:ka  VERB_BACK_3SG_A  ;
0:kas  VERB_BACK_WEAK_PAST  ;
0:kas  VERB_BACK_STRONG_PAST  ;
0:ka  VERB_BACK_CONDITIONAL  ;
0:gat  VERB_BACK_IMPERATIVE  ;
0:gan  VERB_BACK_POTENTIAL_N  ;
0:ga  VERB_BACK_PASSIVE_T  ;
0:gat  VERB_BACK_PASSIVE  ;
0:gat  VERB_BACK_TUPCP_0  ;
0:kaa  VERB_BACK_DERIV_PCPS  ;

:gat  VERB_BACK_OPTATIVE_K_ARCHAIC  ;


LEXICON VERB_VÄNGÄTÄ
!!€gt-norm:  Verbs 73 front g~k
!!€  vängätä: vängätä+V+Act+InfA+Sg+Lat # argue
0:gät  VERB_FRONT_AINF  ;
0:gät  VERB_FRONT_EINF  ;
0:kää  VERB_FRONT_WEAK_PRESENT  ;
0:kää  VERB_FRONT_STRONG_PRESENT  ;
0:kä  VERB_FRONT_3SG_Ä  ;
0:käs  VERB_FRONT_WEAK_PAST  ;
0:käs  VERB_FRONT_STRONG_PAST  ;
0:kä  VERB_FRONT_CONDITIONAL  ;
0:gät  VERB_FRONT_IMPERATIVE  ;
0:gän  VERB_FRONT_POTENTIAL_N  ;
0:gä  VERB_FRONT_PASSIVE_T  ;
0:gät  VERB_FRONT_PASSIVE  ;
0:gät  VERB_FRONT_TUPCP_0  ;
0:kää  VERB_FRONT_DERIV_PCPS  ;

LEXICON VERB_TEMMATA
!!€gt-norm:  Verbs 73 back m~p
!!€  temmata: temmata+V+Act+InfA+Sg+Lat # pull
0:mat  VERB_BACK_AINF  ;
0:mat  VERB_BACK_EINF  ;
0:paa  VERB_BACK_WEAK_PRESENT  ;
0:paa  VERB_BACK_STRONG_PRESENT  ;
0:pa  VERB_BACK_3SG_A  ;
0:pas  VERB_BACK_WEAK_PAST  ;
0:pas  VERB_BACK_STRONG_PAST  ;
0:pa  VERB_BACK_CONDITIONAL  ;
0:mat  VERB_BACK_IMPERATIVE  ;
0:man  VERB_BACK_POTENTIAL_N  ;
0:ma  VERB_BACK_PASSIVE_T  ;
0:mat  VERB_BACK_PASSIVE  ;
0:mat  VERB_BACK_TUPCP_0  ;
0:paa  VERB_BACK_DERIV_PCPS  ;

LEXICON VERB_MULLATA
!!€gt-norm:  Verbs 73 back l~t
!!€  mullata: mullata+V+Act+InfA+Sg+Lat # dirt
0:lat  VERB_BACK_AINF  ;
0:lat  VERB_BACK_EINF  ;
0:taa  VERB_BACK_WEAK_PRESENT  ;
0:taa  VERB_BACK_STRONG_PRESENT  ;
0:ta  VERB_BACK_3SG_A  ;
0:tas  VERB_BACK_WEAK_PAST  ;
0:tas  VERB_BACK_STRONG_PAST  ;
0:ta  VERB_BACK_CONDITIONAL  ;
0:lat  VERB_BACK_IMPERATIVE  ;
0:lan  VERB_BACK_POTENTIAL_N  ;
0:la  VERB_BACK_PASSIVE_T  ;
0:lat  VERB_BACK_PASSIVE  ;
0:lat  VERB_BACK_TUPCP_0  ;
0:taa  VERB_BACK_DERIV_PCPS  ;

LEXICON VERB_SUUNNATA
!!€gt-norm:  Verbs 73 back n~t
!!€  suunnata: suunnata+V+Act+InfA+Sg+Lat # go
0:nat  VERB_BACK_AINF  ;
0:nat  VERB_BACK_EINF  ;
0:taa  VERB_BACK_WEAK_PRESENT  ;
0:taa  VERB_BACK_STRONG_PRESENT  ;
0:ta  VERB_BACK_3SG_A  ;
0:tas  VERB_BACK_WEAK_PAST  ;
0:tas  VERB_BACK_STRONG_PAST  ;
0:ta  VERB_BACK_CONDITIONAL  ;
0:nat  VERB_BACK_IMPERATIVE  ;
0:nan  VERB_BACK_POTENTIAL_N  ;
0:na  VERB_BACK_PASSIVE_T  ;
0:nat  VERB_BACK_PASSIVE  ;
0:nat  VERB_BACK_TUPCP_0  ;
0:taa  VERB_BACK_DERIV_PCPS  ;

LEXICON VERB_RYNNÄTÄ
!!€gt-norm:  Verbs 73 front n~t
!!€  rynnätä: rynnätä+V+Act+InfA+Sg+Lat # rush
0:nät  VERB_FRONT_AINF  ;
0:nät  VERB_FRONT_EINF  ;
0:tää  VERB_FRONT_WEAK_PRESENT  ;
0:tää  VERB_FRONT_STRONG_PRESENT  ;
0:tä  VERB_FRONT_3SG_Ä  ;
0:täs  VERB_FRONT_WEAK_PAST  ;
0:täs  VERB_FRONT_STRONG_PAST  ;
0:tä  VERB_FRONT_CONDITIONAL  ;
0:nät  VERB_FRONT_IMPERATIVE  ;
0:nän  VERB_FRONT_POTENTIAL_N  ;
0:nä  VERB_FRONT_PASSIVE_T  ;
0:nät  VERB_FRONT_PASSIVE  ;
0:nät  VERB_FRONT_TUPCP_0  ;
0:tää  VERB_FRONT_DERIV_PCPS  ;

LEXICON VERB_VIRRATA
!!€gt-norm:  Verbs 73 back r~t
!!€  virrata: virrata+V+Act+InfA+Sg+Lat # stream
0:rat  VERB_BACK_AINF  ;
0:rat  VERB_BACK_EINF  ;
0:taa  VERB_BACK_WEAK_PRESENT  ;
0:taa  VERB_BACK_STRONG_PRESENT  ;
0:ta  VERB_BACK_3SG_A  ;
0:tas  VERB_BACK_WEAK_PAST  ;
0:tas  VERB_BACK_STRONG_PAST  ;
0:ta  VERB_BACK_CONDITIONAL  ;
0:rat  VERB_BACK_IMPERATIVE  ;
0:ran  VERB_BACK_POTENTIAL_N  ;
0:ra  VERB_BACK_PASSIVE_T  ;
0:rat  VERB_BACK_PASSIVE  ;
0:rat  VERB_BACK_TUPCP_0  ;
0:taa  VERB_BACK_DERIV_PCPS  ;

LEXICON VERB_HYLJÄTÄ
!!€gt-norm:  Verbs 73 front j~k
!!€  hyljätä: hyljätä+V+Act+InfA+Sg+Lat # abandon
0:jät  VERB_FRONT_AINF  ;
0:jät  VERB_FRONT_EINF  ;
0:kää  VERB_FRONT_WEAK_PRESENT  ;
0:kää  VERB_FRONT_STRONG_PRESENT  ;
0:kä  VERB_FRONT_3SG_Ä  ;
0:käs  VERB_FRONT_WEAK_PAST  ;
0:käs  VERB_FRONT_STRONG_PAST  ;
0:kä  VERB_FRONT_CONDITIONAL  ;
0:jät  VERB_FRONT_IMPERATIVE  ;
0:jän  VERB_FRONT_POTENTIAL_N  ;
0:jä  VERB_FRONT_PASSIVE_T  ;
0:jät  VERB_FRONT_PASSIVE  ;
0:jät  VERB_FRONT_TUPCP_0  ;
0:tää  VERB_FRONT_DERIV_PCPS  ;

LEXICON VERB_DIGATA
!!€gt-norm:  Verbs 73 back 0~g
!!€  digata: digata+V+Act+InfA+Sg+Lat # dig
0:at  VERB_BACK_AINF  ;
0:at  VERB_BACK_EINF  ;
0:gaa  VERB_BACK_WEAK_PRESENT  ;
0:gaa  VERB_BACK_STRONG_PRESENT  ;
0:ga  VERB_BACK_3SG_A  ;
0:gas  VERB_BACK_WEAK_PAST  ;
0:gas  VERB_BACK_STRONG_PAST  ;
0:ga  VERB_BACK_CONDITIONAL  ;
0:at  VERB_BACK_IMPERATIVE  ;
0:an  VERB_BACK_POTENTIAL_N  ;
0:a  VERB_BACK_PASSIVE_T  ;
0:at  VERB_BACK_PASSIVE  ;
0:at  VERB_BACK_TUPCP_0  ;
0:kaa  VERB_BACK_DERIV_PCPS  ;

LEXICON VERB_LOBATA
!!€gt-norm:  Verbs 73 back 0~b
!!€  lobata: lobata+V+Act+InfA+Sg+Lat # lobby
0:at  VERB_BACK_AINF  ;
0:at  VERB_BACK_EINF  ;
0:baa  VERB_BACK_WEAK_PRESENT  ;
0:baa  VERB_BACK_STRONG_PRESENT  ;
0:ba  VERB_BACK_3SG_A  ;
0:bas  VERB_BACK_WEAK_PAST  ;
0:bas  VERB_BACK_STRONG_PAST  ;
0:ba  VERB_BACK_CONDITIONAL  ;
0:at  VERB_BACK_IMPERATIVE  ;
0:an  VERB_BACK_POTENTIAL_N  ;
0:a  VERB_BACK_PASSIVE_T  ;
0:at  VERB_BACK_PASSIVE  ;
0:at  VERB_BACK_TUPCP_0  ;
0:baa  VERB_BACK_DERIV_PCPS  ;

LEXICON VERB_KARHUTA
!!€gt-norm:  Verbs 74 back 
!!€  karhuta: karhuta+V+Act+InfA+Sg+Lat # tax
0:t  VERB_BACK_AINF  ;
0:t  VERB_BACK_EINF  ;
0:a  VERB_BACK_WEAK_PRESENT  ;
0:a  VERB_BACK_STRONG_PRESENT  ;
0:a  VERB_BACK_3SG_A  ;
0:s  VERB_BACK_WEAK_PAST  ;
0:s  VERB_BACK_STRONG_PAST  ;
0:a  VERB_BACK_CONDITIONAL  ;
0:t  VERB_BACK_IMPERATIVE  ;
0:n  VERB_BACK_POTENTIAL_N  ;
0  VERB_BACK_PASSIVE_T  ;
0:t  VERB_BACK_PASSIVE  ;
0:t  VERB_BACK_TUPCP_0  ;
0:a  VERB_BACK_DERIV_PCPS  ;

LEXICON VERB_TÄHYTÄ
!!€gt-norm:  Verbs 74 front 
!!€  tähytä: tähytä+V+Act+InfA+Sg+Lat # periscope
0:t  VERB_FRONT_AINF  ;
0:t  VERB_FRONT_EINF  ;
0:ä  VERB_FRONT_WEAK_PRESENT  ;
0:ä  VERB_FRONT_STRONG_PRESENT  ;
0:ä  VERB_FRONT_3SG_Ä  ;
0:s  VERB_FRONT_WEAK_PAST  ;
0:s  VERB_FRONT_STRONG_PAST  ;
0:ä  VERB_FRONT_CONDITIONAL  ;
0:t  VERB_FRONT_IMPERATIVE  ;
0:n  VERB_FRONT_POTENTIAL_N  ;
0  VERB_FRONT_PASSIVE_T  ;
0:t  VERB_FRONT_PASSIVE  ;
0:t  VERB_FRONT_TUPCP_0  ;
0:ä  VERB_FRONT_DERIV_PCPS  ;

LEXICON VERB_KAIKOTA
!!€gt-norm:  Verbs 74 back 0~k 
!!€  kaikota: kaikota+V+Act+InfA+Sg+Lat # disappear
0:ot  VERB_BACK_AINF  ;
0:ot  VERB_BACK_EINF  ;
0:koa  VERB_BACK_WEAK_PRESENT  ;
0:koa  VERB_BACK_STRONG_PRESENT  ;
0:koa  VERB_BACK_3SG_A  ;
0:kos  VERB_BACK_WEAK_PAST  ;
0:kos  VERB_BACK_STRONG_PAST  ;
0:koa  VERB_BACK_CONDITIONAL  ;
0:ot  VERB_BACK_IMPERATIVE  ;
0:on  VERB_BACK_POTENTIAL_N  ;
0:o  VERB_BACK_PASSIVE_T  ;
0:ot  VERB_BACK_PASSIVE  ;
0:ot  VERB_BACK_TUPCP_0  ;
0:koa  VERB_BACK_DERIV_PCPS  ;

LEXICON VERB_POIKETA
!!€gt-norm:  Verbs 74 back 0~k e 
!!€  poiketa: poiketa+V+Act+InfA+Sg+Lat 
0:et  VERB_BACK_AINF  ;
0:et  VERB_BACK_EINF  ;
0:kea  VERB_BACK_WEAK_PRESENT  ;
0:kea  VERB_BACK_STRONG_PRESENT  ;
0:kea  VERB_BACK_3SG_A  ;
0:kes  VERB_BACK_WEAK_PAST  ;
0:kes  VERB_BACK_STRONG_PAST  ;
0:kea  VERB_BACK_CONDITIONAL  ;
0:et  VERB_BACK_IMPERATIVE  ;
0:en  VERB_BACK_POTENTIAL_N  ;
0:e  VERB_BACK_PASSIVE_T  ;
0:et  VERB_BACK_PASSIVE  ;
0:et  VERB_BACK_TUPCP_0  ;
0:kea  VERB_BACK_DERIV_PCPS  ;

LEXICON VERB_KERETÄ
!!€gt-norm:  Verbs 74 front 0~k e 
!!€  keretä: keretä+V+Act+InfA+Sg+Lat 
0:et  VERB_FRONT_AINF  ;
0:et  VERB_FRONT_EINF  ;
0:keä  VERB_FRONT_WEAK_PRESENT  ;
0:keä  VERB_FRONT_STRONG_PRESENT  ;
0:keä  VERB_FRONT_3SG_Ä  ;
0:kes  VERB_FRONT_WEAK_PAST  ;
0:kes  VERB_FRONT_STRONG_PAST  ;
0:keä  VERB_FRONT_CONDITIONAL  ;
0:et  VERB_FRONT_IMPERATIVE  ;
0:en  VERB_FRONT_POTENTIAL_N  ;
0:e  VERB_FRONT_PASSIVE_T  ;
0:et  VERB_FRONT_PASSIVE  ;
0:et  VERB_FRONT_TUPCP_0  ;
0:keä  VERB_FRONT_DERIV_PCPS  ;

LEXICON VERB_KOUKUTA
!!€gt-norm:  Verbs 74 front   0~k u 
!!€  koukuta: koukuta+V+Act+InfA+Sg+Lat # hook
0:ut  VERB_BACK_AINF  ;
0:ut  VERB_BACK_EINF  ;
0:kua  VERB_BACK_WEAK_PRESENT  ;
0:kua  VERB_BACK_STRONG_PRESENT  ;
0:kua  VERB_BACK_3SG_A  ;
0:kus  VERB_BACK_WEAK_PAST  ;
0:kus  VERB_BACK_STRONG_PAST  ;
0:kua  VERB_BACK_CONDITIONAL  ;
0:ut  VERB_BACK_IMPERATIVE  ;
0:un  VERB_BACK_POTENTIAL_N  ;
0:u  VERB_BACK_PASSIVE_T  ;
0:ut  VERB_BACK_PASSIVE  ;
0:ut  VERB_BACK_TUPCP_0  ;
0:kua  VERB_BACK_DERIV_PCPS  ;

LEXICON VERB_PULPUTA
!!€gt-norm:  Verbs 74 back 0~p 
!!€  pulputa: pulputa+V+Act+InfA+Sg+Lat # pulp
0:ut  VERB_BACK_AINF  ;
0:ut  VERB_BACK_EINF  ;
0:pua  VERB_BACK_WEAK_PRESENT  ;
0:pua  VERB_BACK_STRONG_PRESENT  ;
0:pua  VERB_BACK_3SG_A  ;
0:pus  VERB_BACK_WEAK_PAST  ;
0:pus  VERB_BACK_STRONG_PAST  ;
0:pua  VERB_BACK_CONDITIONAL  ;
0:ut  VERB_BACK_IMPERATIVE  ;
0:un  VERB_BACK_POTENTIAL_N  ;
0:u  VERB_BACK_PASSIVE_T  ;
0:ut  VERB_BACK_PASSIVE  ;
0:ut  VERB_BACK_TUPCP_0  ;
0:pua  VERB_BACK_DERIV_PCPS  ;

LEXICON VERB_UPOTA
!!€gt-norm:  Verbs 74 back 0~p o 
!!€  upota: upota+V+Act+InfA+Sg+Lat # sink
0:ot  VERB_BACK_AINF  ;
0:ot  VERB_BACK_EINF  ;
0:poa  VERB_BACK_WEAK_PRESENT  ;
0:poa  VERB_BACK_STRONG_PRESENT  ;
0:poa  VERB_BACK_3SG_A  ;
0:pos  VERB_BACK_WEAK_PAST  ;
0:pos  VERB_BACK_STRONG_PAST  ;
0:poa  VERB_BACK_CONDITIONAL  ;
0:ot  VERB_BACK_IMPERATIVE  ;
0:on  VERB_BACK_POTENTIAL_N  ;
0:o  VERB_BACK_PASSIVE_T  ;
0:ot  VERB_BACK_PASSIVE  ;
0:ot  VERB_BACK_TUPCP_0  ;
0:poa  VERB_BACK_DERIV_PCPS  ;

LEXICON VERB_LOTOTA
!!€gt-norm:  Verbs 74 back 0~to
!!€  lotota: lotota+V+Act+InfA+Sg+Lat # lotto
0:ot  VERB_BACK_AINF  ;
0:ot  VERB_BACK_EINF  ;
0:toa  VERB_BACK_WEAK_PRESENT  ;
0:toa  VERB_BACK_STRONG_PRESENT  ;
0:toa  VERB_BACK_3SG_A  ;
0:tos  VERB_BACK_WEAK_PAST  ;
0:tos  VERB_BACK_STRONG_PAST  ;
0:toa  VERB_BACK_CONDITIONAL  ;
0:ot  VERB_BACK_IMPERATIVE  ;
0:on  VERB_BACK_POTENTIAL_N  ;
0:o  VERB_BACK_PASSIVE_T  ;
0:ot  VERB_BACK_PASSIVE  ;
0:ot  VERB_BACK_TUPCP_0  ;
0:toa  VERB_BACK_DERIV_PCPS  ;

LEXICON VERB_LUUTUTA
!!€gt-norm:  Verbs 74 back 0~tu
!!€  luututa: luututa+V+Act+InfA+Sg+Lat # mop
0:ut  VERB_BACK_AINF  ;
0:ut  VERB_BACK_EINF  ;
0:tua  VERB_BACK_WEAK_PRESENT  ;
0:tua  VERB_BACK_STRONG_PRESENT  ;
0:tua  VERB_BACK_3SG_A  ;
0:tus  VERB_BACK_WEAK_PAST  ;
0:tus  VERB_BACK_STRONG_PAST  ;
0:tua  VERB_BACK_CONDITIONAL  ;
0:ut  VERB_BACK_IMPERATIVE  ;
0:un  VERB_BACK_POTENTIAL_N  ;
0:u  VERB_BACK_PASSIVE_T  ;
0:ut  VERB_BACK_PASSIVE  ;
0:ut  VERB_BACK_TUPCP_0  ;
0:tua  VERB_BACK_DERIV_PCPS  ;

LEXICON VERB_KIVUTA
!!€gt-norm:  Verbs 74 back v~p 
!!€  kivuta: kivuta+V+Act+InfA+Sg+Lat # climb
0:vut  VERB_BACK_AINF  ;
0:vut  VERB_BACK_EINF  ;
0:pua  VERB_BACK_WEAK_PRESENT  ;
0:pua  VERB_BACK_STRONG_PRESENT  ;
0:pua  VERB_BACK_3SG_A  ;
0:pus  VERB_BACK_WEAK_PAST  ;
0:pus  VERB_BACK_STRONG_PAST  ;
0:pua  VERB_BACK_CONDITIONAL  ;
0:vut  VERB_BACK_IMPERATIVE  ;
0:vun  VERB_BACK_POTENTIAL_N  ;
0:vu  VERB_BACK_PASSIVE_T  ;
0:vut  VERB_BACK_PASSIVE  ;
0:vut  VERB_BACK_TUPCP_0  ;
0:pua  VERB_BACK_DERIV_PCPS  ;

LEXICON VERB_KORVETA
!!€gt-norm:  Verbs 74 back v~pe
!!€  korveta: korveta+V+Act+InfA+Sg+Lat 
0:vet  VERB_BACK_AINF  ;
0:vet  VERB_BACK_EINF  ;
0:pea  VERB_BACK_WEAK_PRESENT  ;
0:pea  VERB_BACK_STRONG_PRESENT  ;
0:pea  VERB_BACK_3SG_A  ;
0:pes  VERB_BACK_WEAK_PAST  ;
0:pes  VERB_BACK_STRONG_PAST  ;
0:pea  VERB_BACK_CONDITIONAL  ;
0:vet  VERB_BACK_IMPERATIVE  ;
0:ven  VERB_BACK_POTENTIAL_N  ;
0:ve  VERB_BACK_PASSIVE_T  ;
0:vet  VERB_BACK_PASSIVE  ;
0:vet  VERB_BACK_TUPCP_0  ;
0:pea  VERB_BACK_DERIV_PCPS  ;

LEXICON VERB_REVETÄ
!!€gt-norm:  Verbs 74 front v~pe
!!€  kiivetä: kiivetä+V+Act+InfA+Sg+Lat # climb
0:vet  VERB_FRONT_AINF  ;
0:vet  VERB_FRONT_EINF  ;
0:peä  VERB_FRONT_WEAK_PRESENT  ;
0:peä  VERB_FRONT_STRONG_PRESENT  ;
0:peä  VERB_FRONT_3SG_Ä  ;
0:pes  VERB_FRONT_WEAK_PAST  ;
0:pes  VERB_FRONT_STRONG_PAST  ;
0:peä  VERB_FRONT_CONDITIONAL  ;
0:vet  VERB_FRONT_IMPERATIVE  ;
0:ven  VERB_FRONT_POTENTIAL_N  ;
0:ve  VERB_FRONT_PASSIVE_T  ;
0:vet  VERB_FRONT_PASSIVE  ;
0:vet  VERB_FRONT_TUPCP_0  ;
0:peä  VERB_FRONT_DERIV_PCPS  ;

LEXICON VERB_KIRVOTA
!!€gt-norm:  Verbs 74 back v~po
!!€  kirvota: kirvota+V+Act+InfA+Sg+Lat # loose
0:vot  VERB_BACK_AINF  ;
0:vot  VERB_BACK_EINF  ;
0:poa  VERB_BACK_WEAK_PRESENT  ;
0:poa  VERB_BACK_STRONG_PRESENT  ;
0:poa  VERB_BACK_3SG_A  ;
0:pos  VERB_BACK_WEAK_PAST  ;
0:pos  VERB_BACK_STRONG_PAST  ;
0:poa  VERB_BACK_CONDITIONAL  ;
0:vot  VERB_BACK_IMPERATIVE  ;
0:von  VERB_BACK_POTENTIAL_N  ;
0:vo  VERB_BACK_PASSIVE_T  ;
0:vot  VERB_BACK_PASSIVE  ;
0:vot  VERB_BACK_TUPCP_0  ;
0:poa  VERB_BACK_DERIV_PCPS  ;

LEXICON VERB_KADOTA
!!€gt-norm:  Verbs 74 back d~t 
!!€  kadota: kadota+V+Act+InfA+Sg+Lat # disappear
0:dot  VERB_BACK_AINF  ;
0:dot  VERB_BACK_EINF  ;
0:toa  VERB_BACK_WEAK_PRESENT  ;
0:toa  VERB_BACK_STRONG_PRESENT  ;
0:toa  VERB_BACK_3SG_A  ;
0:tos  VERB_BACK_WEAK_PAST  ;
0:tos  VERB_BACK_STRONG_PAST  ;
0:toa  VERB_BACK_CONDITIONAL  ;
0:dot  VERB_BACK_IMPERATIVE  ;
0:don  VERB_BACK_POTENTIAL_N  ;
0:do  VERB_BACK_PASSIVE_T  ;
0:dot  VERB_BACK_PASSIVE  ;
0:dot  VERB_BACK_TUPCP_0  ;
0:toa  VERB_BACK_DERIV_PCPS  ;

LEXICON VERB_TODETA
!!€gt-norm:  Verbs 74 back t~de
!!€  todeta: todeta+V+Act+InfA+Sg+Lat # note
0:det  VERB_BACK_AINF  ;
0:det  VERB_BACK_EINF  ;
0:tea  VERB_BACK_WEAK_PRESENT  ;
0:tea  VERB_BACK_STRONG_PRESENT  ;
0:tea  VERB_BACK_3SG_A  ;
0:tes  VERB_BACK_WEAK_PAST  ;
0:tes  VERB_BACK_STRONG_PAST  ;
0:tea  VERB_BACK_CONDITIONAL  ;
0:det  VERB_BACK_IMPERATIVE  ;
0:den  VERB_BACK_POTENTIAL_N  ;
0:de  VERB_BACK_PASSIVE_T  ;
0:det  VERB_BACK_PASSIVE  ;
0:det  VERB_BACK_TUPCP_0  ;
0:tea  VERB_BACK_DERIV_PCPS  ;

LEXICON VERB_VYYHDETÄ
!!€gt-norm:  Verbs 74 front t~de
!!€  vyyhdetä: vyyhdetä+V+Act+InfA+Sg+Lat # entangle
0:det  VERB_FRONT_AINF  ;
0:det  VERB_FRONT_EINF  ;
0:teä  VERB_FRONT_WEAK_PRESENT  ;
0:teä  VERB_FRONT_STRONG_PRESENT  ;
0:teä  VERB_FRONT_3SG_Ä  ;
0:tes  VERB_FRONT_WEAK_PAST  ;
0:tes  VERB_FRONT_STRONG_PAST  ;
0:teä  VERB_FRONT_CONDITIONAL  ;
0:det  VERB_FRONT_IMPERATIVE  ;
0:den  VERB_FRONT_POTENTIAL_N  ;
0:de  VERB_FRONT_PASSIVE_T  ;
0:det  VERB_FRONT_PASSIVE  ;
0:det  VERB_FRONT_TUPCP_0  ;
0:teä  VERB_FRONT_DERIV_PCPS  ;

LEXICON VERB_LIIDUTA
!!€gt-norm:  Verbs 74 back d~tu
!!€  liiduta: liiduta+V+Act+InfA+Sg+Lat # chalk
0:dut  VERB_BACK_AINF  ;
0:dut  VERB_BACK_EINF  ;
0:tua  VERB_BACK_WEAK_PRESENT  ;
0:tua  VERB_BACK_STRONG_PRESENT  ;
0:tua  VERB_BACK_3SG_A  ;
0:tus  VERB_BACK_WEAK_PAST  ;
0:tus  VERB_BACK_STRONG_PAST  ;
0:tua  VERB_BACK_CONDITIONAL  ;
0:dut  VERB_BACK_IMPERATIVE  ;
0:dun  VERB_BACK_POTENTIAL_N  ;
0:du  VERB_BACK_PASSIVE_T  ;
0:dut  VERB_BACK_PASSIVE  ;
0:dut  VERB_BACK_TUPCP_0  ;
0:tua  VERB_BACK_DERIV_PCPS  ;

LEXICON VERB_TUNGETA
!!€gt-norm:  Verbs 74 back g~ke
!!€  tungeta: tungeta+V+Act+InfA+Sg+Lat # push
0:get  VERB_BACK_AINF  ;
0:get  VERB_BACK_EINF  ;
0:kea  VERB_BACK_WEAK_PRESENT  ;
0:kea  VERB_BACK_STRONG_PRESENT  ;
0:kea  VERB_BACK_3SG_A  ;
0:kes  VERB_BACK_WEAK_PAST  ;
0:kes  VERB_BACK_STRONG_PAST  ;
0:kea  VERB_BACK_CONDITIONAL  ;
0:get  VERB_BACK_IMPERATIVE  ;
0:gen  VERB_BACK_POTENTIAL_N  ;
0:ge  VERB_BACK_PASSIVE_T  ;
0:get  VERB_BACK_PASSIVE  ;
0:get  VERB_BACK_TUPCP_0  ;
0:kea  VERB_BACK_DERIV_PCPS  ;

LEXICON VERB_PINGOTA
!!€gt-norm:  Verbs 74 back g~ko
!!€  pingota: pingota+V+Act+InfA+Sg+Lat # ping
0:got  VERB_BACK_AINF  ;
0:got  VERB_BACK_EINF  ;
0:koa  VERB_BACK_WEAK_PRESENT  ;
0:koa  VERB_BACK_STRONG_PRESENT  ;
0:koa  VERB_BACK_3SG_A  ;
0:kos  VERB_BACK_WEAK_PAST  ;
0:kos  VERB_BACK_STRONG_PAST  ;
0:koa  VERB_BACK_CONDITIONAL  ;
0:got  VERB_BACK_IMPERATIVE  ;
0:gon  VERB_BACK_POTENTIAL_N  ;
0:go  VERB_BACK_PASSIVE_T  ;
0:got  VERB_BACK_PASSIVE  ;
0:got  VERB_BACK_TUPCP_0  ;
0:koa  VERB_BACK_DERIV_PCPS  ;

LEXICON VERB_ÄNGETÄ
!!€gt-norm:  Verbs 74 front g~ke 
!!€  ängetä: ängetä+V+Act+InfA+Sg+Lat # push
0:get  VERB_FRONT_AINF  ;
0:get  VERB_FRONT_EINF  ;
0:keä  VERB_FRONT_WEAK_PRESENT  ;
0:keä  VERB_FRONT_STRONG_PRESENT  ;
0:keä  VERB_FRONT_3SG_Ä  ;
0:kes  VERB_FRONT_WEAK_PAST  ;
0:kes  VERB_FRONT_STRONG_PAST  ;
0:keä  VERB_FRONT_CONDITIONAL  ;
0:get  VERB_FRONT_IMPERATIVE  ;
0:gen  VERB_FRONT_POTENTIAL_N  ;
0:ge  VERB_FRONT_PASSIVE_T  ;
0:get  VERB_FRONT_PASSIVE  ;
0:get  VERB_FRONT_TUPCP_0  ;
0:keä  VERB_FRONT_DERIV_PCPS  ;

LEXICON VERB_KUMMUTA
!!€gt-norm:  Verbs 74 back m~p 
!!€  kummuta: kummuta+V+Act+InfA+Sg+Lat 
0:mut  VERB_BACK_AINF  ;
0:mut  VERB_BACK_EINF  ;
0:pua  VERB_BACK_WEAK_PRESENT  ;
0:pua  VERB_BACK_STRONG_PRESENT  ;
0:pua  VERB_BACK_3SG_A  ;
0:pus  VERB_BACK_WEAK_PAST  ;
0:pus  VERB_BACK_STRONG_PAST  ;
0:pua  VERB_BACK_CONDITIONAL  ;
0:mut  VERB_BACK_IMPERATIVE  ;
0:mun  VERB_BACK_POTENTIAL_N  ;
0:mu  VERB_BACK_PASSIVE_T  ;
0:mut  VERB_BACK_PASSIVE  ;
0:mut  VERB_BACK_TUPCP_0  ;
0:pua  VERB_BACK_DERIV_PCPS  ;

LEXICON VERB_KAMMETA
!!€gt-norm:  Verbs 74 back p~mu
!!€  kammeta: kammeta+V+Act+InfA+Sg+Lat # lever
0:met  VERB_BACK_AINF  ;
0:met  VERB_BACK_EINF  ;
0:pea  VERB_BACK_WEAK_PRESENT  ;
0:pea  VERB_BACK_STRONG_PRESENT  ;
0:pea  VERB_BACK_3SG_A  ;
0:pes  VERB_BACK_WEAK_PAST  ;
0:pes  VERB_BACK_STRONG_PAST  ;
0:pea  VERB_BACK_CONDITIONAL  ;
0:met  VERB_BACK_IMPERATIVE  ;
0:men  VERB_BACK_POTENTIAL_N  ;
0:me  VERB_BACK_PASSIVE_T  ;
0:met  VERB_BACK_PASSIVE  ;
0:met  VERB_BACK_TUPCP_0  ;
0:pea  VERB_BACK_DERIV_PCPS  ;

LEXICON VERB_SAMMOTA
!!€gt-norm:  Verbs 74 back p~mu
!!€  sammota: sammota+V+Act+InfA+Sg+Lat 
0:mot  VERB_BACK_AINF  ;
0:mot  VERB_BACK_EINF  ;
0:poa  VERB_BACK_WEAK_PRESENT  ;
0:poa  VERB_BACK_STRONG_PRESENT  ;
0:poa  VERB_BACK_3SG_A  ;
0:pos  VERB_BACK_WEAK_PAST  ;
0:pos  VERB_BACK_STRONG_PAST  ;
0:poa  VERB_BACK_CONDITIONAL  ;
0:mot  VERB_BACK_IMPERATIVE  ;
0:mon  VERB_BACK_POTENTIAL_N  ;
0:mo  VERB_BACK_PASSIVE_T  ;
0:mot  VERB_BACK_PASSIVE  ;
0:mot  VERB_BACK_TUPCP_0  ;
0:poa  VERB_BACK_DERIV_PCPS  ;

LEXICON VERB_INNOTA
!!€gt-norm:  Verbs 74 back t~no
!!€  innota: innota+V+Act+InfA+Sg+Lat # eager
0:not  VERB_BACK_AINF  ;
0:not  VERB_BACK_EINF  ;
0:toa  VERB_BACK_WEAK_PRESENT  ;
0:toa  VERB_BACK_STRONG_PRESENT  ;
0:toa  VERB_BACK_3SG_A  ;
0:tos  VERB_BACK_WEAK_PAST  ;
0:tos  VERB_BACK_STRONG_PAST  ;
0:toa  VERB_BACK_CONDITIONAL  ;
0:not  VERB_BACK_IMPERATIVE  ;
0:non  VERB_BACK_POTENTIAL_N  ;
0:no  VERB_BACK_PASSIVE_T  ;
0:not  VERB_BACK_PASSIVE  ;
0:not  VERB_BACK_TUPCP_0  ;
0:toa  VERB_BACK_DERIV_PCPS  ;

LEXICON VERB_IRROTA
!!€gt-norm:  Verbs 74 back t~to
!!€  irrota: irrota+V+Act+InfA+Sg+Lat # tear
0:rot  VERB_BACK_AINF  ;
0:rot  VERB_BACK_EINF  ;
0:toa  VERB_BACK_WEAK_PRESENT  ;
0:toa  VERB_BACK_STRONG_PRESENT  ;
0:toa  VERB_BACK_3SG_A  ;
0:tos  VERB_BACK_WEAK_PAST  ;
0:tos  VERB_BACK_STRONG_PAST  ;
0:toa  VERB_BACK_CONDITIONAL  ;
0:rot  VERB_BACK_IMPERATIVE  ;
0:ron  VERB_BACK_POTENTIAL_N  ;
0:ro  VERB_BACK_PASSIVE_T  ;
0:rot  VERB_BACK_PASSIVE  ;
0:rot  VERB_BACK_TUPCP_0  ;
0:toa  VERB_BACK_DERIV_PCPS  ;

LEXICON VERB_HALJETA
!!€gt-norm:  Verbs 74 back j~ke
!!€  haljeta: haljeta+V+Act+InfA+Sg+Lat # split
0:jet  VERB_BACK_AINF  ;
0:jet  VERB_BACK_EINF  ;
0:kea  VERB_BACK_WEAK_PRESENT  ;
0:kea  VERB_BACK_STRONG_PRESENT  ;
0:kea  VERB_BACK_3SG_A  ;
0:kes  VERB_BACK_WEAK_PAST  ;
0:kes  VERB_BACK_STRONG_PAST  ;
0:kea  VERB_BACK_CONDITIONAL  ;
0:jet  VERB_BACK_IMPERATIVE  ;
0:jen  VERB_BACK_POTENTIAL_N  ;
0:je  VERB_BACK_PASSIVE_T  ;
0:jet  VERB_BACK_PASSIVE  ;
0:jet  VERB_BACK_TUPCP_0  ;
0:kea  VERB_BACK_DERIV_PCPS  ;

LEXICON VERB_ILJETÄ
!!€gt-norm:  Verbs 74 front j~k 
!!€  iljetä: iljetä+V+Act+InfA+Sg+Lat # dare
0:jet  VERB_FRONT_AINF  ;
0:jet  VERB_FRONT_EINF  ;
0:keä  VERB_FRONT_WEAK_PRESENT  ;
0:keä  VERB_FRONT_STRONG_PRESENT  ;
0:keä  VERB_FRONT_3SG_Ä  ;
0:kes  VERB_FRONT_WEAK_PAST  ;
0:kes  VERB_FRONT_STRONG_PAST  ;
0:keä  VERB_FRONT_CONDITIONAL  ;
0:jet  VERB_FRONT_IMPERATIVE  ;
0:jen  VERB_FRONT_POTENTIAL_N  ;
0:je  VERB_FRONT_PASSIVE_T  ;
0:jet  VERB_FRONT_PASSIVE  ;
0:jet  VERB_FRONT_TUPCP_0  ;
0:keä  VERB_FRONT_DERIV_PCPS  ;

LEXICON VERB_MYRSKYTÄ
!!€gt-norm:  Verbs 75 front
!!€  myrskytä: myrskytä+V+Act+InfA+Sg+Lat # storm
0:t  VERB_FRONT_AINF  ;
0:t  VERB_FRONT_EINF  ;
0:ä  VERB_FRONT_WEAK_PRESENT  ;
0:ä  VERB_FRONT_STRONG_PRESENT  ;
0:ä  VERB_FRONT_3SG_Ä  ;
0:s  VERB_FRONT_WEAK_PAST  ;
0:s  VERB_FRONT_STRONG_PAST  ;
0:ä  VERB_FRONT_CONDITIONAL  ;
0:t  VERB_FRONT_IMPERATIVE  ;
0:n  VERB_FRONT_POTENTIAL_N  ;
0  VERB_FRONT_PASSIVE_T  ;
0:t  VERB_FRONT_PASSIVE  ;
0:t  VERB_FRONT_TUPCP_0  ;
0:ä  VERB_FRONT_DERIV_PCPS  ;

LEXICON VERB_LASSOTA
!!€gt-norm:  Verbs 75 back
!!€  lassota: lassota+V+Act+InfA+Sg+Lat # lasso
0:t  VERB_BACK_AINF  ;
0:t  VERB_BACK_EINF  ;
0:a  VERB_BACK_WEAK_PRESENT  ;
0:a  VERB_BACK_STRONG_PRESENT  ;
0:a  VERB_BACK_3SG_A  ;
0:s  VERB_BACK_WEAK_PAST  ;
0:s  VERB_BACK_STRONG_PAST  ;
0:a  VERB_BACK_CONDITIONAL  ;
0:t  VERB_BACK_IMPERATIVE  ;
0:n  VERB_BACK_POTENTIAL_N  ;
0  VERB_BACK_PASSIVE_T  ;
0:t  VERB_BACK_PASSIVE  ;
0:t  VERB_BACK_TUPCP_0  ;
0:a  VERB_BACK_DERIV_PCPS  ;

LEXICON VERB_SELVITÄ
!!€gt-norm:  Verbs 75 itä
!!€  selvitä: selvitä+V+Act+InfA+Sg+Lat # manage
0:t  VERB_FRONT_AINF  ;
0:t  VERB_FRONT_EINF  ;
0:ä  VERB_FRONT_WEAK_PRESENT  ;
0:ä  VERB_FRONT_STRONG_PRESENT  ;
0:ä  VERB_FRONT_3SG_Ä  ;
0:s  VERB_FRONT_WEAK_PAST  ;
0:s  VERB_FRONT_STRONG_PAST  ;
0:ä  VERB_FRONT_CONDITIONAL  ;
0:t  VERB_FRONT_IMPERATIVE  ;
0:n  VERB_FRONT_POTENTIAL_N  ;
0  VERB_FRONT_PASSIVE_T  ;
0:t  VERB_FRONT_PASSIVE  ;
0:t  VERB_FRONT_TUPCP_0  ;
0:ä  VERB_FRONT_DERIV_PCPS  ;

LEXICON VERB_RYÖPYTÄ
!!€gt-norm:  Verbs 75 pytä
!!€  ryöpytä: ryöpytä+V+Act+InfA+Sg+Lat # flood
0:yt  VERB_FRONT_AINF  ;
0:yt  VERB_FRONT_EINF  ;
0:pyä  VERB_FRONT_WEAK_PRESENT  ;
0:pyä  VERB_FRONT_STRONG_PRESENT  ;
0:pyä  VERB_FRONT_3SG_Ä  ;
0:pys  VERB_FRONT_WEAK_PAST  ;
0:pys  VERB_FRONT_STRONG_PAST  ;
0:pyä  VERB_FRONT_CONDITIONAL  ;
0:yt  VERB_FRONT_IMPERATIVE  ;
0:yn  VERB_FRONT_POTENTIAL_N  ;
0:y  VERB_FRONT_PASSIVE_T  ;
0:yt  VERB_FRONT_PASSIVE  ;
0:yt  VERB_FRONT_TUPCP_0  ;
0:py  VERB_FRONT_DERIV_PCPS  ;

LEXICON VERB_PEITOTA
!!€gt-norm:  Verbs 75 tota
!!€  peitota: peitota+V+Act+InfA+Sg+Lat # beat
0:ot  VERB_BACK_AINF  ;
0:ot  VERB_BACK_EINF  ;
0:toa  VERB_BACK_WEAK_PRESENT  ;
0:toa  VERB_BACK_STRONG_PRESENT  ;
0:toa  VERB_BACK_3SG_A  ;
0:tos  VERB_BACK_WEAK_PAST  ;
0:tos  VERB_BACK_STRONG_PAST  ;
0:toa  VERB_BACK_CONDITIONAL  ;
0:ot  VERB_BACK_IMPERATIVE  ;
0:on  VERB_BACK_POTENTIAL_N  ;
0:o  VERB_BACK_PASSIVE_T  ;
0:ot  VERB_BACK_PASSIVE  ;
0:ot  VERB_BACK_TUPCP_0  ;
0:toa  VERB_BACK_DERIV_PCPS  ;

LEXICON VERB_KERITÄ
!!€gt-norm:  Verbs 75 itä
!!€  keritä: keritä+V+Act+InfA+Sg+Lat 
0:it  VERB_FRONT_AINF  ;
0:it  VERB_FRONT_EINF  ;
0:kiä  VERB_FRONT_WEAK_PRESENT  ;
0:kiä  VERB_FRONT_STRONG_PRESENT  ;
0:kiä  VERB_FRONT_3SG_Ä  ;
0:kis  VERB_FRONT_WEAK_PAST  ;
0:kis  VERB_FRONT_STRONG_PAST  ;
0:kiä  VERB_FRONT_CONDITIONAL  ;
0:it  VERB_FRONT_IMPERATIVE  ;
0:in  VERB_FRONT_POTENTIAL_N  ;
0:i  VERB_FRONT_PASSIVE_T  ;
0:it  VERB_FRONT_PASSIVE  ;
0:it  VERB_FRONT_TUPCP_0  ;
0:kiä  VERB_FRONT_DERIV_PCPS  ;

LEXICON VERB_MUODOTA
!!€gt-norm:  Verbs 75 dota
!!€  muodota: muodota+V+Act+InfA+Sg+Lat # form
0:dot  VERB_BACK_AINF  ;
0:dot  VERB_BACK_EINF  ;
0:toa  VERB_BACK_WEAK_PRESENT  ;
0:toa  VERB_BACK_STRONG_PRESENT  ;
0:toa  VERB_BACK_3SG_A  ;
0:tos  VERB_BACK_WEAK_PAST  ;
0:tos  VERB_BACK_STRONG_PAST  ;
0:toa  VERB_BACK_CONDITIONAL  ;
0:dot  VERB_BACK_IMPERATIVE  ;
0:don  VERB_BACK_POTENTIAL_N  ;
0:do  VERB_BACK_PASSIVE_T  ;
0:dot  VERB_BACK_PASSIVE  ;
0:dot  VERB_BACK_TUPCP_0  ;
0:toa  VERB_BACK_DERIV_PCPS  ;

LEXICON VERB_LÄMMITÄ
!!€gt-norm:  Verbs 75 mitä
!!€  lämmitä: lämmitä+V+Act+InfA+Sg+Lat # heat
0:mit  VERB_FRONT_AINF  ;
0:mit  VERB_FRONT_EINF  ;
0:piä  VERB_FRONT_WEAK_PRESENT  ;
0:piä  VERB_FRONT_STRONG_PRESENT  ;
0:piä  VERB_FRONT_3SG_Ä  ;
0:pis  VERB_FRONT_WEAK_PAST  ;
0:pis  VERB_FRONT_STRONG_PAST  ;
0:piä  VERB_FRONT_CONDITIONAL  ;
0:mit  VERB_FRONT_IMPERATIVE  ;
0:min  VERB_FRONT_POTENTIAL_N  ;
0:mi  VERB_FRONT_PASSIVE_T  ;
0:mit  VERB_FRONT_PASSIVE  ;
0:mit  VERB_FRONT_TUPCP_0  ;
0:piä  VERB_FRONT_DERIV_PCPS  ;

LEXICON VERB_AALLOTA
!!€gt-norm:  Verbs 75 lota
!!€  aallota: aallota+V+Act+InfA+Sg+Lat # wave
0:lot  VERB_BACK_AINF  ;
0:lot  VERB_BACK_EINF  ;
0:toa  VERB_BACK_WEAK_PRESENT  ;
0:toa  VERB_BACK_STRONG_PRESENT  ;
0:toa  VERB_BACK_3SG_A  ;
0:tos  VERB_BACK_WEAK_PAST  ;
0:tos  VERB_BACK_STRONG_PAST  ;
0:toa  VERB_BACK_CONDITIONAL  ;
0:lot  VERB_BACK_IMPERATIVE  ;
0:lon  VERB_BACK_POTENTIAL_N  ;
0:lo  VERB_BACK_PASSIVE_T  ;
0:lot  VERB_BACK_PASSIVE  ;
0:lot  VERB_BACK_TUPCP_0  ;
0:toa  VERB_BACK_DERIV_PCPS  ;

LEXICON VERB_HELLITÄ
!!€gt-norm:  Verbs 75 litä
!!€  hellitä: hellitä+V+Act+InfA+Sg+Lat # loose
0:lit  VERB_FRONT_AINF  ;
0:lit  VERB_FRONT_EINF  ;
0:tiä  VERB_FRONT_WEAK_PRESENT  ;
0:tiä  VERB_FRONT_STRONG_PRESENT  ;
0:tiä  VERB_FRONT_3SG_Ä  ;
0:tis  VERB_FRONT_WEAK_PAST  ;
0:tis  VERB_FRONT_STRONG_PAST  ;
0:tiä  VERB_FRONT_CONDITIONAL  ;
0:lit  VERB_FRONT_IMPERATIVE  ;
0:lin  VERB_FRONT_POTENTIAL_N  ;
0:li  VERB_FRONT_PASSIVE_T  ;
0:lit  VERB_FRONT_PASSIVE  ;
0:lit  VERB_FRONT_TUPCP_0  ;
0:tiä  VERB_FRONT_DERIV_PCPS  ;

!!  !Vowel stems with t:s variation

LEXICON VERB_TAITAA
!!€gt-norm:  Verbs 76 back
!!€  taitaa: taitaa+V+Act+InfA+Sg+Lat # can
0:ta  VERB_BACK_AINF  ;
0:ta  VERB_BACK_EINF  ;
0:da  VERB_BACK_WEAK_PRESENT  ;
0:ta  VERB_BACK_STRONG_PRESENT  ;
0:ta  VERB_BACK_3SG_A  ;
0:s  VERB_BACK_WEAK_PAST  ;
0:s  VERB_BACK_STRONG_PAST  ;
0:ta  VERB_BACK_CONDITIONAL  ;
0:ta  VERB_BACK_IMPERATIVE  ;
0:ta  VERB_BACK_POTENTIAL_N  ;
0:de  VERB_BACK_PASSIVE_T  ;
0:det  VERB_BACK_PASSIVE  ;
0:det  VERB_BACK_TUPCP_0  ;
0:ta  VERB_BACK_DERIV_PCPS  ;

LEXICON VERB_TIETÄÄ
!!€gt-norm:  Verbs 76 front
!!€  tietää: tietää+V+Act+InfA+Sg+Lat # know
0:tä  VERB_FRONT_AINF  ;
0:tä  VERB_FRONT_EINF  ;
0:dä  VERB_FRONT_WEAK_PRESENT  ;
0:tä  VERB_FRONT_STRONG_PRESENT  ;
0:tä  VERB_FRONT_3SG_Ä  ;
0:s  VERB_FRONT_WEAK_PAST  ;
0:s  VERB_FRONT_STRONG_PAST  ;
0:tä  VERB_FRONT_IMPERATIVE  ;
0:tä  VERB_FRONT_POTENTIAL_N  ;
0:tä  VERB_FRONT_CONDITIONAL  ;
0:de  VERB_FRONT_PASSIVE_T  ;
0:det  VERB_FRONT_PASSIVE  ;
0:det  VERB_FRONT_TUPCP_0  ;
0:tä  VERB_FRONT_DERIV_PCPS  ;

!!  !Verbs with defective paradigms
!!  For some verbs, the normative inflection does not allow full set of forms:

LEXICON VERB_VIPAJAA
!!€gt-norm:  Verbs 77 back 
!!€  vipajaa: vipajaa+V+Act+InfA+Sg+Lat # thump
0:a  VERB_BACK_AINF  ;
0  VERB_BACK_STRONG_PRESENT  ;
0  VERB_BACK_3SG_A  ;
0  VERB_BACK_STRONG_PAST  ;
0  VERB_BACK_CONDITIONAL  ;
0  VERB_BACK_DERIV_PCPS  ;

LEXICON VERB_HELÄJÄÄ
!!€gt-norm:  Verbs 77 front
!!€  heläjää: heläjää+V+Act+InfA+Sg+Lat # chime
0:ä  VERB_FRONT_AINF  ;
0  VERB_FRONT_STRONG_PRESENT  ;
0  VERB_FRONT_3SG_Ä  ;
0  VERB_FRONT_STRONG_PAST  ;
0  VERB_FRONT_CONDITIONAL  ;
0  VERB_FRONT_DERIV_PCPS  ;

LEXICON VERB_RAIKAA
!!€gt-norm:  Verbs 78 back
!!€  raikaa: raikaa+V+Act+InfA+Sg+Lat # baum
0  VERB_BACK_AINF  ;
0  VERB_BACK_STRONG_PRESENT  ;
0  VERB_BACK_3SG_A  ;
0  VERB_BACK_CONDITIONAL  ;
0  VERB_BACK_DERIV_PCPS  ;

LEXICON VERB_ÄHKÄÄ
!!€gt-norm:  Verbs 78 front
!!€  ähkää: ähkää+V+Act+InfA+Sg+Lat # meh
0  VERB_FRONT_AINF  ;
0  VERB_FRONT_STRONG_PRESENT  ;
0  VERB_FRONT_3SG_Ä  ;
0  VERB_FRONT_CONDITIONAL  ;
0  VERB_FRONT_DERIV_PCPS  ;

!!  !Verbs with exceptional inflection patterns
!!  There is a handful of verbs that does not fit to the patterns of old
!!  dictionaries.

LEXICON VERB_OLLA
!!  The verb olla has very peculiar and heteroclitic inflection with lot of
!!  common short forms in standard spoken Finnish:
!!€gt-norm:  Verb olla
!!€  olla: olla+V+Act+InfA+Sg+Lat # be
!!€  lienen: olla+V+Act+Pot+Sg1
!!€  lie: olla+V+Act+Pot+ConNeg
!!€  olija: olla+V+Der/ja+Sg+Nom
0:oll  VERB_BACK_AINF  ;
0:oll  VERB_BACK_EINF  ;
0:ole  VERB_BACK_WEAK_PRESENT  ;
+Act+Ind+Prs+Sg3:on  VERB_BACK_CLIT_OPT  ;
+Act+Ind+Prs+Pl3:ovat  VERB_BACK_CLIT_OPT  ;
0:ol  VERB_BACK_WEAK_PAST  ;
0:ol  VERB_BACK_STRONG_PAST  ;
0:ol  VERB_BACK_CONDITIONAL  ;
0:ol  VERB_BACK_IMPERATIVE  ;
0+Use/NG:ol  VERB_BACK_POTENTIAL_L  ; ! generate liene-
0:ol  VERB_BACK_PASSIVE_L  ;
0:ol  VERB_BACK_PASSIVE  ;
0:ol  VERB_BACK_TUPCP_L  ;
0:ole  VERB_BACK_DERIV_PCPS  ;

!0:lie  VERB_FRONT_POTENTIAL_N  ;  - exceptional; general cont.lexicon contains Indicative forms 
+Act+Pot+Pl1:lie%>ne%>mme VERB_FRONT_CLIT_OPT     ;
+Act+Pot+Pl2:lie%>ne%>tte VERB_FRONT_CLIT_OPT     ;
+Act+Pot+Pl3:lie%>ne%>vät  VERB_FRONT_CLIT_OPT     ;
+Act+Pot+Sg1:lie%>ne%>n   VERB_FRONT_CLIT_OPT     ;
+Act+Pot+Sg2:lie%>ne%>t   VERB_FRONT_CLIT_OPT     ;
+Act+Pot+Sg3:lie%>ne%>e   VERB_FRONT_CLIT_OPT     ;
+Act+Pot+ConNeg:lie%>ne VERB_FRONT_CLIT_OPT     ;
+Act+Pot+PrfPrc:lie%>n   ADJ_ÄLLISTYNYT     ;
+Act+Pot+Prt+ConNeg+Sg:lie%>nyt  VERB_FRONT_CLIT_OPT     ;
+Act+Pot+Prt+ConNeg+Pl:lie%>neet  VERB_FRONT_CLIT_OPT ;

!  these were found in exceptions.lexc, but moved here
!  in order to have all olla in one place. Pleas remove
!  doublets when detected.

+Act+Der/maisilla:olemaisilla  VERB_BACK_POSS_AN  ;
+Act+InfMa+Sg+Abe:olematta  VERB_BACK_POSS_AN_OPT  ;
+Act+InfMa+Sg+Ade:olemalla  VERB_BACK_POSS_AN_OPT  ;
+Act+InfMa+Sg+Ela:olemasta  VERB_BACK_POSS_AN_OPT  ;
+Act+InfMa+Sg+Ill:olemaan  VERB_BACK_POSS_OPT  ;
+Act+InfMa+Sg+Ine:olemassa  VERB_BACK_POSS_OPT  ;
+Act+InfMa+Sg+Ins:oleman  VERB_BACK_CLIT_OPT  ;
+Act+Imprt+Sg2+s:oles  #  ;
+Act+Cond+Sg1+Dial/standard:oisin  VERB_BACK_CLIT_OPT  ;
+Act+Cond+Sg2+Dial/standard:oisit  VERB_BACK_CLIT_OPT  ;
+Act+Cond+Sg3+Dial/standard:ois  VERB_BACK_CLIT_OPT  ;
+Act+Cond+Pl1+Dial/standard:oisimme  VERB_BACK_CLIT_OPT  ;
+Act+Cond+Pl2+Dial/standard:oisitte  VERB_BACK_CLIT_OPT  ;
+Act+Cond+Pl3+Dial/standard:oisivat  VERB_BACK_CLIT_OPT  ;
+Pss+PrfPrc:ol  ADJ_PARANNELTU  ;
!+Act+AgPrc:olem  ADJ_AALTOILEVA  ;
+Act+NegPrc:olemat  ADJ_VIATON  ;
+Act+PrsPrc+Der/inen:olevai  ADJ_AAKKOSELLINEN  ;
+Act+PrsPrc:olev  ADJ_AALTOILEVA  ;
+Der/minen:olemi  NOUN_AAKKOSTAMINEN  ;
+Der/ja:olij  NOUN_SOITTAJA  ;
+Act+PrfPrc:oll  ADJ_KULUNUT  ;
+Act+Pot+Sg1:lienen  VERB_FRONT_CLIT_OPT  ;
+Act+Pot+Sg2:lienet  VERB_FRONT_CLIT_OPT  ;
+Act+Pot+Sg3:lienee  VERB_FRONT_CLIT_OPT  ;
+Act+Pot+Pl1:lienemme  VERB_FRONT_CLIT_OPT  ;
+Act+Pot+Pl2:lienette  VERB_FRONT_CLIT_OPT  ;
+Act+Pot+Pl3:lienevät  VERB_FRONT_CLIT_OPT  ;
+Act+Pot+ConNeg:liene  VERB_FRONT_CLIT_OPT  ;
+Act+Pot+ConNeg:lie  VERB_FRONT_CLIT_OPT  ;

LEXICON VERB_ARVAILLA


:ile  VERB_BACK_WEAK_PRESENT  ;
:ile  VERB_BACK_STRONG_PRESENT  ;
:ile  VERB_BACK_3SG_E  ;
:ile  VERB_BACK_DERIV_PCPS  ;

:ill  VERB_BACK_AINF  ;
:ill  VERB_BACK_EINF  ;
:ill  VERB_BACK_OPTATIVE_0_ARCHAIC  ;

:il  VERB_BACK_WEAK_PAST  ;
:il  VERB_BACK_STRONG_PAST  ;
:il  VERB_BACK_CONDITIONAL  ;
:il  VERB_BACK_IMPERATIVE  ;
:il  VERB_BACK_POTENTIAL_L  ;
:il  VERB_BACK_PASSIVE_L  ;
:il  VERB_BACK_PASSIVE  ;
:il  VERB_BACK_TUPCP_L  ;

! !:ele  VERB_BACK_WEAK_PRESENT  ; rj: form is not used
!:ele  VERB_BACK_STRONG_PRESENT  ;
! !:ele  VERB_BACK_3SG_E  ;
!:ele  VERB_BACK_DERIV_PCPS  ;

!:ell  VERB_BACK_AINF  ;
!:ell  VERB_BACK_EINF  ;
!:ell  VERB_BACK_OPTATIVE_0_ARCHAIC  ;

!:el  VERB_BACK_WEAK_PAST  ;
!:el  VERB_BACK_STRONG_PAST  ;
!:el  VERB_BACK_CONDITIONAL  ;
!:el  VERB_BACK_IMPERATIVE  ;
!:el  VERB_BACK_POTENTIAL_L  ;
!:el  VERB_BACK_PASSIVE_L  ;
!:el  VERB_BACK_PASSIVE  ;
!:el  VERB_BACK_TUPCP_L  ;

LEXICON VERB_EI

+Neg:el  VERB_FRONT_OPTATIVE_L_ARCHAIC  ;
+Neg:el  VERB_FRONT_IMPERATIVE_ARCHAIC  ;

+Neg+Act+Pl1:emme  VERB_FRONT_CLIT_OPT  ;

+Neg+Act+Pl1+Foc/ka:emmekä  VERB_FRONT_CLIT_OPT  ;

+Neg+Act+Pl2:ette  VERB_FRONT_CLIT_OPT  ;

+Neg+Act+Pl2+Foc/ka:ettekä  VERB_FRONT_CLIT_OPT  ;

+Neg+Act+Pl3:eivät  VERB_FRONT_CLIT_OPT  ;

+Neg+Act+Pl3+Foc/ka:eivätkä  VERB_FRONT_CLIT_OPT  ;

+Neg+Act+Sg1:en  VERB_FRONT_CLIT_OPT  ;

+Neg+Act+Sg1+Foc/ka:enkä  VERB_FRONT_CLIT_OPT  ;

+Neg+Act+Sg1+Qst+Dial:eks  #  ;

+Neg+Act+Sg2:et  VERB_FRONT_CLIT_OPT  ;

+Neg+Act+Sg2+Foc/ka:etkä  VERB_FRONT_CLIT_OPT  ;

+Neg+Act+Sg2+Qst+Dial:eks  #  ;

+Neg+Act+Sg3:ei  VERB_FRONT_CLIT_OPT  ;

+Neg+Act+Sg3+Foc/ka:eikä  VERB_FRONT_CLIT_OPT  ;

+Neg+Act+Sg3+Qst+Dial:eks  #  ;

+Neg+Act+Impv+Pl1+Foc/ka+Dial:elkäämmekä  VERB_FRONT_CLIT_OPT  ;

+Neg+Act+Impv+Pl1+Foc/ka:älkäämmekä  VERB_FRONT_CLIT_OPT  ;

+Neg+Act+Impv+Pl1+Dial:elkäämme  VERB_FRONT_CLIT_OPT  ;

+Neg+Act+Impv+Pl1:älkäämme  VERB_FRONT_CLIT_OPT  ;

+Neg+Act+Impv+Pl2+Foc/ka+Dial:elkääkä  VERB_FRONT_CLIT_OPT  ;

+Neg+Act+Impv+Pl2+Foc/ka:älkääkä  VERB_FRONT_CLIT_OPT  ;

+Neg+Act+Impv+Pl2+Foc/s:älkääs  #  ;

+Neg+Act+Impv+Pl2+Dial:elkää  VERB_FRONT_CLIT_OPT  ;

+Neg+Act+Impv+Pl2:älkää  VERB_FRONT_CLIT_OPT  ;

+Neg+Act+Impv+Pl3+Foc/ka+Dial:elköötkä  VERB_FRONT_CLIT_OPT  ;

+Neg+Act+Impv+Pl3+Foc/ka:älköötkä  VERB_FRONT_CLIT_OPT  ;

+Neg+Act+Impv+Pl3+Dial:elkööt  VERB_FRONT_CLIT_OPT  ;

+Neg+Act+Impv+Pl3:älkööt  VERB_FRONT_CLIT_OPT  ;

+Neg+Act+Impv+Sg2+Foc/ka+Dial:eläkä  VERB_FRONT_CLIT_OPT  ;

+Neg+Act+Impv+Sg2+Foc/ka:äläkä  VERB_FRONT_CLIT_OPT  ;

+Neg+Act+Impv+Sg2+Foc/s:äläs  #  ;

+Neg+Act+Impv+Sg2+Dial:elä  VERB_FRONT_CLIT_OPT  ;

+Neg+Act+Impv+Sg2:älä  VERB_FRONT_CLIT_OPT  ;

+Neg+Act+Impv+Sg3+Foc/ka+Dial:elköönkä  VERB_FRONT_CLIT_OPT  ;

+Neg+Act+Impv+Sg3+Foc/ka:älköönkä  VERB_FRONT_CLIT_OPT  ;

+Neg+Act+Impv+Sg3+Dial:elköön  VERB_FRONT_CLIT_OPT  ;

+Neg+Act+Impv+Sg3:älköön  VERB_FRONT_CLIT_OPT  ;

+Neg:äl  VERB_FRONT_OPTATIVE_L_ARCHAIC  ;
+Neg:äl  VERB_FRONT_IMPERATIVE_ARCHAIC  ;

LEXICON VERB_ERATA

:an  VERB_BACK_POTENTIAL_N  ;

:at  VERB_BACK_AINF  ;
:at  VERB_BACK_EINF  ;
:at  VERB_BACK_IMPERATIVE  ;
:at  VERB_BACK_PASSIVE  ;
:at  VERB_BACK_TUPCP_0  ;
:at  VERB_BACK_OPTATIVE_K_ARCHAIC  ;

:a  VERB_BACK_PASSIVE_T  ;

:kane  VERB_BACK_WEAK_PRESENT  ;
:kane  VERB_BACK_STRONG_PRESENT  ;
:kane  VERB_BACK_3SG_E  ;
:kane  VERB_BACK_DERIV_PCPS  ;

:kan  VERB_BACK_WEAK_PAST  ;
:kan  VERB_BACK_STRONG_PAST  ;
:kan  VERB_BACK_CONDITIONAL  ;


LEXICON VERB_ETUILLA

:e  VERB_BACK_WEAK_PRESENT  ;
:e  VERB_BACK_STRONG_PRESENT  ;
:e  VERB_BACK_3SG_E  ;
:e  VERB_BACK_DERIV_PCPS  ;

:l  VERB_BACK_AINF  ;
:l  VERB_BACK_EINF  ;
:l  VERB_BACK_OPTATIVE_0_ARCHAIC  ;

:  VERB_BACK_WEAK_PAST  ;
:  VERB_BACK_STRONG_PAST  ;
:  VERB_BACK_CONDITIONAL  ;
:  VERB_BACK_IMPERATIVE  ;
:  VERB_BACK_POTENTIAL_L  ;
:  VERB_BACK_PASSIVE_L  ;
:  VERB_BACK_PASSIVE  ;
:  VERB_BACK_TUPCP_L  ;

LEXICON VERB_HALAJAA

:ja  VERB_BACK_WEAK_PRESENT  ;
:ja  VERB_BACK_STRONG_PRESENT  ;
:ja  VERB_BACK_3SG_A  ;
:ja  VERB_BACK_CONDITIONAL  ;
:ja  VERB_BACK_DERIV_PCPS  ;

:t  VERB_BACK_AINF  ;
:t  VERB_BACK_OPTATIVE_K_ARCHAIC  ;

LEXICON VERB_KIERTYÄ

:ryt  VERB_FRONT_PASSIVE  ;
:ryt  VERB_FRONT_TUPCP_0  ;

:ry  VERB_FRONT_WEAK_PRESENT  ;
:ry  VERB_FRONT_WEAK_PAST  ;
:ry  VERB_FRONT_PASSIVE_T  ;

:ty  VERB_FRONT_AINF  ;
:ty  VERB_FRONT_EINF  ;
:ty  VERB_FRONT_STRONG_PRESENT  ;
:ty  VERB_FRONT_3SG_Y  ;
:ty  VERB_FRONT_STRONG_PAST  ;
:ty  VERB_FRONT_CONDITIONAL  ;
:ty  VERB_FRONT_IMPERATIVE  ;
:ty  VERB_FRONT_POTENTIAL_N  ;
:ty  VERB_FRONT_DERIV_PCPS  ;
:ty  VERB_FRONT_OPTATIVE_0_ARCHAIC  ;


LEXICON VERB_KIVETÄ

:pene  VERB_FRONT_WEAK_PRESENT  ;
:pene  VERB_FRONT_STRONG_PRESENT  ;
:pene  VERB_FRONT_3SG_E  ;
:pene  VERB_FRONT_DERIV_PCPS  ;

:pen  VERB_FRONT_WEAK_PAST  ;
:pen  VERB_FRONT_STRONG_PAST  ;
:pen  VERB_FRONT_CONDITIONAL  ;

:ven  VERB_FRONT_POTENTIAL_N  ;

:vet  VERB_FRONT_AINF  ;
:vet  VERB_FRONT_EINF  ;
:vet  VERB_FRONT_IMPERATIVE  ;
:vet  VERB_FRONT_PASSIVE  ;
:vet  VERB_FRONT_TUPCP_0  ;
:vet  VERB_FRONT_OPTATIVE_K_ARCHAIC  ;

:ve  VERB_FRONT_PASSIVE_T  ;

LEXICON VERB_LEPÄILLÄ

:ile  VERB_FRONT_WEAK_PRESENT  ;
:ile  VERB_FRONT_STRONG_PRESENT  ;
:ile  VERB_FRONT_3SG_E  ;
:ile  VERB_FRONT_DERIV_PCPS  ;

:ill  VERB_FRONT_AINF  ;
:ill  VERB_FRONT_EINF  ;
:ill  VERB_FRONT_OPTATIVE_0_ARCHAIC  ;

:il  VERB_FRONT_WEAK_PAST  ;
:il  VERB_FRONT_STRONG_PAST  ;
:il  VERB_FRONT_CONDITIONAL  ;
:il  VERB_FRONT_IMPERATIVE  ;
:il  VERB_FRONT_POTENTIAL_L  ;
:il  VERB_FRONT_PASSIVE_L  ;
:il  VERB_FRONT_PASSIVE  ;
:il  VERB_FRONT_TUPCP_L  ;

:ele  VERB_FRONT_WEAK_PRESENT  ;
:ele  VERB_FRONT_STRONG_PRESENT  ;
:ele  VERB_FRONT_3SG_E  ;
:ele  VERB_FRONT_DERIV_PCPS  ;

:ell  VERB_FRONT_AINF  ;
:ell  VERB_FRONT_EINF  ;
:ell  VERB_FRONT_OPTATIVE_0_ARCHAIC  ;

:el  VERB_FRONT_WEAK_PAST  ;
:el  VERB_FRONT_STRONG_PAST  ;
:el  VERB_FRONT_CONDITIONAL  ;
:el  VERB_FRONT_IMPERATIVE  ;
:el  VERB_FRONT_POTENTIAL_L  ;
:el  VERB_FRONT_PASSIVE_L  ;
:el  VERB_FRONT_PASSIVE  ;
:el  VERB_FRONT_TUPCP_L  ;

LEXICON VERB_RENNOTA

:non  VERB_BACK_POTENTIAL_N  ;

:not  VERB_BACK_AINF  ;
:not  VERB_BACK_EINF  ;
:not  VERB_BACK_IMPERATIVE  ;
:not  VERB_BACK_PASSIVE  ;
:not  VERB_BACK_TUPCP_0  ;
:not  VERB_BACK_OPTATIVE_K_ARCHAIC  ;

:no  VERB_BACK_PASSIVE_T  ;

:tone  VERB_BACK_WEAK_PRESENT  ;
:tone  VERB_BACK_STRONG_PRESENT  ;
:tone  VERB_BACK_3SG_E  ;
:tone  VERB_BACK_DERIV_PCPS  ;

:ton  VERB_BACK_WEAK_PAST  ;
:ton  VERB_BACK_STRONG_PAST  ;
:ton  VERB_BACK_CONDITIONAL  ;

LEXICON VERB_ROHJETA

:jen  VERB_BACK_POTENTIAL_N  ;

:jet  VERB_BACK_AINF  ;
:jet  VERB_BACK_EINF  ;
:jet  VERB_BACK_IMPERATIVE  ;
:jet  VERB_BACK_PASSIVE  ;
:jet  VERB_BACK_TUPCP_0  ;
:jet  VERB_BACK_OPTATIVE_K_ARCHAIC  ;

:je  VERB_BACK_PASSIVE_T  ;

:kene  VERB_BACK_WEAK_PRESENT  ;
:kene  VERB_BACK_STRONG_PRESENT  ;
:kene  VERB_BACK_3SG_E  ;
:kene  VERB_BACK_DERIV_PCPS  ;

:ken  VERB_BACK_WEAK_PAST  ;
:ken  VERB_BACK_STRONG_PAST  ;
:ken  VERB_BACK_CONDITIONAL  ;

LEXICON VERB_SYÖPYÄ

:py  VERB_FRONT_AINF  ;
:py  VERB_FRONT_EINF  ;
:py  VERB_FRONT_STRONG_PRESENT  ;
:py  VERB_FRONT_3SG_Y  ;
:py  VERB_FRONT_STRONG_PAST  ;
:py  VERB_FRONT_CONDITIONAL  ;
:py  VERB_FRONT_IMPERATIVE  ;
:py  VERB_FRONT_POTENTIAL_N  ;
:py  VERB_FRONT_DERIV_PCPS  ;
:py  VERB_FRONT_OPTATIVE_0_ARCHAIC  ;

:vyt  VERB_FRONT_PASSIVE  ;
:vyt  VERB_FRONT_TUPCP_0  ;

:vy  VERB_FRONT_WEAK_PRESENT  ;
:vy  VERB_FRONT_WEAK_PAST  ;
:vy  VERB_FRONT_PASSIVE_T  ;

LEXICON VERB_TUIKKAA

:ka  VERB_BACK_AINF  ;
:ka  VERB_BACK_STRONG_PRESENT  ;
:ka  VERB_BACK_3SG_A  ;
:ka  VERB_BACK_CONDITIONAL  ;
:ka  VERB_BACK_DERIV_PCPS  ;

LEXICON VERB_TULLA

:le  VERB_BACK_WEAK_PRESENT  ;
:le  VERB_BACK_STRONG_PRESENT  ;
:le  VERB_BACK_3SG_E  ;
:le  VERB_BACK_DERIV_PCPS  ;

:ll  VERB_BACK_AINF  ;
:ll  VERB_BACK_EINF  ;
:ll  VERB_BACK_OPTATIVE_0_ARCHAIC  ;

:l  VERB_BACK_WEAK_PAST  ;
:l  VERB_BACK_STRONG_PAST  ;
:l  VERB_BACK_CONDITIONAL  ;
:l  VERB_BACK_IMPERATIVE  ;
:l  VERB_BACK_POTENTIAL_L  ;
:l  VERB_BACK_PASSIVE_L  ;
:l  VERB_BACK_PASSIVE  ;
:l  VERB_BACK_TUPCP_L  ;

+Dial:u  VERB_BACK_WEAK_PRESENT  ;

LEXICON VERB_VAAHDOTA

:don  VERB_BACK_POTENTIAL_N  ;

:dot  VERB_BACK_AINF  ;
:dot  VERB_BACK_EINF  ;
:dot  VERB_BACK_IMPERATIVE  ;
:dot  VERB_BACK_PASSIVE  ;
:dot  VERB_BACK_TUPCP_0  ;
:dot  VERB_BACK_OPTATIVE_K_ARCHAIC  ;

:do  VERB_BACK_PASSIVE_T  ;

:toa  VERB_BACK_WEAK_PRESENT  ;
:toa  VERB_BACK_STRONG_PRESENT  ;
:toa  VERB_BACK_3SG_A  ;
:toa  VERB_BACK_CONDITIONAL  ;
:toa  VERB_BACK_DERIV_PCPS  ;

:tos  VERB_BACK_WEAK_PAST  ;
:tos  VERB_BACK_STRONG_PAST  ;

:to  VERB_BACK_CONDITIONAL  ;

LEXICON VERB_VERRATA

:ran  VERB_BACK_POTENTIAL_N  ;

:rat  VERB_BACK_AINF  ;
:rat  VERB_BACK_EINF  ;
:rat  VERB_BACK_IMPERATIVE  ;
:rat  VERB_BACK_PASSIVE  ;
:rat  VERB_BACK_TUPCP_0  ;
:rat  VERB_BACK_OPTATIVE_K_ARCHAIC  ;

:ra  VERB_BACK_PASSIVE_T  ;

:taa  VERB_BACK_WEAK_PRESENT  ;
:taa  VERB_BACK_STRONG_PRESENT  ;
:taa  VERB_BACK_DERIV_PCPS  ;

:tas  VERB_BACK_WEAK_PAST  ;
:tas  VERB_BACK_STRONG_PAST  ;

:ta  VERB_BACK_3SG_A  ;
:ta  VERB_BACK_CONDITIONAL  ;



LEXICON VERB_HALUTA

:a	VERB_BACK_WEAK_PRESENT ;

:a	VERB_BACK_STRONG_PRESENT ;

:a	VERB_BACK_3SG_A ;

:a	VERB_BACK_CONDITIONAL ;

:a	VERB_BACK_DERIV_PCPS ;

:n	VERB_BACK_POTENTIAL_N ;

:s	VERB_BACK_WEAK_PAST ;

:s	VERB_BACK_STRONG_PAST ;

:t	VERB_BACK_AINF ;

:t	VERB_BACK_EINF ;

:t	VERB_BACK_IMPERATIVE ;

:t	VERB_BACK_PASSIVE ;

:t	VERB_BACK_TUPCP_0 ;

:t	VERB_BACK_OPTATIVE_K_ARCHAIC ;

+Dial/Finland:u	VERB_BACK_WEAK_PRESENT ;

+Dial/Finland:u	VERB_BACK_STRONG_PRESENT ;

+Dial/Finland:u	VERB_BACK_3SG_U ;

+Dial/Finland:u	VERB_BACK_CONDITIONAL ;

+Dial/Finland:u	VERB_BACK_DERIV_PCPS ;

:	VERB_BACK_PASSIVE_T ;


LEXICON AUX_AIKOA

:ko	VERB_BACK_AINF ;

:ko	VERB_BACK_EINF ;

:ko	VERB_BACK_STRONG_PRESENT ;

:ko	VERB_BACK_3SG_O ;

:ko	VERB_BACK_STRONG_PAST ;

:ko	VERB_BACK_CONDITIONAL ;

:ko	VERB_BACK_IMPERATIVE ;

:ko	VERB_BACK_POTENTIAL_N ;

:ko	VERB_BACK_DERIV_PCPS ;

:ko’	VERB_BACK_OPTATIVE_0_ARCHAIC ;

:ot	VERB_BACK_PASSIVE ;

:ot	VERB_BACK_TUPCP_0 ;

:o	VERB_BACK_WEAK_PRESENT ;

:o	VERB_BACK_WEAK_PAST ;

:o	VERB_BACK_PASSIVE_T ;


LEXICON AUX_JOUTUA

:dut	VERB_BACK_PASSIVE ;

:dut	VERB_BACK_TUPCP_0 ;

:du	VERB_BACK_WEAK_PRESENT ;

:du	VERB_BACK_WEAK_PAST ;

:du	VERB_BACK_PASSIVE_T ;

:tu	VERB_BACK_AINF ;

:tu	VERB_BACK_EINF ;

:tu	VERB_BACK_STRONG_PRESENT ;

:tu	VERB_BACK_3SG_U ;

:tu	VERB_BACK_STRONG_PAST ;

:tu	VERB_BACK_CONDITIONAL ;

:tu	VERB_BACK_IMPERATIVE ;

:tu	VERB_BACK_POTENTIAL_N ;

:tu	VERB_BACK_DERIV_PCPS ;

:tu	VERB_BACK_OPTATIVE_0_ARCHAIC ;


LEXICON AUX_MAHTAA

:da	VERB_BACK_WEAK_PRESENT ;

:det	VERB_BACK_PASSIVE ;

:det	VERB_BACK_TUPCP_0 ;

:de	VERB_BACK_PASSIVE_T ;

:do	VERB_BACK_WEAK_PAST ;

:ta	VERB_BACK_AINF ;

:ta	VERB_BACK_EINF ;

:ta	VERB_BACK_STRONG_PRESENT ;

:ta	VERB_BACK_3SG_A ;

:ta	VERB_BACK_CONDITIONAL ;

:ta	VERB_BACK_IMPERATIVE ;

:ta	VERB_BACK_POTENTIAL_N ;

:ta	VERB_BACK_DERIV_PCPS ;

:ta	VERB_BACK_OPTATIVE_0_ARCHAIC ;

:to	VERB_BACK_STRONG_PAST ;


LEXICON AUX_OLLA

+Der/ja:olij	NOUN_MAKKARA ;

+N:olemi	NOUN_AAKKOSTAMINEN ;

+PrfPrc+Act:oll	ADJ_KULUNUT ;

!:lie	VERB_FRONT_POTENTIAL_N ; - exceptional; general cont.lexicon contains Indicative forms 
+Act+Pot+Pl1:lie%>ne%>mme VERB_FRONT_CLIT_OPT     ;
+Act+Pot+Pl2:lie%>ne%>tte VERB_FRONT_CLIT_OPT     ;
+Act+Pot+Pl3:lie%>ne%>vät  VERB_FRONT_CLIT_OPT     ;
+Act+Pot+Sg1:lie%>ne%>n   VERB_FRONT_CLIT_OPT     ;
+Act+Pot+Sg2:lie%>ne%>t   VERB_FRONT_CLIT_OPT     ;
+Act+Pot+Sg3:lie%>ne%>e   VERB_FRONT_CLIT_OPT     ;
+Act+Pot+ConNeg:lie%>ne VERB_FRONT_CLIT_OPT     ;
+Act+Pot+PrfPrc:lie%>n   ADJ_ÄLLISTYNYT     ;
+Act+Pot+Prt+ConNeg+Sg:lie%>nyt  VERB_FRONT_CLIT_OPT     ;
+Act+Pot+Prt+ConNeg+Pl:lie%>neet  VERB_FRONT_CLIT_OPT ;

:ole	VERB_BACK_WEAK_PRESENT ;

:ole	VERB_BACK_DERIV_PCPS ;

:oll	VERB_BACK_AINF ;

:oll	VERB_BACK_EINF ;

:oll	VERB_BACK_OPTATIVE_0_ARCHAIC ;

:ol	VERB_BACK_WEAK_PAST ;

:ol	VERB_BACK_STRONG_PAST ;

:ol	VERB_BACK_CONDITIONAL ;

:ol	VERB_BACK_IMPERATIVE ;

:ol	VERB_BACK_PASSIVE_L ;

:ol	VERB_BACK_PASSIVE ;

:ol	VERB_BACK_TUPCP_L ;

+Dial/Finland:oo	VERB_BACK_WEAK_PRESENT ;

+Act+PrfPrc:ollut	# ;

+Act+PrfPrc+Dial/Finland:ollu	# ;

+Act+Der/maisilla:olemaisilla	VERB_BACK_POSS_AN ;

+Act+Inf3+Abe:olematta	VERB_BACK_POSS_AN_OPT ;

+Act+Inf3+Ade:olemalla	VERB_BACK_CLIT_OPT ;

+Act+Inf3+Ela:olemasta	VERB_BACK_CLIT_OPT ;

+Act+Inf3+Ill:olemaan	VERB_BACK_CLIT_OPT ;

+Act+Inf3+Ine:olemassa	VERB_BACK_CLIT_OPT ;

+Act+Inf3+Ins:oleman	VERB_BACK_CLIT_OPT ;

+Act+Cond+Pl1+Dial/Finland:oisimme	VERB_BACK_CLIT_OPT ;

+Act+Cond+Pl2+Dial/Finland:oisitte	VERB_BACK_CLIT_OPT ;

+Act+Cond+Pl3+Dial/Finland:oisivat	VERB_BACK_CLIT_OPT ;

+Act+Cond+Sg1+Dial/Finland:oisin	VERB_BACK_CLIT_OPT ;

+Act+Cond+Sg2+Dial/Finland:oisit	VERB_BACK_CLIT_OPT ;

+Act+Cond+Sg3+Dial/Finland:oisi	VERB_BACK_CLIT_OPT ;

+Act+Cond+Sg3+Dial/Finland:ois	VERB_BACK_CLIT_OPT ;

+Act+Ind+Prt+Pl+ConNeg:olleet	VERB_BACK_CLIT_OPT ;

+Act+Ind+Prt+Sg+ConNeg:ollut	VERB_BACK_CLIT_OPT ;

+Act+Ind+Prt+Sg+ConNeg+Dial/Finland:ollu	VERB_BACK_CLIT_OPT ;

+Act+Pot+ConNeg:liene	VERB_FRONT_CLIT_OPT ;

+Act+Pot+ConNeg:lie	VERB_FRONT_CLIT_OPT ;

+Act+Pot+Pl1:lienemme	VERB_FRONT_CLIT_OPT ;

+Act+Pot+Pl2:lienette	VERB_FRONT_CLIT_OPT ;

+Act+Pot+Pl3:lienevät	VERB_FRONT_CLIT_OPT ;

+Act+Pot+Sg1:lienen	VERB_FRONT_CLIT_OPT ;

+Act+Pot+Sg2:lienet	VERB_FRONT_CLIT_OPT ;

+Act+Pot+Sg3:lienee	VERB_FRONT_CLIT_OPT ;

+Act+Pot+Sg3:lie	VERB_FRONT_CLIT_OPT ;

+Act+Ind+Prs+Pl3:ovat	VERB_BACK_CLIT_OPT ;

+Act+Ind+Prs+Sg3:on	VERB_BACK_CLIT_OPT ;

+Act+Ind+Prs+Sg3+Dial/Finland:ompi	VERB_BACK_CLIT_OPT ;

+Pass+PrfPrc:ol	ADJ_PARANNELTU ;


LEXICON AUX_PITÄÄ

:det	VERB_FRONT_PASSIVE ;

:det	VERB_FRONT_TUPCP_0 ;

:de	VERB_FRONT_PASSIVE_T ;

:d	VERB_FRONT_WEAK_PAST ;

:dä	VERB_FRONT_WEAK_PRESENT ;

:t	VERB_FRONT_STRONG_PAST ;

:tä	VERB_FRONT_AINF ;

:tä	VERB_FRONT_EINF ;

:tä	VERB_FRONT_STRONG_PRESENT ;

:tä	VERB_FRONT_3SG_Ä ;

:tä	VERB_FRONT_CONDITIONAL ;

:tä	VERB_FRONT_IMPERATIVE ;

:tä	VERB_FRONT_POTENTIAL_N ;

:tä	VERB_FRONT_DERIV_PCPS ;

:tä	VERB_FRONT_OPTATIVE_0_ARCHAIC ;


LEXICON AUX_SAATTAA

:a	VERB_BACK_WEAK_PRESENT ;

:et	VERB_BACK_PASSIVE ;

:et	VERB_BACK_TUPCP_0 ;

:e	VERB_BACK_PASSIVE_T ;

:o	VERB_BACK_WEAK_PAST ;

:ta	VERB_BACK_AINF ;

:ta	VERB_BACK_EINF ;

:ta	VERB_BACK_STRONG_PRESENT ;

:ta	VERB_BACK_3SG_A ;

:ta	VERB_BACK_CONDITIONAL ;

:ta	VERB_BACK_IMPERATIVE ;

:ta	VERB_BACK_POTENTIAL_N ;

:ta	VERB_BACK_DERIV_PCPS ;

:ta	VERB_BACK_OPTATIVE_0_ARCHAIC ;

:to	VERB_BACK_STRONG_PAST ;


LEXICON AUX_TAITAA

:da	VERB_BACK_WEAK_PRESENT ;

:det	VERB_BACK_PASSIVE ;

:det	VERB_BACK_TUPCP_0 ;

:de	VERB_BACK_PASSIVE_T ;

:n	VERB_BACK_POTENTIAL_N ;

:s	VERB_BACK_WEAK_PAST ;

:s	VERB_BACK_STRONG_PAST ;

:ta	VERB_BACK_AINF ;

:ta	VERB_BACK_EINF ;

:ta	VERB_BACK_STRONG_PRESENT ;

:ta	VERB_BACK_3SG_A ;

:ta	VERB_BACK_CONDITIONAL ;

:ta	VERB_BACK_IMPERATIVE ;

:ta	VERB_BACK_IMPERATIVE ;

:ta	VERB_BACK_POTENTIAL_N ;

:ta	VERB_BACK_DERIV_PCPS ;

:ta	VERB_BACK_OPTATIVE_0_ARCHAIC ;


LEXICON AUX_TARVITA

:n	VERB_BACK_POTENTIAL_N ;

:tse	VERB_BACK_WEAK_PRESENT ;

:tse	VERB_BACK_STRONG_PRESENT ;

:tse	VERB_BACK_3SG_E ;

:tse	VERB_BACK_DERIV_PCPS ;

:ts	VERB_BACK_WEAK_PAST ;

:ts	VERB_BACK_STRONG_PAST ;

:ts	VERB_BACK_CONDITIONAL ;

:t	VERB_BACK_AINF ;

:t	VERB_BACK_EINF ;

:t	VERB_BACK_IMPERATIVE ;

:t	VERB_BACK_PASSIVE ;

:t	VERB_BACK_TUPCP_0 ;

:t	VERB_BACK_OPTATIVE_K_ARCHAIC ;

+Dial/Finland:a	VERB_BACK_3SG_A ;

+Dial/Finland:a	VERB_BACK_WEAK_PRESENT ;

+Dial/Finland:a	VERB_BACK_STRONG_PRESENT ;

+Dial/Finland+Act+Ind+Prs+ConNeg:	VERB_BACK_CLIT_KIN_KAAN_OPT ;

+Dial/Finland:	VERB_BACK_3SG_I ;

:	VERB_BACK_PASSIVE_T ;


LEXICON AUX_TÄYTYÄ

:dyt	VERB_FRONT_PASSIVE ;

:dyt	VERB_FRONT_TUPCP_0 ;

:dy	VERB_FRONT_WEAK_PRESENT ;

:dy	VERB_FRONT_WEAK_PAST ;

:dy	VERB_FRONT_PASSIVE_T ;

:ty	VERB_FRONT_AINF ;

:ty	VERB_FRONT_EINF ;

:ty	VERB_FRONT_STRONG_PRESENT ;

:ty	VERB_FRONT_3SG_Y ;

:ty	VERB_FRONT_STRONG_PAST ;

:ty	VERB_FRONT_CONDITIONAL ;

:ty	VERB_FRONT_IMPERATIVE ;

:ty	VERB_FRONT_POTENTIAL_N ;

:ty	VERB_FRONT_DERIV_PCPS ;

:ty	VERB_FRONT_OPTATIVE_0_ARCHAIC ;


LEXICON AUX_VOIDA

:id	VERB_BACK_AINF ;

:id	VERB_BACK_EINF ;

:i’	VERB_BACK_OPTATIVE_0_ARCHAIC ;

:i	VERB_BACK_WEAK_PRESENT ;

:i	VERB_BACK_STRONG_PRESENT ;

:i	VERB_BACK_IMPERATIVE ;

:i	VERB_BACK_POTENTIAL_N ;

:i	VERB_BACK_PASSIVE_D ;

:i	VERB_BACK_PASSIVE ;

:i	VERB_BACK_TUPCP_D ;

:i	VERB_BACK_DERIV_PCPS ;

:i	VERB_BACK_OPTATIVE_0_ARCHAIC ;

:	VERB_BACK_3SG_I ;

:	VERB_BACK_CONDITIONAL ;

:	VERB_BACK_WEAK_PAST ;

:	VERB_BACK_STRONG_PAST ;




!! !!Verb inflection proper


!! !Present vowel stems

LEXICON VERB_BACK_WEAK_PRESENT
!!gt-norm: Verb weak present back
!!€ kutoa: kutoa+V+Act+InfA+Sg+Lat # knit
!!€ kudon: kutoa+V+Act+Ind+Prs+Sg1
+Act+Ind+Prs+Sg1:%>n VERB_BACK_CLIT_OPT     ;
+Act+Ind+Prs+Sg2:%>t VERB_BACK_CLIT_OPT     ;
+Act+Ind+Prs+Pl1:%>mme   VERB_BACK_CLIT_OPT     ;
+Act+Ind+Prs+Pl2:%>tte   VERB_BACK_CLIT_OPT     ;
+Act+Ind+Prs+ConNeg:%>0    VERB_BACK_CLIT_OPT     ;
+Act+Imprt+Prs+ConNeg+Sg2:%>0    VERB_BACK_CLIT_OPT     ;
+Act+Imprt+Sg2:%>0    VERB_BACK_CLIT_OPT     ;

LEXICON VERB_FRONT_WEAK_PRESENT
!!gt-norm: Verb weak present front
!!€ yltää: yltää+V+Act+InfA+Sg+Lat # reach
!!€ yllän: yltää+V+Act+Ind+Prs+Sg1
+Act+Ind+Prs+Sg1:%>n VERB_FRONT_CLIT_OPT     ;
+Act+Ind+Prs+Sg2:%>t VERB_FRONT_CLIT_OPT     ;
+Act+Ind+Prs+Pl1:%>mme   VERB_FRONT_CLIT_OPT     ;
+Act+Ind+Prs+Pl2:%>tte   VERB_FRONT_CLIT_OPT     ;
+Act+Ind+Prs+ConNeg:%>0    VERB_FRONT_CLIT_OPT     ;
+Act+Imprt+Prs+ConNeg+Sg2:%>0    VERB_FRONT_CLIT_OPT     ;
+Act+Imprt+Sg2:%>0    VERB_FRONT_CLIT_OPT     ;

!! The strong form of present indicative endings in strong stems and ma 
!! infinitive, and maisilla derivation (nee infinitive).
LEXICON VERB_BACK_STRONG_PRESENT
!!€gt-norm: Verb strong present back
!!€ kutovat: kutoa+V+Act+Ind+Prs+Pl3
!!€ kutomatta: kutoa+V+Act+InfMa+Sg+Abe
+Act+Ind+Prs+Pl3:%>vat   VERB_BACK_CLIT_OPT     ;
+Act+InfMa+Sg+Abe:%>ma%>tta   VERB_BACK_POSS_AN_OPT      ;
+Act+InfMa+Sg+Ade:%>ma%>lla   VERB_BACK_CLIT_OPT     ;
+Act+InfMa+Sg+Ela:%>ma%>sta   VERB_BACK_CLIT_OPT     ;
+Act+InfMa+Sg+Ill:%>ma%>an    VERB_BACK_CLIT_OPT     ;
+Act+InfMa+Sg+Ine:%>ma%>ssa   VERB_BACK_CLIT_OPT     ;
+Act+InfMa+Sg+Ins:%>ma%>n    VERB_BACK_CLIT_OPT     ;
+Act+Der/maisilla:%>ma»isi%>lla   VERB_BACK_POSS_AN_OBL        ;

LEXICON VERB_FRONT_STRONG_PRESENT
!!€gt-norm: Verb strong present front
!!€ yltävät: yltää+V+Act+Ind+Prs+Pl3
!!€ yltämättä: yltää+V+Act+InfMa+Sg+Abe
+Act+Ind+Prs+Pl3:%>vät   VERB_FRONT_CLIT_OPT     ;
+Act+InfMa+Sg+Abe:%>mä%>ttä   VERB_FRONT_POSS_AN_OPT      ;
+Act+InfMa+Sg+Ade:%>mä%>llä   VERB_FRONT_CLIT_OPT     ;
+Act+InfMa+Sg+Ela:%>mä%>stä   VERB_FRONT_CLIT_OPT     ;
+Act+InfMa+Sg+Ill:%>mä%>än    VERB_FRONT_CLIT_OPT     ;
+Act+InfMa+Sg+Ine:%>mä%>ssä   VERB_FRONT_CLIT_OPT     ;
+Act+InfMa+Sg+Ins:%>mä%>n    VERB_FRONT_CLIT_OPT     ;
+Act+Der/maisilla:%>mä»isi%>llä   VERB_FRONT_POSS_AN_OBL        ;

!! !Verb 3rd singular forms
!! The third singular form of present tense has few allomorphs according to
!! preceding vowel context, either lengthening or zero after long vowel stem:

LEXICON VERB_BACK_3SG_A
!!€gt-norm: Verb 3rd singular a
!!€ rakentaa: rakentaa+V+Act+Ind+Prs+Sg3 # builds
+Act+Ind+Prs+Sg3:%>a VERB_BACK_CLIT_OPT     ;

LEXICON VERB_BACK_3SG_E
!!€gt-norm: Verb 3rd singular e back
!!€ tulee: tulla+V+Act+Ind+Prs+Sg3 # comes
+Act+Ind+Prs+Sg3:%>e VERB_BACK_CLIT_OPT     ;

LEXICON VERB_FRONT_3SG_E
!!€gt-norm: Verb 3rd singular e front
!!€ menee: mennä+V+Act+Ind+Prs+Sg3 # goes
+Act+Ind+Prs+Sg3:%>e VERB_FRONT_CLIT_OPT     ;

LEXICON VERB_BACK_3SG_I
!!€gt-norm: Verb 3rd singular i back
!!€ munii: munia+V+Act+Ind+Prs+Sg3 # lays eggs
+Act+Ind+Prs+Sg3:%>i VERB_BACK_CLIT_OPT     ;

LEXICON VERB_FRONT_3SG_I
!!€gt-norm: Verb 3rd singular e front
!!€ rämpii: rämpiä+V+Act+Ind+Prs+Sg3 # hikes
+Act+Ind+Prs+Sg3:%>i VERB_FRONT_CLIT_OPT     ;

LEXICON VERB_BACK_3SG_O
!!€gt-norm: Verb 3rd singular o back
!!€ kutoo: kutoa+V+Act+Ind+Prs+Sg3
+Act+Ind+Prs+Sg3:%>o VERB_BACK_CLIT_OPT     ;

LEXICON VERB_BACK_3SG_U
!!€gt-norm: Verb 3rd singular u back
!!€ viruu: virua+V+Act+Ind+Prs+Sg3 # stretches
+Act+Ind+Prs+Sg3:%>u VERB_BACK_CLIT_OPT     ;

LEXICON VERB_FRONT_3SG_Y
!!€gt-norm: Verb 3rd singular y
!!€ kääntyy: kääntyä+V+Act+Ind+Prs+Sg3 # turns
+Act+Ind+Prs+Sg3:%>y VERB_FRONT_CLIT_OPT     ;

LEXICON VERB_FRONT_3SG_Ö
!!€gt-norm: Verb 3rd singular ö
!!€ säilöö: säilöä+V+Act+Ind+Prs+Sg3 # conserves
+Act+Ind+Prs+Sg3:%>ö VERB_FRONT_CLIT_OPT     ;

LEXICON VERB_FRONT_3SG_Ä
!!€gt-norm: Verb 3rd singular ä
!!€ vääntää: vääntää+V+Act+Ind+Prs+Sg3 # twist
+Act+Ind+Prs+Sg3:%>ä VERB_FRONT_CLIT_OPT     ;

!! !Past forms

LEXICON VERB_BACK_WEAK_PAST
!!€gt-norm: Verb past back
!!€ kudoin: kutoa+V+Act+Ind+Prt+Sg1
+Act+Ind+Prt+Sg1:%>i%>n   VERB_BACK_CLIT_OPT     ;
+Act+Ind+Prt+Sg2:%>i%>t   VERB_BACK_CLIT_OPT     ;
+Act+Ind+Prt+Pl1:%>i%>mme VERB_BACK_CLIT_OPT     ;
+Act+Ind+Prt+Pl2:%>i%>tte VERB_BACK_CLIT_OPT     ;

LEXICON VERB_FRONT_WEAK_PAST
!!€gt-norm: Verb past front
!!€ ylsin: yltää+V+Act+Ind+Prt+Sg1
+Act+Ind+Prt+Sg1:%>i%>n   VERB_FRONT_CLIT_OPT     ;
+Act+Ind+Prt+Sg2:%>i%>t   VERB_FRONT_CLIT_OPT     ;
+Act+Ind+Prt+Pl1:%>i%>mme VERB_FRONT_CLIT_OPT     ;
+Act+Ind+Prt+Pl2:%>i%>tte VERB_FRONT_CLIT_OPT     ;

LEXICON VERB_BACK_STRONG_PAST
!!€gt-norm: Verb past back strong
!!€ kutoivat: kutoa+V+Act+Ind+Prt+Pl3
+Act+Ind+Prt+Sg3:%>i    VERB_BACK_CLIT_OPT     ;
+Act+Ind+Prt+Pl3:%>i%>vat  VERB_BACK_CLIT_OPT     ;

LEXICON VERB_FRONT_STRONG_PAST
!!€gt-norm: Verb past front strong
!!€ ylsivät: yltää+V+Act+Ind+Prt+Pl3
+Act+Ind+Prt+Pl3:%>i%>vät  VERB_FRONT_CLIT_OPT     ;
+Act+Ind+Prt+Sg3:%>i    VERB_FRONT_CLIT_OPT     ;

!! !Imperatives

LEXICON VERB_BACK_IMPERATIVE
!!€gt-norm: Verb imperative back
!!€ kutokaa: kutoa+V+Act+Imprt+Pl2
+Act+Imprt+Pl1:%>kaamme   VERB_BACK_CLIT_OPT     ;
+Act+Imprt+Pl2+Foc/s:%>kaas  VERB_BACK_CLIT_OPT     ;
+Act+Imprt+Pl2:%>kaa  VERB_BACK_CLIT_OPT     ;
+Act+Imprt+Pl3:%>koot VERB_BACK_CLIT_OPT     ;
+Act+Imprt+Sg3:%>koon VERB_BACK_CLIT_OPT     ;
+Act+Imprt+ConNeg:%>ko   VERB_BACK_CLIT_OPT     ;

LEXICON VERB_FRONT_IMPERATIVE
!!€gt-norm: Verb imperative front
!!€ yltäkää: yltää+V+Act+Imprt+Pl2
+Act+Imprt+Pl1:%>käämme   VERB_FRONT_CLIT_OPT     ;
+Act+Imprt+Pl2+Foc/s:%>kääs  VERB_FRONT_CLIT_OPT     ;
+Act+Imprt+Pl2:%>kää  VERB_FRONT_CLIT_OPT     ;
+Act+Imprt+Pl3:%>kööt VERB_FRONT_CLIT_OPT     ;
+Act+Imprt+Sg3:%>köön VERB_FRONT_CLIT_OPT     ;
+Act+Imprt+ConNeg:%>kö   VERB_FRONT_CLIT_OPT     ;

!! !Conditionals

LEXICON VERB_BACK_CONDITIONAL
!!€gt-norm: Verb conditional back
!!€ kutoisin: kutoa+V+Act+Cond+Sg1
+Act+Cond+Pl1:%>isi%>mme VERB_BACK_CLIT_OPT     ;
+Act+Cond+Pl2:%>isi%>tte VERB_BACK_CLIT_OPT     ;
+Act+Cond+Pl3:%>isi%>vat  VERB_BACK_CLIT_OPT     ;
+Act+Cond+Sg1:%>isi%>n   VERB_BACK_CLIT_OPT     ;
+Act+Cond+Sg2:%>isi%>t   VERB_BACK_CLIT_OPT     ;
+Act+Cond+Sg3:%>isi%>    VERB_BACK_CLIT_OPT     ;
+Act+Cond+ConNeg:%>isi VERB_BACK_CLIT_OPT     ;

LEXICON VERB_FRONT_CONDITIONAL
!!€gt-norm: Verb conditional front
!!€ yltäisin: yltää+V+Act+Cond+Sg1
+Act+Cond+Pl1:%>isi%>mme VERB_FRONT_CLIT_OPT     ;
+Act+Cond+Pl2:%>isi%>tte VERB_FRONT_CLIT_OPT     ;
+Act+Cond+Pl3:%>isi%>vät  VERB_FRONT_CLIT_OPT     ;
+Act+Cond+Sg1:%>isi%>n   VERB_FRONT_CLIT_OPT     ;
+Act+Cond+Sg2:%>isi%>t   VERB_FRONT_CLIT_OPT     ;
+Act+Cond+Sg3:%>isi%>    VERB_FRONT_CLIT_OPT     ;
+Act+Cond+ConNeg:%>isi VERB_FRONT_CLIT_OPT     ;

!! !Potentials

LEXICON VERB_BACK_POTENTIAL_N
!!€gt-norm: Verb potential n back
!!€ kutonen: kutoa+V+Act+Pot+Sg1
+Act+Pot+Pl1:%>ne%>mme VERB_BACK_CLIT_OPT     ;
+Act+Pot+Pl2:%>ne%>tte VERB_BACK_CLIT_OPT     ;
+Act+Pot+Pl3:%>ne%>vat  VERB_BACK_CLIT_OPT     ;
+Act+Pot+Sg1:%>ne%>n   VERB_BACK_CLIT_OPT     ;
+Act+Pot+Sg2:%>ne%>t   VERB_BACK_CLIT_OPT     ;
+Act+Pot+Sg3:%>ne%>e   VERB_BACK_CLIT_OPT     ;
+Act+Pot+ConNeg:%>ne VERB_BACK_CLIT_OPT     ;
+Act+PrfPrc:%>n   ADJ_KULUNUT       ;
+Act+Ind+Prt+ConNeg+Sg:%>nut  VERB_BACK_CLIT_OPT     ;
+Act+Ind+Prt+ConNeg+Pl:%>neet VERB_BACK_CLIT_OPT ;

LEXICON VERB_FRONT_POTENTIAL_N
!!€gt-norm: Verb potential n front
!!€ yltänen: yltää+V+Act+Pot+Sg1
+Act+Pot+Pl1:%>ne%>mme VERB_FRONT_CLIT_OPT     ;
+Act+Pot+Pl2:%>ne%>tte VERB_FRONT_CLIT_OPT     ;
+Act+Pot+Pl3:%>ne%>vät  VERB_FRONT_CLIT_OPT     ;
+Act+Pot+Sg1:%>ne%>n   VERB_FRONT_CLIT_OPT     ;
+Act+Pot+Sg2:%>ne%>t   VERB_FRONT_CLIT_OPT     ;
+Act+Pot+Sg3:%>ne%>e   VERB_FRONT_CLIT_OPT     ;
+Act+Pot+ConNeg:%>ne VERB_FRONT_CLIT_OPT     ;
+Act+PrfPrc:%>n   ADJ_ÄLLISTYNYT     ;
+Act+Ind+Prt+ConNeg+Sg:%>nyt  VERB_FRONT_CLIT_OPT     ;
+Act+Ind+Prt+ConNeg+Pl:%>neet  VERB_FRONT_CLIT_OPT ;

LEXICON VERB_BACK_POTENTIAL_S
!!€gt-norm: Verb potential s back
!!€ juossen: juosta+V+Act+Pot+Sg1 # I might run
+Act+Pot+Pl1:%>se%>mme VERB_BACK_CLIT_OPT     ;
+Act+Pot+Pl2:%>se%>tte VERB_BACK_CLIT_OPT     ;
+Act+Pot+Pl3:%>se%>vat  VERB_BACK_CLIT_OPT     ;
+Act+Pot+Sg1:%>se%>n   VERB_BACK_CLIT_OPT     ;
+Act+Pot+Sg2:%>se%>t   VERB_BACK_CLIT_OPT     ;
+Act+Pot+Sg3:%>se%>e   VERB_BACK_CLIT_OPT     ;
+Act+Pot+ConNeg:%>se VERB_BACK_CLIT_OPT     ;
+Act+PrfPrc:%>s   ADJ_KULUNUT       ;
+Act+Ind+Prt+ConNeg+Sg:%>sut  VERB_BACK_CLIT_OPT     ;
+Act+Ind+Prt+ConNeg+Pl:%>seet  VERB_BACK_CLIT_OPT     ;

LEXICON VERB_FRONT_POTENTIAL_S
!!€gt-norm: Verb potential s front
!!€ päässen: päästä+V+Act+Pot+Sg1 # I might be able to
+Act+Pot+Pl1:%>se%>mme VERB_FRONT_CLIT_OPT     ;
+Act+Pot+Pl2:%>se%>tte VERB_FRONT_CLIT_OPT     ;
+Act+Pot+Pl3:%>se%>vät  VERB_FRONT_CLIT_OPT     ;
+Act+Pot+Sg1:%>se%>n   VERB_FRONT_CLIT_OPT     ;
+Act+Pot+Sg2:%>se%>t   VERB_FRONT_CLIT_OPT     ;
+Act+Pot+Sg3:%>se%>e   VERB_FRONT_CLIT_OPT     ;
+Act+Pot+ConNeg:%>se VERB_FRONT_CLIT_OPT     ;
+Act+PrfPrc:%>s ADJ_ÄLLISTYNYT      ;
+Act+Ind+Prt+ConNeg+Sg:%>syt  VERB_FRONT_CLIT_OPT     ;
+Act+Ind+Prt+ConNeg+Pl:%>seet  VERB_FRONT_CLIT_OPT     ;

LEXICON VERB_BACK_POTENTIAL_L
!!€gt-norm: Verb potential l back
!!€ tullen: tulla+V+Act+Pot+Sg1
+Act+Pot+Pl1:%>le%>mme VERB_BACK_CLIT_OPT     ;
+Act+Pot+Pl2:%>le%>tte VERB_BACK_CLIT_OPT     ;
+Act+Pot+Pl3:%>le%>vat  VERB_BACK_CLIT_OPT     ;
+Act+Pot+Sg1:%>le%>n   VERB_BACK_CLIT_OPT     ;
+Act+Pot+Sg2:%>le%>t   VERB_BACK_CLIT_OPT     ;
+Act+Pot+Sg3:%>le%>e   VERB_BACK_CLIT_OPT     ;
+Act+Pot+ConNeg:%>le VERB_BACK_CLIT_OPT     ;
+Act+PrfPrc:%>l  ADJ_KULUNUT      ;
+Act+Ind+Prt+ConNeg+Sg:%>lut  VERB_BACK_CLIT_OPT     ;
+Act+Ind+Prt+ConNeg+Pl:%>leet  VERB_BACK_CLIT_OPT     ;

LEXICON VERB_FRONT_POTENTIAL_L
!!€gt-norm: Verb potential l front
!!€ kävellen: kävellä+V+Act+Pot+Sg1 # I might walk
+Act+Pot+Pl1:%>le%>mme VERB_FRONT_CLIT_OPT     ;
+Act+Pot+Pl2:%>le%>tte VERB_FRONT_CLIT_OPT     ;
+Act+Pot+Pl3:%>le%>vät  VERB_FRONT_CLIT_OPT     ;
+Act+Pot+Sg1:%>le%>n   VERB_FRONT_CLIT_OPT     ;
+Act+Pot+Sg2:%>le%>t   VERB_FRONT_CLIT_OPT     ;
+Act+Pot+Sg3:%>le%>e   VERB_FRONT_CLIT_OPT     ;
+Act+Pot+ConNeg:%>le VERB_FRONT_CLIT_OPT     ;
+Act+PrfPrc:%>l  ADJ_ÄLLISTYNYT  ;
+Act+Ind+Prt+ConNeg+Sg:%>lyt  VERB_FRONT_CLIT_OPT     ;
+Act+Ind+Prt+ConNeg+Pl:%>leet  VERB_FRONT_CLIT_OPT     ;

LEXICON VERB_BACK_POTENTIAL_R
!!€gt-norm: Verb potential r back
!!€ surren: surra+V+Act+Pot+Sg1 # I might be sad
+Act+Pot+Pl1:%>re%>mme VERB_BACK_CLIT_OPT     ;
+Act+Pot+Pl2:%>re%>tte VERB_BACK_CLIT_OPT     ;
+Act+Pot+Pl3:%>re%>vat  VERB_BACK_CLIT_OPT     ;
+Act+Pot+Sg1:%>re%>n   VERB_BACK_CLIT_OPT     ;
+Act+Pot+Sg2:%>re%>t   VERB_BACK_CLIT_OPT     ;
+Act+Pot+Sg3:%>re%>e   VERB_BACK_CLIT_OPT     ;
+Act+Pot+ConNeg:%>re VERB_BACK_CLIT_OPT     ;
+Act+PrfPrc:%>r  ADJ_KULUNUT      ;
+Act+Ind+Prt+ConNeg+Sg:%>rut  VERB_BACK_CLIT_OPT     ;
+Act+Ind+Prt+ConNeg+Pl:%>reet  VERB_BACK_CLIT_OPT     ;

LEXICON VERB_FRONT_POTENTIAL_R
!!€gt-norm: Verb potential r front
!!€ pierren: pierrä+V+Act+Pot+Sg1 # I might fart
+Act+Pot+Pl1:%>re%>mme VERB_FRONT_CLIT_OPT     ;
+Act+Pot+Pl2:%>re%>tte VERB_FRONT_CLIT_OPT     ;
+Act+Pot+Pl3:%>re%>vät  VERB_FRONT_CLIT_OPT     ;
+Act+Pot+Sg1:%>re%>n   VERB_FRONT_CLIT_OPT     ;
+Act+Pot+Sg2:%>re%>t   VERB_FRONT_CLIT_OPT     ;
+Act+Pot+Sg3:%>re%>e   VERB_FRONT_CLIT_OPT     ;
+Act+Pot+ConNeg:%>re VERB_FRONT_CLIT_OPT     ;
+Act+PrfPrc:%>r  ADJ_ÄLLISTYNYT  ;
+Act+Ind+Prt+ConNeg+Sg:%>ryt  VERB_FRONT_CLIT_OPT     ;
+Act+Ind+Prt+ConNeg+Pl:%>reet  VERB_FRONT_CLIT_OPT     ;

!! !!Passive forms
!! The passive forms usually contain -ta-, -tä-, -da-, -dä-, element in them.
!! The variation between the realisations is one key factor of determining the
!! classification of the verb roots.

LEXICON VERB_BACK_PASSIVE
!!€gt-norm: Verb passive back
!!€ kudottiin: kutoa+V+Pss+Ind+Prt+Pe4
!!€ juostiin: juosta+V+Pss+Ind+Prt+Pe4
+Pss+Cond+Pe4:%>ta%>isiin VERB_BACK_CLIT_OPT     ;
+Pss+Cond+Pe4+ConNeg:%>ta%>isi  VERB_BACK_CLIT_OPT     ;
+Pss+Imprt+Pe4+ConNeg:%>ta%>ko    VERB_BACK_CLIT_OPT     ;
+Pss+Imprt+Pe4:%>ta%>koon    VERB_BACK_CLIT_OPT     ;
+Pss+InfE+Ine:%>ta%>essa  VERB_BACK_CLIT_OPT      ;
+Pss+InfE+Ins:%>ta%>en   VERB_BACK_CLIT_OPT     ;
+Pss+InfMa+Sg+Ins:%>ta%>man  VERB_BACK_CLIT_OPT     ;
+Pss+Pot+Pe4:%>ta%>neen  VERB_BACK_CLIT_OPT     ;
+Pss+Pot+Pe4+ConNeg:%>ta%>ne   VERB_BACK_CLIT_OPT     ;
+Pss+Ind+Prt+Pe4:tiin VERB_BACK_CLIT_OPT     ;
+Pss+PrsPrc:%>ta%>v    NOUN_SOITTAJA   ;

LEXICON VERB_FRONT_PASSIVE
!!€gt-norm: Verb passive front
!!€ nähtiin: nähdä+V+Pss+Ind+Prt+Pe4
+Pss+Cond+Pe4:%>tä%>isiin VERB_FRONT_CLIT_OPT     ;
+Pss+Cond+Pe4+ConNeg:%>tä%>isi  VERB_FRONT_CLIT_OPT     ;
+Pss+Imprt+Pe4+ConNeg:%>tä%>kö    VERB_FRONT_CLIT_OPT     ;
+Pss+Imprt+Pe4:%>tä%>köön    VERB_FRONT_CLIT_OPT     ;
+Pss+InfE+Ine:%>tä%>essä  VERB_FRONT_CLIT_OPT      ;
+Pss+InfE+Ins:%>tä%>en   VERB_FRONT_CLIT_OPT     ;
+Pss+InfMa+Ins:%>tä%>män  VERB_FRONT_CLIT_OPT     ;
+Pss+Pot+Pe4:%>tä%>neen  VERB_FRONT_CLIT_OPT     ;
+Pss+Pot+Pe4+ConNeg:%>tä%>ne   VERB_FRONT_CLIT_OPT     ;
+Pss+Ind+Prt+Pe4:tiin VERB_FRONT_CLIT_OPT     ;
+Pss+PrsPrc:%>tä%>v    ADJ_TYÖLLISTETTÄVÄ ;


!! The form of present passive assimilates leftwards, varying between
!! -ta, -tä, -da, -dä, -la, -lä, -ra, -rä, -na, -nä.

LEXICON VERB_BACK_PASSIVE_T
!!€gt-norm: Verb passive back t
!!€ juostaan: juosta+V+Pss+Ind+Prs+Pe4
+Pss+Ind+Prs+Pe4:%>ta%>an    VERB_BACK_CLIT_OPT     ;
+Pss+Ind+Prs+Pe4+ConNeg:%>ta    VERB_BACK_CLIT_OPT     ;

LEXICON VERB_FRONT_PASSIVE_T
!!€gt-norm: Verb passive front t
!!€ ylletään: yltää+V+Pss+Ind+Prs+Pe4
+Pss+Ind+Prs+Pe4:%>tä%>än    VERB_FRONT_CLIT_OPT     ;
+Pss+Ind+Prs+Pe4+ConNeg:%>tä    VERB_FRONT_CLIT_OPT     ;

LEXICON VERB_BACK_PASSIVE_D
!!€gt-norm: Verb passive back d
!!€ kopioidaan: kopioida+V+Pss+Ind+Prs+Pe4 # copy-passive
+Pss+Ind+Prs+Pe4:%>da%>an    VERB_BACK_CLIT_OPT     ;
+Pss+Ind+Prs+Pe4+ConNeg:%>da    VERB_BACK_CLIT_OPT     ;

LEXICON VERB_FRONT_PASSIVE_D
!!€gt-norm: Verb passive front d
!!€ nähdään: nähdä+V+Pss+Ind+Prs+Pe4
+Pss+Ind+Prs+Pe4:%>dä%>än    VERB_FRONT_CLIT_OPT     ;
+Pss+Ind+Prs+Pe4+ConNeg:%>dä    VERB_FRONT_CLIT_OPT     ;

LEXICON VERB_BACK_PASSIVE_L
!!€gt-norm: Verb passive back l
!!€ vuollaan: vuolla+V+Pss+Ind+Prs+Pe4 # carve wood-passive
+Pss+Ind+Prs+Pe4:%>la%>an    VERB_BACK_CLIT_OPT     ;
+Pss+Ind+Prs+Pe4+ConNeg:%>la    VERB_BACK_CLIT_OPT     ;

LEXICON VERB_FRONT_PASSIVE_L
!!€gt-norm: Verb passive front l
!!€ niellään: niellä+V+Pss+Ind+Prs+Pe4 # swallow-passive
+Pss+Ind+Prs+Pe4:%>lä%>än    VERB_FRONT_CLIT_OPT     ;
+Pss+Ind+Prs+Pe4+ConNeg:%>lä    VERB_FRONT_CLIT_OPT     ;

LEXICON VERB_BACK_PASSIVE_R
!!€gt-norm: Verb passive back r
!!€ surraan: surra+V+Pss+Ind+Prs+Pe4 # sorrow-passive
+Pss+Ind+Prs+Pe4:%>ra%>an    VERB_FRONT_CLIT_OPT     ;
+Pss+Ind+Prs+Pe4+ConNeg:%>ra    VERB_FRONT_CLIT_OPT     ;

LEXICON VERB_FRONT_PASSIVE_R
!!€gt-norm: Verb passive front r
!!€ pierrään: pierrä+V+Pss+Ind+Prs+Pe4 # fart-passive
+Pss+Ind+Prs+Pe4:%>rä%>än    VERB_FRONT_CLIT_OPT     ;
+Pss+Ind+Prs+Pe4+ConNeg:%>rä    VERB_FRONT_CLIT_OPT     ;

LEXICON VERB_BACK_PASSIVE_N
!!€gt-norm: Verb passive back n
!!€ pannaan: panna+V+Pss+Ind+Prs+Pe4 # put-passive
+Pss+Ind+Prs+Pe4:naan    VERB_BACK_CLIT_OPT     ;
+Pss+Ind+Prs+Pe4+ConNeg:na    VERB_BACK_CLIT_OPT     ;

LEXICON VERB_FRONT_PASSIVE_N
!!€gt-norm: Verb passive front n
!!€ mennään: mennä+V+Pss+Ind+Prs+Pe4
+Pss+Ind+Prs+Pe4:nään    VERB_FRONT_CLIT_OPT     ;
+Pss+Ind+Prs+Pe4+ConNeg:nä    VERB_FRONT_CLIT_OPT     ;


!! !!Infinite verb forms

LEXICON VERB_BACK_AINF
!!€gt-norm: Verb a infinitive
!!€ juoda: juoda+V+Act+InfA+Sg+Lat # drink
+Act+InfA+Sg+Lat:a     VERB_BACK_CLIT_OPT     ;
+Act+InfA+Sg+Tra:akse  VERB_BACK_POSS_EN_OBL        ;

LEXICON VERB_FRONT_AINF
!!€gt-norm: Verb ä infinitive
!!€ nähdä: nähdä+V+Act+InfA+Sg+Lat
+Act+InfA+Sg+Lat:ä     VERB_FRONT_CLIT_OPT     ;
+Act+InfA+Sg+Tra:äkse  VERB_FRONT_POSS_EN_OBL        ;

LEXICON VERB_BACK_EINF
!!€gt-norm: Verb E infinitive back
!!€ kutoessa: kutoa+V+Act+InfE+Sg+Ine
+Act+InfE+Sg+Ine:essa   VERB_BACK_POSS_AN_OPT      ;
+Act+InfE+Sg+Ins:en    VERB_BACK_CLIT_OPT     ;

LEXICON VERB_FRONT_EINF
!!€gt-norm: Verb E infinitive front
!!€ yltäessä: yltää+V+Act+InfE+Sg+Ine
+Act+InfE+Sg+Ine:essä   VERB_FRONT_POSS_AN_OPT      ;
+Act+InfE+Sg+Ins:en    VERB_FRONT_CLIT_OPT     ;

!! !Participles

LEXICON VERB_BACK_TUPCP_STRONG
!!€gt-norm: Verb nut participle passive tu
!!€ valkaistu: valkaista+V+Pss+PrfPrc+Sg+Nom # bleached
+Pss+PrfPrc:tu            ADJ_VALKAISTU        ;
+Pss+Ind+Prt+ConNeg:tu    VERB_BACK_CLIT_OPT     ;

LEXICON VERB_FRONT_TUPCP_STRONG
!!€gt-norm: Verb nut participle passive ty
!!€ häpäisty: häpäistä+V+Pss+PrfPrc+Sg+Nom # sacrileged
+Pss+PrfPrc:ty            ADJ_HÄPÄISTY     ;
+Pss+Ind+Prt+ConNeg:ty    VERB_FRONT_CLIT_OPT     ;

LEXICON VERB_BACK_TUPCP_0
!!€gt-norm: Verb nut participle passive tu~u
!!€ huudettu: huutaa+V+Pss+PrfPrc+Sg+Nom # yelled
+Pss+PrfPrc:0             ADJ_VIMMATTU      ;
+Pss+Ind+Prt+ConNeg:tu    VERB_BACK_CLIT_OPT     ;

LEXICON VERB_FRONT_TUPCP_0
!!€gt-norm: Verb nut participle passive ty~y
!!€ ylennetty: ylentää+V+Pss+PrfPrc+Sg+Nom # promoted
+Pss+PrfPrc:0             ADJ_YLENNETTY       ;
+Pss+Ind+Prt+ConNeg:ty    VERB_FRONT_CLIT_OPT     ;

LEXICON VERB_BACK_TUPCP_D
!!€gt-norm: Verb nut participle passive tu~du
!!€ viipaloitu: viipaloida+V+Pss+PrfPrc+Sg+Nom # sliced
+Pss+PrfPrc:0             ADJ_VIIPALOITU    ;
+Pss+Ind+Prt+ConNeg:tu    VERB_BACK_CLIT_OPT     ;

LEXICON VERB_FRONT_TUPCP_D
!!€gt-norm: Verb nut participle passive ty~dy
!!€ yksilöity: yksilöidä+V+Pss+PrfPrc+Sg+Nom # singled out
+Pss+PrfPrc:0             ADJ_YKSILÖITY        ;
+Pss+Ind+Prt+ConNeg:ty    VERB_FRONT_CLIT_OPT     ;

LEXICON VERB_BACK_TUPCP_L
!!€gt-norm: Verb nut participle passive tu~lu
!!€ paranneltu: parannella+V+Pss+PrfPrc+Sg+Nom # embettered
+Pss+PrfPrc:0             ADJ_PARANNELTU  ;
+Pss+Ind+Prt+ConNeg:tu    VERB_BACK_CLIT_OPT     ;

LEXICON VERB_FRONT_TUPCP_L
!!€gt-norm: Verb nut participle passive ty~ly
!!€ vähätelty: vähätellä+V+Pss+PrfPrc+Sg+Nom # belittled
+Pss+PrfPrc:0             ADJ_VÄHÄTELTY        ;
+Pss+Ind+Prt+ConNeg:ty    VERB_FRONT_CLIT_OPT     ;

LEXICON VERB_BACK_TUPCP_N
!!€gt-norm: Verb nut participle passive tu~nu
!!€ pantu: panna+V+Pss+PrfPrc+Sg+Nom # put
+Pss+PrfPrc:0             ADJ_PANTU  ;
+Pss+Ind+Prt+ConNeg:tu    VERB_BACK_CLIT_OPT     ;

LEXICON VERB_FRONT_TUPCP_N
!!€gt-norm: Verb nut participle passive ty~ny
!!€ menty: mennä+V+Pss+PrfPrc+Sg+Nom # went
+Pss+PrfPrc:0             ADJ_MENTY        ;
+Pss+Ind+Prt+ConNeg:ty    VERB_FRONT_CLIT_OPT     ;

LEXICON VERB_BACK_TUPCP_R
!!€gt-norm: Verb nut participle passive tu~ru
!!€ purtu: purra+V+Pss+PrfPrc+Sg+Nom # bitten
+Pss+PrfPrc:0             ADJ_PURTU ;
+Pss+Ind+Prt+ConNeg:tu    VERB_BACK_CLIT_OPT     ;

LEXICON VERB_FRONT_TUPCP_R
!!€gt-norm: Verb nut participle passive ty~ry
!!€ pierty: pierrä+V+Pss+PrfPrc+Sg+Nom
+Pss+PrfPrc:0             ADJ_PIERTY     ;
+Pss+Ind+Prt+ConNeg:ty    VERB_FRONT_CLIT_OPT     ;

!! !Possessives for infinite verb forms
LEXICON VERB_FRONT_POSS
!!€gt-norm: Verb possessive front
!!€ kutoakseni: kutoa+V+Act+InfA+Sg+Tra+PxSg1
!!€ kutoessasi: kutoa+V+Act+InfE+Sg+Ine+PxSg2
+PxSg1:ni  VERB_FRONT_CLIT_OPT        ;
+PxSg2:si  VERB_FRONT_CLIT_OPT        ;
+PxSg3:nsä VERB_FRONT_CLIT_OPT        ;
+PxPl1:mme VERB_FRONT_CLIT_OPT        ;
+PxPl2:nne VERB_FRONT_CLIT_OPT        ;
+PxPl3:nsä VERB_FRONT_CLIT_OPT        ;

LEXICON VERB_BACK_POSS
!!€gt-norm: Verb possessive back
!!€ nähdäkseni: nähdä+V+Act+InfA+Sg+Tra+PxSg1
!!€ nähdessäsi: nähdä+V+Act+InfE+Sg+Ine+PxSg2
+PxSg1:ni  VERB_BACK_CLIT_OPT        ;
+PxSg2:si  VERB_BACK_CLIT_OPT        ;
+PxSg3:nsa VERB_BACK_CLIT_OPT        ;
+PxPl1:mme VERB_BACK_CLIT_OPT        ;
+PxPl2:nne VERB_BACK_CLIT_OPT        ;
+PxPl3:nsa VERB_BACK_CLIT_OPT        ;

LEXICON VERB_BACK_POSS_AN
!!€gt-norm: Verb possessive back an
!!€ kutomattaan: kutoa+V+Act+InfMa+Sg+Abe+PxSg3
+PxSg3:an    VERB_BACK_CLIT_OPT     ;
+PxPl3:an    VERB_BACK_CLIT_OPT     ;

LEXICON VERB_BACK_POSS_EN
!!€gt-norm: Verb possessive back en
!!€ kutoakseen: kutoa+V+Act+InfA+Sg+Tra+PxPl3
+PxSg3:en    VERB_BACK_CLIT_OPT     ;
+PxPl3:en    VERB_BACK_CLIT_OPT     ;

LEXICON VERB_FRONT_POSS_EN
!!€gt-norm: Verb possessive front en
!!€ nähdäkseen: nähdä+V+Act+InfA+Sg+Tra+PxPl3
+PxSg3:en    VERB_FRONT_CLIT_OPT     ;
+PxPl3:en    VERB_FRONT_CLIT_OPT     ;

LEXICON VERB_FRONT_POSS_AN
!!€gt-norm: Verb possessive back än
!!€ näkemättään: nähdä+V+Act+InfMa+Sg+Abe+PxSg3
+PxSg3:än    VERB_FRONT_CLIT_OPT     ;
+PxPl3:än    VERB_FRONT_CLIT_OPT     ;

!! !Verb clitics

LEXICON VERB_BACK_CLIT
!!€gt-norm: Verbs clitic back
!!€ kudonhan: kutoa+V+Act+Ind+Prs+Sg1+Foc/han
!!€ kudotko: kutoa+V+Act+Ind+Prs+Sg2+Qst
+Foc/han:han   #        ;
+Foc/han+Foc/kaan:hankaan  #        ;
+Foc/han+Qst:hanko #        ;
+Foc/han+Foc/pa:hanpa #        ;
+Qst:ko #        ;
+Qst+Foc/han:kohan #        ;
+Qst+Foc/kaan:kokaan    #        ;
+Qst+Foc/kin:kokin    #        ;
+Qst+Foc/pa:kopa   #        ;
+Qst+Foc/s:kos    #        ;
+Foc/pa:pa #        ;
+Foc/pa+Foc/han:pahan #        ;
+Foc/pa+Foc/kaan:pakaan    #        ;
+Foc/pa+Foc/kin:pakin    #        ;
+Foc/pa+Qst:pako   #        ;
+Foc/pa+Foc/s:pas    #        ;
+Foc/kin:kin  #        ;
+Foc/kin+Foc/han:kinhan  #        ;
+Foc/kin+Foc/kaan:kinkaan #        ;
+Foc/kin+Qst:kinko    #        ;
+Foc/kin+Foc/pa:kinpa    #        ;
+Foc/kaan:kaan  #        ;
+Foc/kaan+Foc/han:kaanhan  #        ;
+Foc/kaan+Foc/kin:kaankin #        ;
+Foc/kaan+Qst:kaanko    #        ;
+Foc/kaan+Foc/pa:kaanpa    #        ;

LEXICON VERB_FRONT_CLIT
!!€gt-norm: Verbs clitic front
!!€ näenhän: nähdä+V+Act+Ind+Prs+Sg1+Foc/han
!!€ näetkö: nähdä+V+Act+Ind+Prs+Sg2+Qst
+Foc/han:hän   #        ;
+Foc/han+Foc/kaan:hänkään  #        ;
+Foc/han+Qst:hänkö #        ;
+Foc/han+Foc/pa:hänpä #        ;
+Qst:kö #        ;
+Qst+Foc/han:köhän #        ;
+Qst+Foc/kaan:kökään    #        ;
+Qst+Foc/kin:kökin    #        ;
+Qst+Foc/pa:köpä   #        ;
+Qst+Foc/s:kös    #        ;
+Foc/pa:pä #        ;
+Foc/pa+Foc/han:pähän #        ;
+Foc/pa+Foc/kaan:päkään    #        ;
+Foc/pa+Foc/kin:päkin    #        ;
+Foc/pa+Qst:päkö   #        ;
+Foc/pa+Foc/s:päs    #        ;
+Foc/kin:kin  #        ;
+Foc/kin+Foc/han:kinhän  #        ;
+Foc/kin+Foc/kaan:kinkään #        ;
+Foc/kin+Qst:kinkö    #        ;
+Foc/kin+Foc/pa:kinpä    #        ;
+Foc/kaan:kään  #        ;
+Foc/kaan+Foc/han:käänhän  #        ;
+Foc/kaan+Foc/kin:käänkin #        ;
+Foc/kaan+Qst:käänkö    #        ;
+Foc/kaan+Foc/pa:käänpä    #        ;

! Shorthands are not tested or documented yet
LEXICON VERB_BACK_CLIT_OPT
0   VERB_BACK_CLIT    ;
0   #   ;

LEXICON VERB_FRONT_CLIT_OPT
0   VERB_FRONT_CLIT    ;
0   #   ;

LEXICON VERB_BACK_POSS_EN_OBL
0   VERB_BACK_POSS  ;
0   VERB_BACK_POSS_EN ;

LEXICON VERB_FRONT_POSS_EN_OBL
0   VERB_FRONT_POSS  ;
0   VERB_FRONT_POSS_EN ;

LEXICON VERB_BACK_POSS_AN_OBL
0   VERB_BACK_POSS  ;
0   VERB_BACK_POSS_AN ;

LEXICON VERB_BACK_POSS_OPT
0   VERB_BACK_POSS  ;
0   #   ;

LEXICON VERB_BACK_POSS_AN_OPT
0   VERB_BACK_POSS  ;
0   VERB_BACK_POSS_AN ;
0   VERB_BACK_CLIT_OPT   ;
0   #   ;

LEXICON VERB_FRONT_POSS_AN_OBL
0   VERB_FRONT_POSS  ;
0   VERB_FRONT_POSS_AN ;

!LEXICON VERB_FRONT_POSS_OPT
!0   VERB_FRONT_POSS  ;
!0   #   ;

LEXICON VERB_FRONT_POSS_AN_OPT
0   VERB_FRONT_POSS  ;
0   VERB_FRONT_POSS_AN ;
0   VERB_FRONT_CLIT_OPT   ;
0   #   ;

!! !!Deverbal derivations
!! Part of the deverbal derivation system in Finnish is so regular that it has
!! been included as part of inflectional morphology in many traditional systems.
!! These derivations are treated as inflection in our system as well.

!! !-minen, "Fourth infinitive"

!LEXICON VERB_BACK_DERIV_MINEN
!€gt-norm: Verbs minen derivations
!€ aakkostaminen aakkostaa+V+Der/minen+Sg+Nom
!+Der/minen:mi  NOUN_AAKKOSTAMINEN   ;

!LEXICON VERB_FRONT_DERIV_MINEN
!€ näkeminen nähdä+V+Der/minen+Sg+Nom
!+Der/minen:mi  NOUN_KYLKIÄINEN   ;

!! !Participles

LEXICON VERB_BACK_DERIV_PCPS
!!€gt-norm: Verbs participle back
!!€ kutomani: kutoa+V+AgPrc+Sg+Nom+PxSg1
!!€ kutomaton: kutoa+V+NegPrc+Sg+Nom
!!€ kutova: kutoa+V+Act+PrsPrc+Sg+Nom
+AgPrc:m       ADJ_AALTOILEVA        ;
+NegPrc:mat     ADJ_VIATON      ;
+Act+PrsPrc:v       ADJ_AALTOILEVA      ;
+Der/minen:mi      NOUN_AAKKOSTAMINEN        ;
+Act+PrsPrc+Der/inen:vai     NOUN_AAKKOSTAMINEN  ;

LEXICON VERB_FRONT_DERIV_PCPS
!!€gt-norm: Verbs participle front
!!€ näkemäni: nähdä+V+AgPrc+Sg+Nom+PxSg1
!!€ näkemätön: nähdä+V+NegPrc+Sg+Nom
!!€ näkevä: nähdä+V+Act+PrsPrc+Sg+Nom
+AgPrc:m       ADJ_TYÖLLISTETTÄVÄ        ;
+NegPrc:mät     ADJ_KYVYTÖN       ;
+Act+PrsPrc:v       ADJ_TYÖLLISTETTÄVÄ       ;
+Der/minen:mi      NOUN_KYLKIÄINEN        ;
+Act+PrsPrc+Der/inen:väi     NOUN_KYLKIÄINEN  ;


LEXICON VERB_BACK_OPTATIVE_0_ARCHAIC

%+Act%+Opt%+Sg1:%>on  VERB_BACK_CLIT_OPT ;

%+Act%+Opt%+Sg2:%>os  VERB_BACK_CLIT_OPT ;


LEXICON VERB_BACK_OPTATIVE_K_ARCHAIC

%+Act%+Opt%+Sg1:kon  VERB_BACK_CLIT_OPT ;

%+Act%+Opt%+Sg2:kos  VERB_BACK_CLIT_OPT ;


LEXICON VERB_BACK_OPTATIVE_R_ARCHAIC

%+Act%+Opt%+Sg1:ron  VERB_BACK_CLIT_OPT ;

%+Act%+Opt%+Sg2:ros  VERB_BACK_CLIT_OPT ;


LEXICON VERB_BACK_OPTATIVE_S_ARCHAIC

%+Act%+Opt%+Sg1:son  VERB_BACK_CLIT_OPT ;

%+Act%+Opt%+Sg2:sos  VERB_BACK_CLIT_OPT ;



LEXICON VERB_FRONT_OPTATIVE_0_ARCHAIC

%+Act%+Opt%+Sg1:%>ön  VERB_FRONT_CLIT_OPT ;

%+Act%+Opt%+Sg2:%>ös  VERB_FRONT_CLIT_OPT ;


LEXICON VERB_FRONT_OPTATIVE_K_ARCHAIC

%+Act%+Opt%+Sg1:%>kön  VERB_FRONT_CLIT_OPT ;

%+Act%+Opt%+Sg2:%>kös  VERB_FRONT_CLIT_OPT ;


LEXICON VERB_FRONT_OPTATIVE_L_ARCHAIC

%+Act%+Opt%+Sg1:%>lön  VERB_FRONT_CLIT_OPT ;

%+Act%+Opt%+Sg2:%>lös  VERB_FRONT_CLIT_OPT ;


LEXICON VERB_FRONT_OPTATIVE_R_ARCHAIC

%+Act%+Opt%+Sg1:rön  VERB_FRONT_CLIT_OPT ;

%+Act%+Opt%+Sg2:rös  VERB_FRONT_CLIT_OPT ;


LEXICON VERB_FRONT_OPTATIVE_S_ARCHAIC

%+Act%+Opt%+Sg1:sön  VERB_FRONT_CLIT_OPT ;

%+Act%+Opt%+Sg2:sös  VERB_FRONT_CLIT_OPT ;

LEXICON VERB_FRONT_IMPERATIVE_ARCHAIC

%+Act%+Impv%+Pl2:%>kää%>tten  VERB_FRONT_CLIT_OPT ;

%+Act%+Impv%+Pl2:%>kää%>tte  VERB_FRONT_CLIT_OPT ;

%+Act%+Impv%+Sg1:%>kää%>mi  VERB_FRONT_CLIT_OPT ;

%+Act%+Impv%+Sg1:%>kää%>ni  VERB_FRONT_CLIT_OPT ;

%+Act%+Opt%+Pl1:%>köö%>mme  VERB_FRONT_CLIT_OPT ;

%+Act%+Opt%+Sg2:%>köö%>tte  VERB_FRONT_CLIT_OPT ;

LEXICON VERB_BACK_CLIT_KIN_KAAN_OPT

:	# ;

+Foc/kaan:%>kaan	# ;

+Foc/kin:%>kin	# ;


